Environmental product declaration
in accordance with ISO 14025 and EN 15804+A2
JBV60 Sville
Eier av deklarasjonen: Programoperatør:
Sateba Norway AS Næringslivets Stiftelse for
miljødeklarasjoner
Produkt:
JBV60 Sville Deklarasjonsnummer:
Deklarert enhet: Publiseringsnummer:
1 pcs
Godkjent dato:
Deklarasjonen er basert på PCR:
EN 15804:2012+A2:2019 tjener som kjerne-PCR Gyldig til:
NPCR 020:2021 Part B for Concrete and concrete
Næringslivets Stiftelse for EPD Software:
elements
miljødeklarasjoner LCA.no EPD generator ID: 132039
1 / 11
Generell informasjon
Produkt Eier av deklarasjonen:
JBV60 Sville Sateba Norway AS
Kontaktperson: Geir-Olav Larsen
Telefon: +47 91 34 68 03
e-post: geir.olav.larsen@sateba.com
Programoperatør: Produsent:
Postboks 5250 Majorstuen, 0303 Oslo, Norge Sateba Norway AS
Næringslivets Stiftelse for miljødeklarasjoner
Telefon: +47 23 08 80 00
web: post@epd-norge.no
Deklarasjonsnummer: Produksjonssted:
Sateba Norway AS
Hensmoveien 101
3516 Hønefoss, Norway
Deklarasjonen er basert på PCR: Kvalitet/Miljøsystem:
EN 15804:2012+A2:2019 tjener som kjerne-PCR ISO 9001 og ISO 14001
NPCR 020:2021 Part B for Concrete and concrete elements
Erklæring om ansvar: Org. no.:
Eieren av deklarasjonen skal være ansvarlig for den​ underliggende 998 608 511
informasjon og bevis. EPD Norge skal​ ikke være ansvarlig med
hensyn til produsent informasjon, ​ livsløpsvurdering data og bevis.​
Deklarert enhet: Godkjent dato:
1 stk JBV60 Sville
Deklarert enhet med opsjon: Gyldig til:
A1,A2,A3,A4,C1,C2,C3,C4,D
Årstall for studien:
2022
Funksjonell enhet: Sammenlignbarhet:
1 stk. JBV60 jernbanesville EPD av byggevarer er nødvendigvis ikke sammenlignbare hvis de ikke
samsvarer med NS-EN 15804 og ses i en bygningskontekst.
Generelt om verifikasjon av EPD fra verktøy: Utarbeidelse og verifikasjon av miljødeklarasjon:
Uavhengig verifikasjon av data, annen miljøinformasjon og EPD er Deklarasjonen er utarbeidet og verifisert ved bruk av EPD-verktøy
foretatt etter ISO 14025:2010, kapittel 8.1.3 og 8.1.4. Verifikasjon av lca.tools ver EPD2022.03, utviklet av LCA.no. EPD-verktøyet er
hver EPD foretas i henhold til EPD-Norge sine retningslinjer for integrert i bedriftens miljøstyringssystem, og godkjent av EPD-Norge
verifikasjon og godkjenning som krever at EPD-verktøy er i) integrert
i bedriftens miljøstyringssystem, ii) prosedyrer for bruk av EPD- EPD er utarbeidet av: Geir Olav Larsen
verktøy er godkjent av EPD-Norge og iii) prosessen gjennomgås årlig
Bedriftsspesifikke data og EPD er kontrollert av: Vegard Bjorntvedt
av en uavhengig 3.parts verifikator. Se vedlegg G i EPD-Norge sine
retningslinjer for mer informasjon om EPD-verktøy.
Verifikasjon av EPD-verktøy: Godkjent:
Uavhengig tredjepartsverifikasjon av verktøy, bakgrunnsdata og test-
EPD er gjort i henhold til EPD-Norge sine prosedyrer og retningslinjer
for verifisering og godkjenning av EPD-verktøy. Håkon Hauan, CEO EPD-Norge
Tredjeparts verifikator:
Jane Anderson, Construction LCA Ltd
(krever ikke signatur)
2 / 11
Produkt
Produktbeskrivelse:
JBV60 jernbanesville
Produktet produseres av Sateba Norway AS på Hønefoss.
Produktspesifikasjon:
1 stk.JBV60, eks. skinnebefestigelse
Materialer kg %
Additives 0,66 0,23
Armeringsstål 5,70 2,02
Cement 11,12 3,94
Sement 33,35 11,82
Unverified data 214,66 76,11
Vann 16,56 5,87
Total 282,05
Tekniske data:
Jerbanesville JBV60 produsert etter NS-EN 13230, NS-EN 206
Betongspesifikasjon B50 M45
Betongspesifikasjonen tilfredstiller Lavkarbon klasse B etter NB 37 : 2019
Markedsområde:
Norge
Levetid, produkt:
50 år​
Dette er avvik fra PCR som har 100 år, men 50 år er ansett som en mer realistisk levetid for denne type produkt.
Levetid, bygg eller anlegg:
LCA: Beregningsregler
Deklarert enhet:
1 stk JBV60 Sville
Cut-off kriterier:
Alle viktige råmaterialer og all viktig energibruk er inkludert. Produksjonsprosessen for råmaterialene og energistrømmer som inngår med veldig
små mengder (mindre enn 1%) er ikke inkludert. Disse cut-off kriteriene gjelder ikke for farlige materialer og stoffer.
Alle viktige råmaterialer og all viktig energibruk er inkludert. Produksjonsprosessen for råmaterialene og energistrømmer som inngår med veldig
små mengder (<1%) er ikke inkludert.​
Disse cut-off kriteriene gjelder ikke for farlige materialer og stoffer.
Allokering:
Allokering er gjort iht. bestemmelser i EN 15804. Inngående energi og vann, samt produksjon av avfall i egen produksjon er allokert likt mellom
alle produktene gjennom masseallokering. Miljøpåvirkning og ressursforbruk for primærproduksjonen av resirkulerte materialer er allokert til det
opprinnelige produktsystemet. Bearbeidingsprosessen og transport av materialet til produksjonssted er allokert til analysen i denne EPDen.
Inngående energi og vann, samt avfall i egen produksjon er allokert likt mellom alle produsentens produkter gjennom masseallokering. Transport
av produktet er allokert til denne analysen.
Datakvalitet:
Spesifikke data for produktsammensetningen er fremskaffet av produsenten. De representerer produksjonen av det deklarerte produktet og ble
samlet inn for EPD-​utvikling i det oppgitte året for studien. Bakgrunnsdata er basert på EPDer iht. EN 15804 og ulike LCA​ databaser.
Datakvaliteten for råmaterialene i A1 er presentert i tabellen nedenfor.
Bedriftsspesifikke data er fra 2022 og er basert på data fra Sateba Norway.
Materialer Kilde Datakvalitet År
Vann ecoinvent 3.6 Database 2019
Cement NEPD-3945-2910-NO EPD 2022
Sement NEPD-3948-2907 EPD 2022
Armeringsstål S-P-02400 EPD 2020
Unverified data Supplier Project EPD 2022
Additives Supplier Supplier specific 2022
3 / 11
Systemgrenser (X=inkludert, MND=modul ikke deklarert, MNR=modul ikke relevant)
Gevinst og belastninger
Produktfase Sammenstillingsfase Bruksfase Sluttfase
etter endt levetid (D)
A1 A2 A3 A4 A5 B1 B2 B3 B4 B5 B6 B7 C1 C2 C3 C4 D
X X X X MND MND MND MND MND MND MND MND X X X X X
Systemgrenser:
Produksjon av jernbanesville, inkl. utslipp i forbindelse med produksjon av råvarer, vann, strøm og transportmidler. Avfallsbehandling av svinn og
avfall fra bedriften er også inkludert, samt transport på tog til Alnabruterminalen.
Flytskjemaet nedenfor illustrerer systemgrensene for analysen:
Teknisk tilleggsinformasjon:
relairetamåR tropsnarT gninkrivliT tropsnarT
​/snojskurtsnoK esafsnojsallatsni
kurB
dlohekildeV nojsarapeR regnitfikstU gnirevoneR llenojsarepO kurbigrene llenojsarepO kurbnnav gniretnomeD tropsnarT
gnildnahebsllafvA
lit
llafvA
gnildnahebttuls ​/gninnivnejg/kurbnejG elaisnetop-gnirelukriser
4 / 11
LCA: Scenarier og annen teknisk informasjon
Følgende informasjon beskriver scenariene for modulene i EPDen.
Kapasitetsutnyttelse Verdi
Transport fra produksjonssted til bruker (A4) Distanse (km) Brennstoff/Energiforbruk Enhet
inkl. retur (%) (Liter/tonn)
Tog, diesel (kgkm) 0,0 % 9 0,009 l/tkm 0,09
Tog, elektrisk (kgkm) 42,0 % 97 0,051 kWh/tkm 4,93
Demontering (C1) Enhet Verdi
Riving av bygg eller anlegg, per kg betong C1 (kg) kg/DU 230,29
Riving av bygg eller anlegg, per kg stål C1 (kg) kg/DU 4,39
Kapasitetsutnyttelse Verdi
Transport til avfallsbehandling (C2) Distanse (km) Brennstoff/Energiforbruk Enhet
inkl. retur (%) (Liter/tonn)
Tog, diesel (kgkm) 0,0 % 9 0,009 l/tkm 0,09
Tog, elektrisk (kgkm) 42,0 % 97 0,051 kWh/tkm 4,93
Avfallsbehandling (C3) Enhet Verdi
Avfallsbehandling av betong etter riving (kg) kg 156,60
Materialer til resirkulering (kg) kg 2,94
Avfall til sluttbehandling (C4) Enhet Verdi
Avfall, betongslam, restbetong, til deponering
kg 73,69
(kg)
Avfall, skrapstål, til deponi (kg) kg 1,45
Gevinst og belastninger etter endt levetid (D) Enhet Verdi
Substitusjon av stål (kg) kg 1,42
Substitusjon av steinmaterialer (kg) kg 156,60
5 / 11
LCA: Resultater
LCA resultatene er presentert under for enheten som er definert på side 2 av EPD dokumentet.
Miljøpåvirkning (Environmental impact)
Indikator Enhet A1 A2 A3 A4 C1 C2 C3 C4 D
GWP-total kg CO2 -eq 4,16E+01 7,49E-01 4,71E-01 6,79E-01 9,39E-01 6,79E-01 1,13E-01 3,22E-01 -1,93E+00
GWP-fossil kg CO2 -eq 4,13E+01 7,49E-01 4,52E-01 6,76E-01 9,39E-01 6,76E-01 1,11E-01 3,22E-01 -1,92E+00
GWP-biogenic kg CO2 -eq 2,93E-01 2,96E-04 1,45E-02 2,18E-03 1,76E-04 2,18E-03 9,61E-04 2,74E-04 -8,02E-03
GWP-luluc kg CO2 -eq 1,72E-02 2,37E-04 3,90E-03 8,54E-04 7,40E-05 8,54E-04 1,54E-04 6,31E-05 -9,43E-04
ODP kg CFC11 -eq 1,11E-06 1,75E-07 6,08E-08 7,85E-08 2,03E-07 7,85E-08 2,19E-08 1,57E-07 -1,15E-07
AP mol H+ -eq 1,38E-01 5,40E-03 6,41E-03 5,01E-03 9,82E-03 5,01E-03 9,00E-04 3,14E-03 -1,10E-02
EP-FreshWater kg P -eq 7,08E-03 5,38E-06 3,84E-05 2,27E-05 3,42E-06 2,27E-05 7,03E-06 2,40E-06 -1,06E-04
EP-Marine kg N -eq 3,95E-02 1,20E-03 2,49E-03 1,58E-03 4,34E-03 1,58E-03 2,64E-04 1,18E-03 -2,73E-03
EP-Terrestial mol N -eq 5,25E-01 1,35E-02 2,80E-02 1,75E-02 4,69E-02 1,75E-02 3,04E-03 1,30E-02 -2,96E-02
POCP kg NMVOC -eq 1,39E-01 4,16E-03 7,76E-03 4,98E-03 1,31E-02 4,98E-03 8,14E-04 3,71E-03 -1,13E-02
ADP-minerals&metals1 kg Sb -eq 1,73E-04 1,18E-05 1,41E-05 9,97E-06 1,44E-06 9,97E-06 1,41E-06 2,85E-06 -5,88E-05
ADP-fossil1 MJ 2,21E+02 1,18E+01 5,98E+00 8,13E+00 1,29E+01 8,13E+00 3,45E+00 1,04E+01 -1,92E+01
WDP1 m3 4,30E+02 8,26E+00 4,40E+02 1,02E+02 2,75E+00 1,02E+02 3,81E+02 2,19E+01 -2,03E+02
GWP-total = Globalt oppvarmingspotensial totalt; GWP-fossil = Globalt oppvarmingspotensial fossile brensler; GWP-biogenic = Globalt oppvarmingspotensial biogene
kilder; GWP-luluc = Globalt oppvarmingspotensial arealbruk og arealbruks endringer; ODP = Potensial for nedbryting av stratosfærisk ozon; AP = Forsuringspotensial for
kilder på land og vann; EP = overgjødslingspotensial til ferskvann, hav og jord; POCP = Potensial for fotokjemisk oksidantdanning; ADP-minerals&metals = Abiotisk
utarmingspotensial for ikke-fossile ressurser, mineraler og metaller; ADP-fossil = Abiotisk utarmingspotensial for fossile ressurser, fossile brensler; WDP =
Utarmingspotensial for vannressurser
"Leseeksempel: 9,0 E-03 = 9,0*10 -3 = 0,009"
*INA Indicator Not Assessed (indikator ikke vurdert)
1. Resultatene av denne miljøpåvirkningsindikatoren skal brukes med forsiktighet ettersom usikkerheten til resultatene er høy eller det er begrenset erfaring med bruk av
indikatoren.
Merknad om miljøpåvirkningen
6 / 11
Supplerende indikatorer for miljøpåvirkning
Indikator Enhet A1 A2 A3 A4 C1 C2 C3 C4 D
PM Disease incidence 1,12E-02 5,85E-08 4,64E-07 4,06E-08 1,19E-06 4,06E-08 1,44E-08 6,69E-08 -1,99E-07
IRP2 kgBq U235 -eq 9,33E-01 5,15E-02 6,41E-02 3,05E-02 5,63E-02 3,05E-02 5,79E-02 4,51E-02 -5,00E-02
ETP-fw1 CTUe 4,28E+03 8,31E+00 6,66E+01 1,50E+01 7,06E+00 1,50E+01 2,45E+00 5,14E+00 -9,35E+01
HTP-c1 CTUh 1,42E-07 0,00E+00 1,16E-09 0,00E+00 2,34E-10 0,00E+00 1,57E-10 1,50E-10 -7,84E-09
HTP-nc1 CTUh 1,64E-06 7,32E-09 3,03E-08 2,99E-08 6,57E-09 2,99E-08 2,19E-09 3,01E-09 1,56E-07
SQP1 dimensionless 5,20E+01 1,21E+01 8,14E+01 1,05E+01 1,57E+00 1,05E+01 1,95E+00 3,78E+01 1,28E+01
PM = Partikkelutslipp; IRP = Ioniserende stråling (helseeffekt); ETP-fw = Økotoksisitet (ferskvann); HTP-c = Toksisitet påvirkning på mennesker, kreft; HTP-nc =
Toksisitet påvirkning på mennesker, andre effekter enn kreft; SQP = Påvirkninger knyttet til arealbruksendringer / jordkvalitet
"Leseeksempel: 9,0 E-03 = 9,0*10 -3 = 0,009"
*INA Indicator Not Assessed (indikator ikke vurdert)
1. Resultatene av denne miljøpåvirkningsindikatoren skal brukes med forsiktighet ettersom usikkerheten til resultatene er høy eller det er begrenset erfaring med bruk av
indikatoren.
2. Denne påvirkningskategorien omhandler hovedsakelig den eventuelle effekten av lavdose ioniserende stråling på menneskers helse i atombrenselsyklusen. Den tar
ikke hensyn til effekter på grunn av mulige atomulykker, yrkesmessig eksponering eller på grunn av fjerning av radioaktivt avfall i underjordiske anlegg. Potensiell
ioniserende stråling fra jorda, fra radon og fra noen byggematerialer måles heller ikke av denne indikatoren.
7 / 11
Ressursbruk (Resource use)
Indikator Enhet A1 A2 A3 A4 C1 C2 C3 C4 D
PERE MJ 4,07E+01 1,37E-01 6,51E+01 9,51E+00 7,04E-02 9,51E+00 1,78E+00 1,60E-01 -2,49E+00
PERM MJ 9,60E-04 0,00E+00 0,00E+00 0,00E+00 0,00E+00 0,00E+00 0,00E+00 0,00E+00 0,00E+00
PERT MJ 4,07E+01 1,37E-01 6,51E+01 9,51E+00 7,04E-02 9,51E+00 1,78E+00 1,60E-01 -2,49E+00
PENRE MJ 2,30E+02 1,18E+01 5,98E+00 8,13E+00 1,29E+01 8,13E+00 3,45E+00 1,04E+01 -1,96E+01
PENRM MJ 3,90E-01 0,00E+00 0,00E+00 0,00E+00 0,00E+00 0,00E+00 0,00E+00 0,00E+00 0,00E+00
PENRT MJ 2,31E+02 1,18E+01 5,98E+00 8,13E+00 1,29E+01 8,13E+00 3,45E+00 1,04E+01 -1,96E+01
SM kg 1,97E+00 0,00E+00 0,00E+00 0,00E+00 0,00E+00 0,00E+00 0,00E+00 0,00E+00 0,00E+00
RSF MJ 4,23E+01 4,83E-03 3,19E-02 1,32E-02 0,00E+00 1,32E-02 0,00E+00 3,30E-03 2,75E-02
NRSF MJ 6,01E+01 1,71E-02 5,01E-02 1,09E-02 0,00E+00 1,09E-02 0,00E+00 9,49E-03 1,62E+00
FW m3 3,81E-01 1,22E-03 1,90E-01 7,18E-02 6,65E-04 7,18E-02 5,92E-03 1,24E-02 -2,26E-01
PERE = Fornybar primærenergi brukt som energibærer; PERM = Fornybar primærenergi brukt som råmateriale; PERT = Total bruk av fornybar primærenergi; PENRE =
Ikke fornybar primærenergi brukt som energibærer; PENRM = Ikke fornybar primærenergi brukt som råmateriale; PENRT = Total bruk av ikke fornybar primærenergi; SM
= Bruk av sekundære materialer; RSF = Bruk av fornybart sekundære brensel; NRSF = Bruk av ikke fornybart sekundære brensel; FW = Netto bruk av ferskvann.
"Leseeksempel: 9,0 E-03 = 9,0*10 -3 = 0,009"
*INA Indicator Not Assessed (indikator ikke vurdert)
8 / 11
Livsløpets slutt - Avfall (End of life - Waste)
Indikator Enhet A1 A2 A3 A4 C1 C2 C3 C4 D
HWD kg 7,90E-03 6,12E-04 3,97E-02 1,94E-03 3,80E-04 1,94E-03 3,45E-04 0,00E+00 -9,59E-03
NHWD kg 5,35E-01 9,02E-01 3,75E+00 2,77E-01 1,53E-02 2,77E-01 1,09E-02 7,51E+01 -6,84E-01
RWD kg 2,07E-04 8,08E-05 4,41E-05 3,72E-05 8,97E-05 3,72E-05 3,65E-05 0,00E+00 -4,38E-05
HWD = Avhendet farlig avfall; NHWD = Avhendet ikke-farlig avfall; RWD = Avhendet radioaktivt avfall
"Leseeksempel: 9,0 E-03 = 9,0*10 -3 = 0,009"
*INA Indicator Not Assessed (indikator ikke vurdert)
Livsløpets slutt - Utgangsfaktorer (End of life - Output flow)
Indikator Enhet A1 A2 A3 A4 C1 C2 C3 C4 D
CRU kg 0,00E+00 0,00E+00 0,00E+00 0,00E+00 0,00E+00 0,00E+00 0,00E+00 0,00E+00 0,00E+00
MFR kg 4,87E-04 0,00E+00 4,87E-01 0,00E+00 0,00E+00 0,00E+00 1,60E+02 0,00E+00 0,00E+00
MER kg 1,29E-04 0,00E+00 2,23E-06 0,00E+00 0,00E+00 0,00E+00 0,00E+00 0,00E+00 0,00E+00
EEE MJ 9,71E-05 0,00E+00 1,67E-01 0,00E+00 0,00E+00 0,00E+00 0,00E+00 0,00E+00 0,00E+00
EET MJ 1,46E-03 0,00E+00 2,52E+00 0,00E+00 0,00E+00 0,00E+00 0,00E+00 0,00E+00 0,00E+00
CRU = Komponenter for gjenbruk, MFR Materialer for resirkulering, MER = Materialer for energigjenvinning, EEE = Eksportert elektrisk energi; EET = Eksportert termisk
energi
"Leseeksempel: 9,0 E-03 = 9,0*10 -3 = 0,009"
*INA Indicator Not Assessed (indikator ikke vurdert)
Informasjon om innholdet av biogent karbon
Indikator Enhet Ved port
Innhold av biogent karbon i produkt kg C 0,00E+00
Innhold av biogent karbon i emballasjen kg C 0,00E+00
Merk: 1 kg biogent karbon tilsvarer 44/12 kg CO2
9 / 11
Tilleggskrav
Klimagassutslipp fra bruk av elektrisitet i produksjonsfasen
Nasjonal produksjonsmiks fra import, lavspenning (inkludert produksjon av overføringslinjer, i tillegg til direkte utslipp og tap i nett) er brukt for
anvendt elektrisitet i produksjonsprosessen (A3). Bakgrunnsdata er presentert i tabellen under. Karakteriseringsfaktorer fra
EN15804:2012+A2:2019 er benyttet.
Electricity mix Data source Amount Enhet
Elektrisitet, Norge (kWh) ecoinvent 3.6 24,33 g CO2-eq/kWh
Farlige stoffer
Produktet er ikke tilført stoffer fra REACH Kandidatliste eller den norske prioritetslisten.
Inneklima
Ytterligere miljøinformasjon
Ytterligere indikatorer for miljøpåvirkning nødvendig i NPCR Part A for construction products
Indikator Enhet A1 A2 A3 A4 C1 C2 C3 C4 D
GWPIOBC kg CO2 -eq 3,34E+01 7,49E-01 4,83E-01 1,11E+00 9,39E-01 1,11E+00 1,11E-01 3,22E-01 -2,73E+00
GWP-IOBC: Globalt oppvarmingspotensial beregnet etter prinsippet om umiddelbar oksidasjon. For å øke tydeligheten av biogent karbonbidrag til klimapåvirkning,
kreves indikatoren GWP-IOBC da den erklærer klimapåvirkninger beregnet i henhold til prinsippet om øyeblikkelig oksidasjon. GWP-IOBC er også referert til som GWP-
GHG i sammenheng med svensk lov om offentlige anskaffelser.
10 / 11
Bibliografi
NS-EN ISO 14025:2010 Miljømerker og deklarasjoner - Miljødeklarasjoner type III - Prinsipper og prosedyrer.
NS-EN ISO 14044:2006 Miljøstyring - Livsløpsvurderinger - Krav og retningslinjer.
NS-EN 15804:2012+A2:2019 Bærekraftig byggverk - Miljødeklarasjoner - Grunnleggende produktkategoriregler for byggevarer.
ISO 21930:2017 Sustainability in buildings and civil engineering works - Core rules for environmental product declarations of construction
products and services.
ecoinvent v3, Allocation, cut-off by classification, Swiss Centre of Life Cycle Inventories.
Iversen et al., (2021) eEPD v2021.09 Background information for EPD generator tool system verification, LCA.no rapportnummer: : 07.21.
Vold et al., (2022) EPD generator for concrete and concrete elements
Background information for EPD generator application and LCA data, LCA.no report number: 06.22
NPCR Part A: Construction products and services. Ver. 2.0. April 2021, EPD-Norge.
NPCR 020 Part B for concrete and concrete elements, Ver. 3.0, 20.09.2021, EPD Norway.
Programoperatør og utgiver Telefon:+47 23 08 80 00
Næringslivets Stiftelse for miljødeklarasjoner e-post: post@epd-norge.no
Postboks 5250 Majorstuen, 0303 Oslo, Norge web: www.epd-norge.no
Eier av deklarasjonen: Telefon:+47 91 34 68 03
Sateba Norway AS e-post: geir.olav.larsen@sateba.com
Hensmoveien 101, 3516 Hønefoss web: https://www.sateba.no/
Forfatter av livsløpsrapporten Telefon:+47 916 50 916
LCA.no AS e-post: post@lca.no
Dokka 6B, 1671 web: www.lca.no
Utvikler av EPD-generator Telefon:+47 916 50 916
LCA.no AS e-post: post@lca.no
Dokka 6B,1671 Kråkerøy web: www.lca.no
ECO Platform web: www.eco-platform.org
ECO Portal web: ECO Portal
11 / 11
