Environmental product declaration
in accordance with ISO 14025 and EN 15804+A2
Morgana Woodframe Solid
Ägaren av deklarationen: Programoperatör:
Ragnars Inredningar AB The Norwegian EPD foundation
Deklarationsnummer:
Morgana Woodframe Solid
NEPD-7981-7645-SE
Deklarerat enhet:
1 m2 Publiseringsnummer:
Deklarationen är beserat på PCR: NEPD-7981-7645-SE
CEN Standard EN 15804:2012+A2:2019 utgör grunden
Godkänt datum: 04.11.2024
till PCR
PCR for Room partition systems, v. 1.7, developed by Giltigt till: 04.11.2029
Institut Bauen und Umwelt e.V.
The Norwegian EPD foundation EPD software:
LCAno EPD generator ID: 616505
1 / 12
Generell information
Produkt Ägaren av deklarationen:
Morgana Woodframe Solid Ragnars Inredningar AB
Kontaktperson: Andreas Lindberg
Telefon: +46 (0)79 142 66 34
e-mail: andreas.lindberg@morgana.se
Programoperatör: Producent:​
The Norwegian EPD foundation Morgana AB
Post Box 5250 Majorstuen, 0303 Oslo, Norway
Telefon: +47 977 22 020
web: www.epd-norge.no
Deklarationsnummer: Produktionsort:
Morgana AB
NEPD-7981-7645-SE
Fiabgatan 1
57178 Forserum, Sweden
Deklarationen är beserat på PCR: Kvalitets- och miljösystem:
CEN Standard EN 15804:2012+A2:2019 utgör grunden till PCR ISO 9001:2015, ISO 14001:2015
PCR for Room partition systems, v. 1.7, developed by Institut Bauen
und Umwelt e.V.
Uttalande om ansvar: Organisationsnummer:
Ägaren av deklarationen är ansvarig för den underbyggande 556478-7074
informationen och bevis. EPD Norge är inte ansvarig gällande
information gällande tillverkning, livstidsvärdering och bevis.
Giltigt från:
Deklarerat enhet:
1 m2 Morgana Woodframe Solid 04.11.2024
Deklarerat enhet med tillval: Giltigt till:
A1-A3,A4,A5,C1,C2,C3,C4,D 04.11.2029
Studien utförd år:
2023
Funktionell enhet: Jämförbarhet:
EPD:er av byggvaror är inte nödvändigtvis jämförbara om de ​ inte
uppfyller NS-EN 15804 och ses i ett byggnadstekniskt ​ sammanhang.
Allmän information om verifiering av EPD från verktyg: Upprättande och verifiering av miljödeklarationen
Oberoende verifiering av data, annan miljöinformation och EPD har Deklarationen har upprättats och verifierats med hjälp av EPD-
utförts enligt ISO 14025: 2010, kapitel 8.1.3 och 8.1.4. Enskild verktyget lca.tools​ version EPD2022.03, utvecklad av LCA.no AS.
tredjepartsverifiering av varje EPD krävs inte när verktyget är i) EPD-verktyget är integrerat i företagets miljöledningssystem och
integrerat i företagets miljöledningssystem, ii) förfaranden för godkänt av EPD-Norge.
användning av verktyget är godkänt av EPD-Norge och iii) processen
granskas årligen. Ser Bilaga G i EPD-Norges riktlinjer för ytterligare EPD har utarbetats av: Rennie Babwah
information om EPD-verktyg.
Företagsspecifik data och EPD styrs av: Børge Heggen Johansen,
Energiråd AS
Verifiering av EPD-verktyg: Godkänd:
Oberoende tredjepartsverifiering av verktyg, bakgrundsdata och test- Sign
EPD​ görs i enlighet med EPD-Norges förfaranden och riktlinjer för
verifiering och godkännande av EPD-verktyg.
Tredjeparts verifikator:
Elisabet Amat, GREENIZE projects
(Ingen signatur krävs)
2 / 12
Produkt
Produktbeskrivning:
Woodframe är ett glaspartisystem med glas i träprofil för miljöer där man vill uppnå en ombonad känsla med ett solitt och beständigt uttryck.
Materialval och storlek anpassas efter önskemål. Men möjligheten att träffa rätt direkt med något av våra standardpartier är stora, då de har ritats
med utgångspunkt från vår långa erfarenhet av projekt som kräver lite mer.
Woodframe tillverkas i önskat träslag och/eller målas i valfri kulör. Det är även möjligt att kombinera träfanerade och målade ytor. Går att
komplettera med flera olika dörralternativ; slag- eller skjutdörr med tätt eller glasat dörrblad.
Produkten är även anpassad för återbruk, vilket innebär att den kan demonteras och återmonteras med stor framgång utan att ta skada. Vi har
också möjlighet att ta emot delar för ommålning och/eller tillverka reservdelar om behov uppstår.
EPD:n är baserat på ett genomsnitt av karmdjup 64/92/118/147mm
Produktspecifikation:
Material kg %
Färg, lösningsmedelsbaserad 0,03 0,14
Lim 0,08 0,35
Plast 0,18 0,79
Tätningsmedel 0,02 0,10
Glas 18,19 78,61
Trä 4,63 20,01
Total 23,14 100,00
Förpackning kg %
Kartongförpackning 0,04 2,58
Plastemballasje 0,04 2,65
Träförpackning 1,39 94,77
Total incl. förpackning 24,61 100,00
Tekniska data:
Massiva trä glaspartier
Höjd och bredd: enligt önskemål
Glas: 6 mm - 44 mm lamellglas, alternativt isolerglas beroende på ljudkrav.
Ljudreduktion: Rw 30–50 dB.
Karmdjup: 64/92/118/147 mm.
Utförande: valfritt massivt trä, betsat, oljat eller målad i valfri kulör.
Tillval Dörrmodul (slagdörr)
Höjd: 2090-2390 mm, enligt önskemål.
Bredd pardörr: 8-26 m.
Bredd enkeldörr: 7-13 m.
Ljudreduktion: Rw 28–47 dB.
Tät del över dörr kan förses med överluftsdon.
Installationszoner standard 200mm, övriga bredder enl. önskemål.
Tröskel och beslag enligt önskemål.
Dörrblad: tätt alternativt glasat.
Utförande: fanerat i valfritt träslag, betsat, oljat eller målat i valfri kulör.
Tillval Dörrmodul (skjutdörr)
Höjd: 2090-2390 eller enligt önskemål.
Bredd: 8–12 m.
Bredd Pardörr: enligt förfrågan
Ljudreduktion: Rw cirka 28-37 dB med ljudtätning (tillval).
Tät del över dörr kan förses med överluftsdon.
Installationszoner standard 200mm, övriga bredder enl. önskemål.
Tröskel och beslag enligt önskemål.
Dörrblad: tätt alternativt glasat.
Utförande: fanerat i valfritt träslag, betsat, oljat eller målat i valfri kulör.
Marknadsområde:
Svensk
Livslängd, produkt:
3 / 12
60 års
Livslängd, byggnad:
60 års
LCA: Beräkningsregler
Deklarerat enhet:
1 m2 Morgana Woodframe Solid
Cut-off kriterier:
Alla betydande råmaterial och all betydande energianvändning har inkluderats i studien. Energibehov och produktionsprocesser för råmaterial
med låg andel av totalen (<1%) har inte inkluderats. För var enskild modul är summan av exkluderade material- och energiflöden inte över 5%.
Dessa cut-off kriterier gäller inte för farliga material och ämnen.
Allokering:
Allokering har gjorts enligt EN 15804. Ingående energi, vatten, avfall och interntransport har delats upp i underprocesser och sedan allokerats
efter intäkt mellan huvud- och biprodukter. Påverkan för primärproduktionen av återvunna material har allokerats till huvudprodukten där
materialet används.
Datakvalitet:
Specifika data för produktsammansättningen tillhandahålls av tillverkaren. Data representerar produktionen av den deklarerade produkten och
samlades in för EPD-utveckling under studieåret. Bakgrundsdata baseras på EPD:er enligt EN 15804 och olika LCA-databaser. Datakvaliteten för
råvarorna i A1 presenteras i tabellen nedan.
Material Referens Datakvalitet År
Färg, lösningsmedelsbaserad ecoinvent 3.6 Database 2019
Glas EPD-GFEV-GB-19.2 EPD 2018
Kartongförpackning ecoinvent 3.6 Database 2019
Lim ecoinvent 3.6 Database 2019
Plast ecoinvent 3.6 Database 2019
Plastemballasje ecoinvent 3.6 Database 2019
Tätningsmedel ecoinvent 3.6 Database 2019
Trä ecoinvent 3.6 Database 2019
Trä S-P-02657 EPD 2019
Träförpackning Modified ecoinvent 3.6 Database 2019
4 / 12
Systemgränser (X = inkluderad, MND = modul inte deklarerad, MNR = modul inte relevant)
Fördelar och
Produktskedet Byggprocesskedet Användningsskedet Slutskedet belastningar utanför
systemgränsen
A1 A2 A3 A4 A5 B1 B2 B3 B4 B5 B6 B7 C1 C2 C3 C4 D
X X X X X MND MND MND MND MND MND MND X X X X X
Systemgränser:
Flytskjemaet nedenfor illustrerer systemgrensene for analysen:
Teknisk tilläggsinformation:
lairetamåR tropsnarT gninkrevlliT tropsnarT snoitkurtsnoK
/
safsnoitallatsni gnindnävnA llåhrednU noitarepeR etybtU gnirevoneR llenoitarepO kurbigrene llenoitarepO kurbröfnettav gniretnomeD tropsnarT
gnildnahebsllafvA
llit
llafvA
gnildnahebtuls -kurbretÅ-gninnivretÅ laitnetop-gnirelukricer
5 / 12
LCA: Scenarier och annan teknisk information
Följande information beskriver scenarierna för modulerna i EPD:en
Modul A4 = Ett standardtransportavstånd på 300 km rekommenderas för den svenska marknaden
Modul C1 = Modul C1 inkluderar energianvändning för dekonstruktionsaktiviteter för de olika materialgrupper som används i systemet. C1
allokerar alltså energianvändning till sorterings- och rivningsverksamhet innan varje materialgrupp genomgår sina respektive
avfallsbehandlingsprocesser för år 2021 enligt definition av Statistikbanken (SSB 2021), Tabell 09781: Behandling av avfall från byggnation,
rehabilitering och rivning av byggnader (ton) , efter material, innehåll, år och behandling.
Modul C2 = Ett standardtransportavstånd på 85 km användes för den svenska marknaden
Modulerna C3 och C4 = Avfallshanteringen av produkten följer standardvärdena som anges i Statistikbanken (SSB 2021), Tabell 09781:
Behandling av avfall från byggnation, rehabilitering och rivning av byggnader (kg), efter material, innehåll, år och behandling . Denna tabell anger
hur olika typer av råvaror som används i A1 sannolikt kommer att behandlas under produktens uttjänta livslängd. Avfallsbehandlingar i C3
omfattar materialåtervinning och förbränning med energiåtervinning och utvinning av flygaska. Deponering i C4 består av deponering av olika
avfallsfraktioner och av aska.
Modul D = Återvinningsbarheten av metaller, plaster och elektroniska komponenter ger producenterna en kredit för det nettoskrot som
produceras i slutet av en produkts livslängd. Fördelarna med återvinning av nätskrot beskrivs i formel från EN 15804:2012+A2:2019. Ersättning
av värme och el som genereras vid förbränning med energiåtervinning av plastisolering och andra delar beräknas också i modul D.
Transport från produktionsanläggningen till Fyllnadsgrad (incl. Värde
Avstånd (km) Bränsle- /Energiförbrukning Enhet
användare (A4) retur) % (Liter/tonn)
Lastebil, 16-32 tonn, EURO 6 (km) - Europa 36,7 % 300 0,043 l/tkm 12,90
Bygg- och installationsprocessen (A5) Enhet Värde
Avfall, förpackning, pall, EUR träpall,
återanvändbar, till genomsnittlig kg 1,39
avfallsbehandling (kg)
Avfall, förpackningar, wellpapp, till genomsnittlig
kg 0,04
avfallsbehandling (kg)
Avfall, förpackningar, PET-band, till genomsnittlig
kg 0,01
avfallsbehandling (kg)
Avfall, förpackningar, plastfilm (LDPE), till
kg 0,03
genomsnittlig avfallsbehandling (kg)
Demontering (C1) Enhet Värde
Demontering av virke per kg kg 4,63
Demontering av övrigt restavfall per kg kg 0,32
Demontering av glass per kg (kg) kg 18,19
Fyllnadsgrad (incl. Värde
Transport avfallshantering (C2) Avstånd (km) Bränsle- /Energiförbrukning Enhet
retur) % (Liter/tonn)
Lastebil, 16-32 tonn, EURO 6 (km) - Europa 36,7 % 85 0,043 l/tkm 3,66
Avfallsbehandling (C3) Enhet Värde
Material för återvinning (kg) kg 19,15
Avfallsbehandling per kg ved, förbränning med
kg 2,69
flygaskeutvinning (kg)
Avfallsbehandling per kg kommunalt fast avfall,
kg 0,32
förbränning med avlägsnande av flygaska (kg)
Avfallsbehandling per kg glass, forbrenning med
kg 0,95
uttak av flyveaske (kg)
Avfallshantering (C4) Enhet Värde
Bortskaffande av aska från brinnande ved, process
kg 0,03
per kg aska och avfall (kg)
Omhändertagande av aska från förbränning av
kommunalt fast avfall, process per kg aska och kg 0,08
avfall (kg)
Deponering av aske fra forbrenning av glass,
kg 0,95
prosess av aske og avfall (kg)
Avfall, inert avfall, för deponi (kg) kg 0,04
Fördelar och belastningar utanför
Enhet Värde
systemgränsen (D)
Ersättning av el, i Norge (MJ) MJ 2,08
Ersättning av värmeenergi, fjärrvärme, dvs Norge
MJ 31,42
(MJ)
6 / 12
LCA: Resultat
Miljöpåverkan (Environmental impact)
Indicator Enhet A1-A3 A4 A5 C1 C2 C3 C4 D
GWP-total kg CO2 -eq 2,93E+01 1,21E+00 2,17E+00 3,05E-02 3,42E-01 8,12E+00 1,20E-02 -1,89E-01
GWP-fossil kg CO2 -eq 3,86E+01 1,21E+00 5,55E-03 3,05E-02 3,42E-01 7,86E-01 1,20E-02 -1,82E-01
GWP-biogenic kg CO2 -eq -9,37E+00 4,99E-04 2,17E+00 5,72E-06 1,41E-04 7,34E+00 8,78E-06 -3,76E-04
GWP-luluc kg CO2 -eq 4,43E-02 4,29E-04 9,17E-07 2,41E-06 1,22E-04 1,88E-05 3,49E-06 -6,28E-03
ODP kg CFC11 -eq 1,61E-06 2,73E-07 6,12E-10 6,60E-09 7,74E-08 8,04E-09 3,58E-09 -1,33E-02
AP mol H+ -eq 1,09E-01 3,47E-03 2,17E-05 3,19E-04 9,82E-04 5,43E-04 8,27E-05 -1,50E-03
EP-FreshWater kg P -eq 1,75E-04 9,63E-06 3,37E-08 1,11E-07 2,73E-06 1,16E-06 1,23E-07 -1,62E-05
EP-Marine kg N -eq 2,10E-02 6,86E-04 1,09E-05 1,41E-04 1,94E-04 2,46E-04 2,94E-05 -4,91E-04
EP-Terrestial mol N -eq 2,65E-01 7,67E-03 9,30E-05 1,55E-03 2,17E-03 2,58E-03 3,25E-04 -5,30E-03
POCP kg NMVOC -eq 7,21E-02 2,94E-03 2,52E-05 4,25E-04 8,33E-04 6,43E-04 9,36E-05 -1,46E-03
ADP-minerals&metals1 kg Sb-eq 1,82E-04 3,33E-05 6,15E-08 4,68E-08 9,44E-06 3,58E-07 1,96E-07 -1,81E-06
ADP-fossil1 MJ 5,54E+02 1,82E+01 4,32E-02 4,20E-01 5,17E+00 4,29E-01 2,66E-01 -2,61E+00
WDP1 m3 2,37E+03 1,76E+01 8,94E-02 8,92E-02 5,00E+00 -1,40E+00 6,16E-01 -3,24E+01
GWP-total = Global Warming Potential total; GWP-fossil = Global Warming Potential fossil fuels; GWP-biogenic = Global Warming Potential biogenic; GWP-luluc =
Global Warming Potential land use and land use change; ODP = Depletion potential of the stratospheric ozone layer; AP = Acidification potential, Accumulated
Exceedance; EP-freshwater = Eutrophication potential, fraction of nutrients reaching freshwater end compartment: EP-marine = Eutrophication potential, fraction of
nutrients reaching marine end compartment; EP-terrestrial = Eutrophication potential, Accumulated Exceedance; POCP = Formation potential of tropospheric ozone;
ADP-minerals&metals = Abiotic depletion potential for non-fossil resources; ADP-fossil = Abiotic depletion for fossil resources potential; WDP = Water (user)
deprivation potential, deprivation-weighted water consumption
"Läsexempel: 9,0 E-03 = 9,0*10 -3 = 0,009"
1. The results of this environmental impact indicator shall be used with care as the uncertainties on these results are high or as there is limited experienced with the
indicator
3. Eutrophication aquatic freshwater shall be in kg P-eq., there is a typo in EN 15804:2012+A2:2019 regarding this unit. Eutrophication calculated as PO4-eq is presented
on page 11
Anmärkningar till miljöpåverkan
7 / 12
Övriga miljöpåverkansindikatorer
Indicator Enhet A1-A3 A4 A5 C1 C2 C3 C4 D
PM Disease incidence 1,86E-06 7,38E-08 2,94E-10 8,45E-09 2,09E-08 6,63E-09 1,51E-09 -9,09E-08
IRP2 kgBq U235 -eq 1,95E+00 7,97E-02 1,73E-04 1,80E-03 2,26E-02 1,13E-03 1,08E-03 -1,66E-02
ETP-fw1 CTUe 7,45E+02 1,35E+01 4,85E-02 2,30E-01 3,83E+00 2,62E+00 1,67E-01 -1,42E+01
HTP-c1 CTUh 6,22E-09 0,00E+00 3,00E-12 0,00E+00 0,00E+00 1,75E-10 6,00E-12 -2,57E-10
HTP-nc1 CTUh 2,68E-07 1,48E-08 1,59E-10 2,09E-10 4,18E-09 6,12E-09 1,76E-10 -1,36E-08
SQP1 dimensionless 1,38E+02 1,28E+01 4,02E-02 5,33E-02 3,61E+00 7,45E-02 5,94E-01 -1,74E+01
PM = Particulate Matter emissions; IRP = Ionizing radiation – human health; ETP-fw = Eco toxicity – freshwater; HTP-c = Human toxicity – cancer effects; HTP-nc =
Human toxicity – non cancer effects; SQP = Potential Soil Quality Index (dimensionless)
"Läsexempel: 9,0 E-03 = 9,0*10 -3 = 0,009"
1. The results of this environmental impact indicator shall be used with care as the uncertainties on these results are high or as there is limited experienced with the
indicator
2. This impact category deals mainly with the eventual impact of low dose ionizing radiation on human health of the nuclear fuel cycle. It does not consider effects due
to possible nuclear accidents, occupational exposure nor due to radioactive waste disposal in underground facilities. Potential ionizing radiation from the soil, from
radon and from some construction materials is also not measured by this indicator.
8 / 12
Ressursanvändning (Resource use)
Indicator Enhet A1-A3 A4 A5 C1 C2 C3 C4 D
PERE MJ 4,01E+01 2,61E-01 9,12E-04 2,27E-03 7,40E-02 2,33E-02 5,34E-03 -1,61E+01
PERM MJ 9,61E+01 0,00E+00 -1,96E+01 0,00E+00 0,00E+00 -7,65E+01 0,00E+00 0,00E+00
PERT MJ 1,36E+02 2,61E-01 -1,96E+01 2,27E-03 7,40E-02 -7,65E+01 5,34E-03 -1,61E+01
PENRE MJ 5,17E+02 1,82E+01 4,32E-02 4,20E-01 5,17E+00 4,62E-01 2,66E-01 -2,60E+00
PENRM MJ 3,96E+01 0,00E+00 -1,47E+00 0,00E+00 0,00E+00 -3,81E+01 0,00E+00 0,00E+00
PENRT MJ 5,56E+02 1,82E+01 -1,43E+00 4,20E-01 5,17E+00 -3,76E+01 2,66E-01 -2,60E+00
SM kg 3,87E+00 0,00E+00 0,00E+00 2,06E-04 0,00E+00 0,00E+00 0,00E+00 0,00E+00
RSF MJ 1,94E-01 9,34E-03 2,62E-05 5,59E-05 2,65E-03 5,55E-04 1,39E-04 -2,82E-03
NRSF MJ 2,60E-01 3,34E-02 1,91E-04 8,22E-04 9,46E-03 0,00E+00 1,27E-02 -9,54E-01
FW m3 1,21E-01 1,95E-03 2,67E-05 2,16E-05 5,52E-04 8,11E-04 2,42E-04 -1,94E-02
RPEE Renewable primary energy resources used as energy carrier; RPEM Renewable primary energy resources used as raw materials; TPE Total use of renewable primary
energy; NRPE Non renewable primary energy resources used as energy carrier; NRPM Non renewable primary energy resources used as​ materials; TRPE Total use of non
renewable primary energy; SM Use of secondary materials; RSF Use of renewable secondary fuels; NRSF Use of non renewable secondary fuels; W Use of net fresh water
"Läsexempel: 9,0 E-03 = 9,0*10 -3 = 0,009"
9 / 12
Livscykelns slut - Avfall​
Indicator Enhet A1-A3 A4 A5 C1 C2 C3 C4 D
HWD kg 1,29E-02 9,40E-04 0,00E+00 1,24E-05 2,66E-04 0,00E+00 1,03E+00 -1,22E-04
NHWD kg 4,12E+00 8,87E-01 1,46E-01 4,97E-04 2,51E-01 1,27E+00 6,09E-02 -6,15E-02
RWD kg 4,36E-03 1,24E-04 0,00E+00 2,92E-06 3,52E-05 0,00E+00 1,66E-06 -1,36E-05
HW Hazardous waste disposed; NHW Non hazardous waste disposed; RW Radioactive waste disposed
"Läsexempel: 9,0 E-03 = 9,0*10 -3 = 0,009"
Livscykelns slut - Vidare flöde
Indicator Enhet A1-A3 A4 A5 C1 C2 C3 C4 D
CRU kg 0,00E+00 0,00E+00 1,32E+00 0,00E+00 0,00E+00 0,00E+00 0,00E+00 0,00E+00
MFR kg 0,00E+00 0,00E+00 5,49E-02 2,03E-04 0,00E+00 1,91E+01 0,00E+00 0,00E+00
MER kg 0,00E+00 0,00E+00 7,15E-02 6,28E-07 0,00E+00 3,96E+00 0,00E+00 0,00E+00
EEE MJ 0,00E+00 0,00E+00 5,00E-02 2,15E-06 0,00E+00 1,89E+00 0,00E+00 0,00E+00
EET MJ 0,00E+00 0,00E+00 7,57E-01 3,26E-05 0,00E+00 2,85E+01 0,00E+00 0,00E+00
CR Components for reuse; MR Materials for recycling; MER Materials for energy recovery; EEE Exported electric energy; ETE Exported thermal energy
"Läsexempel: 9,0 E-03 = 9,0*10 -3 = 0,009"
Innehåll av biogent kol
Indicator Enhet Vid fabriksgrinden
Innehåll av biogent kol i produkt kg C 2,00E+00
Innehåll av biogent kol i förpackning kg C 5,91E-01
Not: 1 kg biogent kol motsvarar 44/12 kg CO2
10 / 12
Tilläggskrav
Klimatpåverkan från användning av elektricitet i tillverkningsskedet (A3)
National produktionsmix med import av låg spänning, inkluderat tillverkning av överföringskablar och direkta​ överföringsförluster i elnätet är
använd för el i produktionsprocessen (A3).
Elnätsmix Referens Mängd Enhet
Elektricitet, Sverige (kWh) ecoinvent 3.6 54,94 g CO2-eq/kWh
Farliga ämnen
Produkten innehåller inga ämnen på REACH Kandidatlista.
Inomhusmiljö​
Ytterligare miljöinformation
Ytterligare miljöpåverkansindikatorer som krävs i NPCR Del A för byggprodukter
Indicator Enhet A1-A3 A4 A5 C1 C2 C3 C4 D
GWPIOBC kg CO2 -eq 3,87E+01 1,21E+00 5,55E-03 3,05E-02 3,42E-01 4,41E-01 1,27E-02 -1,86E-01
GWP-IOBC: Globalt oppvarmingspotensial beregnet etter prinsippet om umiddelbar oksidasjon. For å øke tydeligheten av biogent karbonbidrag til klimapåvirkning,
kreves indikatoren GWP-IOBC da den erklærer klimapåvirkninger beregnet i henhold til prinsippet om øyeblikkelig oksidasjon. GWP-IOBC er også referert til som GWP-
GHG i sammenheng med svensk lov om offentlige anskaffelser.
11 / 12
Bibliografi
ISO 14025:2010 Environmental labels and declarations - Type III environmental declarations - Principles and procedures.
ISO 14044:2006 Environmental management - Life cycle assessment - Requirements and guidelines.
EN 15804:2012+A2:2019 Environmental product declaration - Core rules for the product category of construction products.
ISO 21930:2017 Sustainability in buildings and civil engineering works - Core rules for environmental product declarations of construction
products.
ecoinvent v3, Allocation, cut-off by classification, Swiss Centre of Life Cycle Inventories.
Iversen et al., (2021) eEPD v2021.09 Background information for EPD generator tool system verification, LCA.no rapportnummer: 07.21.
Vold, M et al (2022): EPD generator for Room Partition Systems, Background information for EPD generator application and LCA data, LCA.no
report number: 07.23
NPCR Part A: Construction products and services. Ver. 2.0, 24.03.2021 EPD Norway.
IBU (2019) PCR Part B: Requirements on the EPD for Room partition systems, Ver. 1.7, 08.01.2019, Institut Bauen und Umwelt e.V.
Programoperatör och utgivare Telefon:+47 977 22 020
The Norwegian EPD foundation e-mail: post@epd-norge.no
Post Box 5250 Majorstuen, 0303 Oslo, Norway web: www.epd-norge.no
Ägaren av deklarationen: Telefon:+46 (0)79 142 66 34
Ragnars Inredningar AB e-mail: andreas.lindberg@morgana.se
Fiabgatan 1, 571 78 Forserum web:
Förrfattare av livscykelrapporten Telefon:+47 916 50 916
LCA.no AS e-mail: post@lca.no
Dokka 6A, 1671 Kråkerøy web: www.lca.no
Utvecklare av EPD-generator Telefon:+47 916 50 916
LCA.no AS e-mail: post@lca.no
Dokka 6A, 1671 Kråkerøy web: www.lca.no
ECO Platform web: www.eco-platform.org
ECO Portal web: ECO Portal
12 / 12
