Environmental product declaration
in accordance with ISO 14025 and EN 15804+A2
Betong B45SV40 D16<200mm LAVKARBON B
Eier av deklarasjonen: Programoperatør:
NOBI AS
Deklarasjonsnummer:
Betong B45SV40 D16<200mm LAVKARBON B Publiseringsnummer:
Deklarert enhet: Godkjent dato:
1 m3 22.02.2024
Deklarasjonen er basert på PCR: Gyldig til:
EN 15804:2012+A1:2013 tjener som kjerne-PCR 21.02.2029
NPCR 020:2021 Part B for Concrete and concrete
EPD software:
elements
LCAno EPD generator ID: 155701
1 / 11
Generell informasjon
Produkt Eier av deklarasjonen:
Betong B45SV40 D16<200mm LAVKARBON B NOBI AS
Kontaktperson​ : Ole Jakob Gustad
Telefon: 992 03 484
e-post:: ole.jakob.gustad@nobi.no
Programoperatør: Produsent:
NOBI AS
Post Box 5250 Majorstuen, 0303 Oslo, Norway Mjølkevikvarden
Telefon: +47 977 22 020 5315 Herdla, Norway
web: www.epd-norge.no
Deklarasjonsnummer: Produksjonssted:
NOBI Bygg og Betong AS
Brynalii 153
5700 Voss, Norway
Deklarasjonen er basert på PCR: Kvalitet/Miljøsystem:
EN 15804:2012+A1:2013 tjener som kjerne-PCR ISO 14001, Sert no S-060
NPCR 020:2021 Part B for Concrete and concrete elements
Erklæring om ansvar: Org. no.:
Eieren av deklarasjonen skal være ansvarlig for den​ underliggende 933 896 412
informasjon og bevis. EPD Norge skal​ ikke være ansvarlig med
hensyn til produsent informasjon, ​ livsløpsvurdering data og bevis.​
Deklarert enhet: Godkjent dato:
1 m3 Betong B45SV40 D16<200mm LAVKARBON B 22.02.2024
Deklarert enhet med opsjon: Gyldig til:
A1,A2,A3,A4,A5,C1,C2,C3,C4,D 21.02.2029
Årstall for studien:
2024
Funksjonell enhet: Sammenlignbarhet:
EPD av byggevarer er nødvendigvis ikke sammenlignbare hvis de ikke
samsvarer med NS-EN 15804 og ses i en bygningskontekst.
Generelt om verifikasjon av EPD fra verktøy: Utarbeidelse og verifikasjon av miljødeklarasjon:
Uavhengig verifikasjon av data, annen miljøinformasjon og EPD er Deklarasjonen er utarbeidet og verifisert ved bruk av EPD-verktøy
foretatt etter ISO 14025:2010, kapittel 8.1.3 og 8.1.4. Verifikasjon av lca.tools ver EPD2022.03, utviklet av LCA.no. EPD-verktøyet er
hver EPD foretas i henhold til EPD-Norge sine retningslinjer for integrert i bedriftens miljøstyringssystem, og godkjent av EPD-Norge
verifikasjon og godkjenning som krever at EPD-verktøy er i) integrert NEPDT03
i bedriftens miljøstyringssystem, ii) prosedyrer for bruk av EPD-
verktøy er godkjent av EPD-Norge og iii) prosessen gjennomgås årlig EPD er utarbeidet av: Ole Jakob Gustad
av en uavhengig 3.parts verifikator. Se vedlegg G i EPD-Norge sine
Bedriftsspesifikke data og EPD er kontrollert av: Tobias Mikalsen
retningslinjer for mer informasjon om EPD-verktøy.
Verifikasjon av EPD-verktøy: Godkjent:
Uavhengig tredjepartsverifikasjon av verktøy, bakgrunnsdata og test- Sign
EPD er gjort i henhold til EPD-Norge sine prosedyrer og retningslinjer
for verifisering og godkjenning av EPD-verktøy.
Tredjeparts verifikator:
Anne Rønning, Norsus AS
(krever ikke signatur)
2 / 11
Produkt
Produktbeskrivelse:
Betong B45SV40 er ferdigbetong produsert av Voss NOBI AS.
Betongen brukes til vegger, gulv, grunnmur, fundamenter,etc.
Produktspesifikasjon:
Betong i kvalitet B45SV40. Betongens klimautslipp er 248,1321 kg. CO2 ekv. pr m3
Betongsammensetningen tilfredstiller kravet til lavkarbonklasse B iht Betongforeningens publikasjon nr.37 (2020)
Materials kg %
SCM 13,40 0,58
Sement 418,30 18,07
Tilsetningsstoffer 6,06 0,26
Tilslag 1710,40 73,88
Vann 167,00 7,21
Total 2315,16 100,00
Tekniske data:
Betongen er produsert i hht NS-EN 206:2013+A1:2016+NA:2017 ​
Sertifikatnr. PROD006-NS-111​
Kontrollorgan: Kontrollrådet​
Styresystem: Haaruo​
Markedsområde:
Voss og omegn.​
Nærliggende områder av Hardanger og Vestland fylke
Levetid, produkt:
Levetiden til produktet avhenger av bruksområdet.
Levetid, bygg:
Normalt antas levetid for bygg å være 60år
LCA: Beregningsregler
Deklarert enhet:
1 m3 Betong B45SV40 D16<200mm LAVKARBON B
Cut-off kriterier:
Alle viktige råmaterialer og all viktig energibruk er inkludert. Produksjonsprosessen for råmaterialene og energistrømmer som inngår med veldig
små mengder (mindre enn 1%) er ikke inkludert. Disse cut-off kriteriene gjelder ikke for farlige materialer og stoffer.
Allokering:
Allokering er gjort iht. bestemmelser i EN 15804. Inngående energi og vann, samt produksjon av avfall i egen produksjon er allokert likt mellom
alle produktene gjennom masseallokering. Miljøpåvirkning og ressursforbruk for primærproduksjonen av resirkulerte materialer er allokert til det
opprinnelige produktsystemet. Bearbeidingsprosessen og transport av materialet til produksjonssted er allokert til analysen i denne EPDen.
Datakvalitet:
Spesifikke data for produktsammensetningen er fremskaffet av produsenten. De representerer produksjonen av det deklarerte produktet og ble
samlet inn for EPD-​utvikling i det oppgitte året for studien. Bakgrunnsdata er basert på registrerte EPDer i henhold til EN 15804, Østfoldforskning
sine databaser, ecoinvent og andre LCA​databaser. Datakvaliteten for råmaterialene i A1 er presentert i tabellen nedenfor.
Materials Source Data quality Year
SCM ecoinvent 3.6 Database 2019
Sement NEPD-2207-991-NO EPD 2022
Tilsetningsstoffer NEPD-2688-1386-EN / S-P-02137 EPD 2021
Tilsetningsstoffer Supplier Supplier specific 2022
Tilslag ecoinvent 3.6 Database 2019
Vann ecoinvent 3.6 Database 2019
3 / 11
Systemgrenser (X=inkludert, MND=modul ikke deklarert, MNR=modul ikke relevant)
Construction Beyond the system
Product stage Use stage End of life stage
installation stage boundaries
A1 A2 A3 A4 A5 B1 B2 B3 B4 B5 B6 B7 C1 C2 C3 C4 D
X X X X X MNR MNR MNR MNR MNR MNR MNR X X X X X
Systemgrenser:
Modulene A1-A4 er inkludert i analysen. Det inkluderer uttak og produksjon av råmaterialer, transport til fabrikk, selve produksjonsprosessen og
transport til marked.
Flytskjemaet nedenfor illustrerer systemgrensene for analysen:
Teknisk tilleggsinformasjon
relairetamåR tropsnarT gninkrivliT tropsnarT
​/snojskurtsnoK esafsnojsallatsni
kurB
dlohekildeV nojsarapeR regnitfikstU gnirevoneR llenojsarepO kurbigrene llenojsarepO kurbnnav gniretnomeD tropsnarT
gnildnahebsllafvA
lit
llafvA
gnildnahebttuls ​/gninnivnejg/kurbnejG elaisnetop-gnirelukriser
4 / 11
LCA: Scenarier og annen teknisk informasjon
Følgende informasjon beskriver scenariene for modulene i EPDen.
Capacity utilisation Value
Transport fra produksjonssted til bruker (A4) Distance (km) Fuel/Energy Consumption Unit
(incl. return) % (Liter/tonn)
Lastebil, EURO 6 36,7 % 10 0,043 l/tkm 0,43
Byggefase A5 Unit Value
Avfall, betongslam, restbetong, til deponering
kg/DU 118,00
(kg)
Diesel (L) L/DU 0,84
Sluttfase (C1,C3,C4) Unit Value
Riving av bygg eller anlegg, per kg betong C1 (kg) kg/DU 2316,40
Capacity utilisation Value
Transport avfallsbehandling (C2) Distance (km) Fuel/Energy Consumption Unit
(incl. return) % (Liter/tonn)
Lastebil med henger, EURO 6 53,3 % 10 0,023 l/tkm 0,23
Waste processing (C3) Unit Value
Avfallsbehandling av betong etter riving (kg) kg 1575,15
Disposal (C4)​ Unit Value
Avfall, betongslam, restbetong, til deponering
kg 741,25
(kg)
Gevinst og belastninger etter endt levetid (D) Unit Value
Substitusjon av steinmaterialer (kg) kg 1575,15
5 / 11
LCA: Resultater
LCA resultatene er presentert under for den deklarerte enheten som er definert på side 2 av EPD dokumentet.
Miljøpåvirkning (Environmental impact)
Indicator Unit A1 A2 A3 A4 A5 C1 C2 C3 C4 D
GWP-total
kg CO2 -
2,22E+02 1,98E+01 6,89E+00 3,79E+00 3,48E+00 9,27E+00 2,02E+00 1,13E+00 3,18E+00 -3,68E+00
ekv
GWP-fossil
kg CO2 -
2,20E+02 1,97E+01 6,88E+00 3,78E+00 3,47E+00 9,27E+00 2,02E+00 1,12E+00 3,17E+00 -3,61E+00
ekv
GWP-biogenic
kg CO2 -
5,25E-01 8,55E-03 7,57E-03 1,57E-03 9,86E-04 1,74E-03 8,64E-04 9,66E-03 2,70E-03 -7,19E-02
ekv
GWP-luluc
kg CO2 -
4,35E-02 8,42E-03 1,50E-03 1,35E-03 3,33E-04 7,31E-04 6,15E-04 1,55E-03 6,23E-04 -2,44E-03
ekv
kg
ODP CFC11 - 2,88E-06 3,93E-06 1,39E-06 8,57E-07 8,87E-07 2,00E-06 4,86E-07 2,21E-07 1,55E-06 -6,57E-07
ekv
mol H+
AP 3,38E-01 3,03E-01 4,38E-02 1,09E-02 3,60E-02 9,70E-02 6,50E-03 9,05E-03 3,10E-02 -3,25E-02
-ekv
kg P -
EP-FreshWater 7,28E-01 1,74E-04 4,39E-05 3,02E-05 1,46E-05 3,37E-05 1,61E-05 7,07E-05 2,37E-05 -9,58E-05
ekv
kg N -
EP-Marine 8,07E-02 8,49E-02 1,66E-02 2,15E-03 1,56E-02 4,28E-02 1,42E-03 2,65E-03 1,16E-02 -1,13E-02
ekv
mol N -
EP-Terrestial 1,08E+00 9,45E-01 1,83E-01 2,41E-02 1,71E-01 4,63E-01 1,59E-02 3,06E-02 1,28E-01 -1,32E-01
ekv
kg
POCP NMVOC 2,28E-01 2,54E-01 5,25E-02 9,22E-03 4,72E-02 1,29E-01 6,23E-03 8,18E-03 3,66E-02 -3,49E-02
-ekv
ADP- kg Sb-
1,28E-03 1,77E-04 2,80E-05 1,05E-04 9,03E-06 1,42E-05 3,60E-05 1,42E-05 2,81E-05 -3,20E-04
minerals&metals1 ekv
ADP-fossil1 MJ 6,56E+02 2,72E+02 9,22E+01 5,72E+01 5,72E+01 1,28E+02 3,28E+01 3,47E+01 1,02E+02 -6,10E+01
WDP1 m3 7,96E+03 1,67E+02 5,58E+02 5,53E+01 4,30E+01 2,71E+01 2,51E+01 3,83E+03 2,16E+02 -2,86E+03
GWP Global warming potential; ODP Depletion potential of the stratospheric ozone layer; POCP Formation potential of tropospheric photochemical oxidants; AP
Acidification potential of land and water; EP Eutrophication potential; ADPM Abiotic depletion potential for non fossil resources; ADPE Abiotic depletion​ potential for
fossil resources
"Leseeksempel: 9,0 E-03 = 9,0*10 -3 = 0,009"
*INA Indicator Not Assessed
1. The results of this environmental impact indicator shall be used with care as the uncertainties on these results are high or as there is limited experienced with the
indicator
3. Eutrophication aquatic freshwater shall be in kg P-eq., there is a typo in EN 15804:2012+A2:2019 regarding this unit. Eutrophication calculated as PO4-eq is presented
on page 11
Remarks to environmental impacts
6 / 11
Additional environmental impact indicators
Indicator Unit A1 A2 A3 A4 A5 C1 C2 C3 C4 D
PM Sykdomstilfeller 2,35E-06 1,30E-06 9,58E-07 2,32E-07 9,27E-07 1,17E-05 1,85E-07 1,45E-07 6,60E-07 -6,91E-07
IRP2 kgBq U235 -ekv 2,21E+00 1,17E+00 4,30E-01 2,50E-01 2,46E-01 5,56E-01 1,43E-01 5,83E-01 4,45E-01 -5,60E-01
ETP-fw1 CTUe 6,31E+02 2,07E+02 6,46E+01 4,24E+01 3,04E+01 6,97E+01 2,40E+01 2,46E+01 5,07E+01 -6,28E+01
HTP-c1 CTUh 2,30E-08 0,00E+00 2,73E-09 0,00E+00 1,10E-09 2,32E-09 0,00E+00 1,58E-09 1,48E-09 -3,15E-09
HTP-nc1 CTUh 6,11E-07 2,01E-07 7,29E-08 4,63E-08 2,52E-08 6,49E-08 2,32E-08 2,21E-08 2,97E-08 -7,72E-08
SQP1 dimensjonsløs 2,24E+01 1,65E+02 1,32E+01 4,00E+01 6,46E+01 1,55E+01 3,76E+01 1,96E+01 3,73E+02 1,38E+02
PM = Particulate Matter emissions; IRP = Ionizing radiation – human health; ETP-fw = Eco toxicity – freshwater; HTP-c = Human toxicity – cancer effects; HTP-nc =
Human toxicity – non cancer effects; SQP = Potential Soil Quality Index (dimensionless)
"Leseeksempel: 9,0 E-03 = 9,0*10 -3 = 0,009"
*INA Indicator Not Assessed
1. The results of this environmental impact indicator shall be used with care as the uncertainties on these results are high or as there is limited experienced with the
indicator
2. This impact category deals mainly with the eventual impact of low dose ionizing radiation on human health of the nuclear fuel cycle. It does not consider effects due
to possible nuclear accidents, occupational exposure nor due to radioactive waste disposal in underground facilities. Potential ionizing radiation from the soil, from
radon and from some construction materials is also not measured by this indicator.
7 / 11
Ressursbruk (Resource use)
Indicator Unit A1 A2 A3 A4 A5 C1 C2 C3 C4 D
PERE MJ 9,61E+01 4,48E+00 4,04E+01 8,19E-01 4,72E-01 6,95E-01 4,12E-01 1,79E+01 1,58E+00 -1,43E+01
PERM MJ 1,72E-01 0,00E+00 0,00E+00 0,00E+00 0,00E+00 0,00E+00 0,00E+00 0,00E+00 0,00E+00 0,00E+00
PERT MJ 9,63E+01 4,48E+00 4,04E+01 8,19E-01 4,72E-01 6,95E-01 4,12E-01 1,79E+01 1,58E+00 -1,43E+01
PENRE MJ 6,08E+02 2,72E+02 9,22E+01 5,72E+01 5,72E+01 1,28E+02 3,28E+01 3,47E+01 1,02E+02 -6,44E+01
PENRM MJ 3,10E-01 0,00E+00 0,00E+00 0,00E+00 0,00E+00 0,00E+00 0,00E+00 0,00E+00 0,00E+00 0,00E+00
PENRT MJ 6,08E+02 2,72E+02 9,22E+01 5,72E+01 5,72E+01 1,28E+02 3,28E+01 3,47E+01 1,02E+02 -6,44E+01
SM kg 1,41E+02 0,00E+00 2,60E-02 0,00E+00 0,00E+00 0,00E+00 0,00E+00 0,00E+00 0,00E+00 0,00E+00
RSF MJ 1,67E+02 1,15E-01 4,55E-02 2,93E-02 1,06E-02 0,00E+00 1,44E-02 0,00E+00 3,26E-02 -2,92E-01
NRSF MJ 7,78E+02 8,06E-01 2,63E-01 1,05E-01 9,49E-02 0,00E+00 4,83E-02 0,00E+00 9,37E-02 -3,00E-01
FW m3 1,98E+00 3,07E-02 3,28E-01 6,12E-03 2,15E-02 6,57E-03 3,73E-03 5,95E-02 1,22E-01 -2,24E+00
RPEE Renewable primary energy resources used as energy carrier; RPEM Renewable primary energy resources used as raw materials; TPE Total use of renewable primary
energy; NRPE Non renewable primary energy resources used as energy carrier; NRPM Non renewable primary energy resources used as​ materials; TRPE Total use of non
renewable primary energy; SM Use of secondary materials; RSF Use of renewable secondary fuels; NRSF Use of non renewable secondary fuels; W Use of net fresh water
"Leseeksempel: 9,0 E-03 = 9,0*10 -3 = 0,009"
*INA Indicator Not Assessed
8 / 11
Livsløpets slutt - Avfall (End of life - Waste)
Indicator Unit A1 A2 A3 A4 A5 C1 C2 C3 C4 D
HWD kg 9,22E-02 1,70E-02 6,65E-03 2,95E-03 1,20E-03 3,76E-03 1,79E-03 3,47E-03 0,00E+00 -1,47E-02
NHWD kg 5,85E+00 8,08E+00 3,75E-01 2,78E+00 1,18E+02 1,51E-01 2,85E+00 1,10E-01 7,41E+02 -4,46E-01
RWD kg 3,80E-03 1,82E-03 6,32E-04 3,90E-04 2,84E-04 8,86E-04 2,24E-04 3,67E-04 0,00E+00 -4,84E-04
HW Hazardous waste disposed; NHW Non hazardous waste disposed; RW Radioactive waste disposed
"Leseeksempel: 9,0 E-03 = 9,0*10 -3 = 0,009"
*INA Indicator Not Assessed
Livsløpets slutt - Utgangsfaktorer (End of life - Output flow)
Indicator Unit A1 A2 A3 A4 A5 C1 C2 C3 C4 D
CRU kg 0,00E+00 0,00E+00 0,00E+00 0,00E+00 0,00E+00 0,00E+00 0,00E+00 0,00E+00 0,00E+00 0,00E+00
MFR kg 5,52E-02 0,00E+00 2,55E-02 0,00E+00 0,00E+00 0,00E+00 0,00E+00 1,58E+03 0,00E+00 0,00E+00
MER kg 2,21E-01 0,00E+00 8,06E-05 0,00E+00 0,00E+00 0,00E+00 0,00E+00 0,00E+00 0,00E+00 0,00E+00
EEE MJ 2,02E-02 0,00E+00 3,24E-04 0,00E+00 0,00E+00 0,00E+00 0,00E+00 0,00E+00 0,00E+00 0,00E+00
EET MJ 3,05E-01 0,00E+00 4,90E-03 0,00E+00 0,00E+00 0,00E+00 0,00E+00 0,00E+00 0,00E+00 0,00E+00
CR Components for reuse; MR Materials for recycling; MER Materials for energy recovery; EEE Exported electric energy; ETE Exported thermal energy
"Leseeksempel: 9,0 E-03 = 9,0*10 -3 = 0,009"
*INA Indicator Not Assessed
Biogenic Carbon Content
Indicator Unit At the factory gate
Biogenic carbon content in product​ kg C 0,00E+00
Biogenic carbon content in accompanying packaging kg C 0,00E+00
Note: 1 kg biogenic carbon is equivalent to 44/12 kg CO2
9 / 11
Tilleggskrav
Klimagassutslipp fra bruk av elektrisitet i produksjonsfasen
Nasjonal produksjonsmiks fra import, lavspenning (inkludert produksjon av overføringslinjer, i tillegg til direkte utslipp og tap i nett) er brukt for
anvendt elektrisitet i produksjonsprosessen (A3). Bakgrunnsdata er presentert i tabellen under. Karakteriseringsfaktorer fra
EN15804:2012+A1:2013 er benyttet.
Electricity mix Source Amount Unit
Elektrisitet, Norge (kWh) ecoinvent 3.6 24,33 g CO2-eq/kWh
Farlige stoffer
Produktet er ikke tilført stoffer fra REACH Kandidatliste eller den norske prioritetslisten.
Inneklima
Produktet har ingen påvirkning av inneklima.
Additional Environmental Information
Additional environmental impact indicators required in NPCR Part A for construction products
Indicator Unit A1 A2 A3 A4 A5 C1 C2 C3 C4 D
GWPIOBC kg CO2 -ekv 4,38E+01 1,99E+01 6,83E+00 3,79E+00 2,97E+00 9,27E+00 2,02E+00 1,12E+00 3,18E+00 -3,86E+00
GWP-IOBC: Globalt oppvarmingspotensial beregnet etter prinsippet om umiddelbar oksidasjon. For å øke tydeligheten av biogent karbonbidrag til klimapåvirkning,
kreves indikatoren GWP-IOBC da den erklærer klimapåvirkninger beregnet i henhold til prinsippet om øyeblikkelig oksidasjon. GWP-IOBC er også referert til som GWP-
GHG i sammenheng med svensk lov om offentlige anskaffelser.
10 / 11
Bibliografi
NS-EN ISO 14025:2010 Miljømerker og deklarasjoner - Miljødeklarasjoner type III ​
NS-EN ISO 14044:2006 Miljøstyring - Livsløpsvurderinger - Krav og retningslinjer​
NS-EN 15804:2012+A1:2013 Bærekraftig byggverk - Miljødeklarasjoner ​
ISO 21930:2017 Sustainability in buildings and civil engineering works ​
ecoinvent v3, Allocation, cut-off by classification, Swiss Centre of Life Cycle Inventories .​
Iversen et al., (2018) eEPD v3 .0 - Background information for EPD gen. system. LCA.no OR 04.18​
Vold et al. (2014) EPD-generator for betongindustrien, bakgrunnsinformasjon for verifisering, OR 04.14, Østfoldforskning, ​
NPCR Part A: Construction products and services. Ver. 1.0. April 2017, EPD-Norge.​
NPCR 020 Part B for Concrete and concrete elements. Ver. 2.0 October 2018, EPD-Norge​
Programoperatør og utgiver Telefon:+47 977 22 020
e-post::post@epd-norge.no
Post Box 5250 Majorstuen, 0303 Oslo, Norway web: www.epd-norge.no
Eier av deklarasjonen: Telefon:992 03 484
NOBI AS e-post::ole.jakob.gustad@nobi.no
Mjølkevikvarden, 5315 Herdla web: www.nobi.no
Forfatter av livsløpsrapporten Telefon:+47 69 35 11 00
Østfoldforskning AS e-post::post@ostfoldforskning.no
Stadion 4, 1671 Kråkerøy web: www.ostfoldforskning.no
Utvikler av EPD-generator Telefon:+47 916 50 916
LCA.no AS e-post::post@lca.no
Dokka 6A, 1671 Kråkerøy web: www.lca.no
ECO Platform web: www.eco-platform.org
ECO Portal web: ECO Portal
11 / 11
