Ver1 2015
ENVIRONMENTAL PRODUCT DECLARATION
in accordance with ISO 14025, ISO 21930 and EN 15804
Eier av deklarasjonen: IDT Solutions AS
Programoperatør: Næringslivets Stiftelse for Miljødeklarasjoner
Utgiver: Næringslivets Stiftelse for Miljødeklarasjoner
Deklarasjonsnummer: NEPD-2860-1554-NO
Publiseringsnummer: NEPD-2860-1554-NO
ECO Platform registreringsnummer: -
Godkjent dato: 28.05.2021
Gyldig til: 28.05.2026
Ergolift Angle høydejusterbart 2-beins system
IDT Solutions AS
www.epd-norge.no
NEPD-2860-1554-NO Ergolift Angle høydejusterbart 2-beins system
1 / 8
Generell informasjon
Produkt: Eier av deklarasjonen:
Ergolift Angle høydejusterbart 2-beins system
IDT Solutions AS
Contact person: Pål Ødemark
Phone: +47 61 16 52 60
e-mail: paal.odemark@idt.no
Programoperatør: Produsent:
IDT Solutions AS
Næringslivets stiftelse for Miljødeklarasjoner
Postboks: 5250 Majorstuen, 0303 Oslo
Telefon: +47 23 08 80 00
e-mail: post@epd-norge.no
Deklarasjonsnummer: Produksjonssted:
IDT Solutions AS
NEPD-2860-1554-NO Lenagata 131 2850 Lena
Norway
ECO Platform registreringsnummer: Kvalitet/Miljøsystem:
NS-EN ISO 9001 : 2008 NS-EN ISO 14001 : 2004
Deklarasjonen er basert på PCR: Org. no.:
992 951 222
EN 15804:2012+A1:2013 tjener som kjerne-PCR
NPCR 026:2018 Part B for furniture
Erklæring om ansvar: Godkjent dato: 28.05.2021
Eieren av deklarasjonen skal være ansvarlig for den
underliggende informasjon og bevis. EPD Norge skal Gyldig til: 28.05.2026
ikke være ansvarlig med hensyn til produsent informasjon,
livsløpsvurdering data og bevis.
Deklarert enhet: Årstall for studien:
1 Pcs Ergolift Angle høydejusterbart 2-beins system 2020
Deklarert enhet med opsjon: Sammenlignbarhet:
EPDer fra andre programoperatører er ikke alltid sammenlignbare med EPDer for
A1,A2,A3,A4,A5
møbler publisert gjennom EPD-Norge.
Funksjonell enhet: Miljødeklarasjonen er utarbeidet av:
Deklarasjonen er utarbeidet og verifisert ved bruk av EPDverktøy lca.tools
ver EPD2020.11, utviklet av LCA.no AS. EPDverktøyet er integrert i
bedriftens miljøstyringssystem, og godkjent av EPD-Norge
Generelt om verifikasjon av EPD fra verktøy:
EPD er utarbeidet av:
Uavhengig verifikasjon av data, annen miljøinformasjon og EPD er foretatt
etter ISO 14025:2010, kapittel 8.1.3 og 8.1.4. Individuell Hege Merethe Snoen
tredjepartsverifisering av hver EPD er ikke nødvendig når verktøyet er i)
integrert i bedriftens miljøstyringssystem, ii) prosedyrer for bruk av
Bedriftsspesifikke data og EPD er kontrollert av:
verktøyet er godkjent av EPD-Norge og iii) prosessen granskes årlig. Se
vedlegg G i EPD-Norges retningslinjer for ytterligere informasjon om EPD-
Pål Ødemark
verktøy.
Verifikasjon av EPD-verktøy: Godkjent:
Uavhengig tredjepartsverifikasjon av verktøy, bakgrunnsdata og test-EPD
Sign
er gjort i henhold til EPD-Norge sine prosedyrer og retningslinjer for
verifisering og godkjenning av EPD-verktøy.
Erik Svanes, Norsus AS
(krever ikke signatur) Håkon Hauan, Daglig leder EPD-Norge
Sentrale miljøindikatorer Enhet Vugge til port A1 - A3
Global warming kg CO2 eqv 68,73
Totalt energiforbruk MJ 759,39
Amount of recycled materials % 8,88
NEPD-2860-1554-NO Ergolift Angle høydejusterbart 2-beins system
2 / 8
Produkt
Markedsområde: Tekniske data:
Standby power: 0,1W
Norden
Lydnivå: 40 db
Produktbeskrivelse: Løftekapasitet: 150 kg
Løfteintervall: 68 - 118 cm, 2-leddet
Ergolift Angle kan monteres under bordplater til kontorbord. Løfteintervall: 62 - 127 cm, 3-leddet
Stativbredde: 800 mm - 2000 mm
Produktspesifikasjon:
Farger: Sølv, hvit og sort
Ergolift Angle har rektangulære løftesøyler med 500mm eller 650mm
Vekt: 20,5 kg
høydeintervall. Alle deler av stål og aluminium er pulverlakkert i fargene
sølv, sort eller hvit. Sargdelene har fast lengde som tilpasses etter Levetid, produkt:
lengden på bordplaten.
15 år
Kan brukes til bordplater med lengde fra 800 mm til 2200 mm.
Se www.idt.no for mer informasjon.
Levetid, bygg:
Resirkuleringsandel i Resirkuleringsandel i
Material kg %
materialet (kg) materialet (%)
Steel 17,25 91,51 1,25 7,22
Metal - Aluminium 1,36 7,22 0,41 30,00
Metal - Steel 0,24 1,27 0,00 0,00
Resirkuleringsandel i Resirkuleringsandel i
Emballasje kg
materialet (kg) materialet (%)
Packaging - Cardboard 0,80 0,18 22,67
Packaging - Plastic 0,10 0,00 0,00
LCA: Beregningsregler
Deklarert enhet: Allokering:
Allokering er gjort iht. bestemmelser i EN 15804. Inngående energi og vann,
1 Pcs Ergolift Angle høydejusterbart 2-beins system
samt produksjon av avfall i egen produksjon er allokert likt mellom alle
Cut-off kriterier: produktene gjennom masseallokering. Miljøpåvirkning og ressursforbruk for
primærproduksjonen av resirkulerte materialer er allokert til det opprinnelige
Alle viktige råmaterialer og all viktig energibruk er inkludert.
produktsystemet. Bearbeidingsprosessen og transport av materialet til
Produksjonsprosessen for råmaterialene og energistrømmer som inngår
produksjonssted er allokert til analysen i denne EPDen.
med veldig små mengder (mindre enn 1%) er ikke inkludert. Disse cut-
off kriteriene gjelder ikke for farlige materialer og stoffer.
Datakvalitet:
Spesifikke data for produktsammensetningen er fremskaffet av produsenten. De representerer produksjonen av det deklarerte produktet og ble samlet inn for
EPD- utvikling i det oppgitte året for studien. Bakgrunnsdata er basert på registrerte EPDer i henhold til EN 15804, Østfoldforskning sine databaser, ecoinvent
og andre LCA databaser. Datakvaliteten for råmaterialene i A1 er presentert i tabellen nedenfor.
Material Kilde Data kvalitet År
Metal - Aluminium ecoinvent 3.4 Database 2017
Metal - Steel ecoinvent 3.4 Database 2017
Metal coating - Powder coating on aluminium ecoinvent 3.4 Database 2017
Metal coating - Powder coating on steel ecoinvent 3.4 Database 2017
Packaging - Plastic ecoinvent 3.4 Database 2017
Packaging - Cardboard NORSUS Database 2018
Steel NEPD-2520-1267 EPD 2020
NEPD-2860-1554-NO Ergolift Angle høydejusterbart 2-beins system
3 / 8
Systemgrenser:
Prosesskjema
Inneholder ikke elektroniske komponenter
Flytskjemaet nedenfor illustrerer systemgrensene for analysen:
Teknisk tilleggsinformasjon
NEPD-2860-1554-NO Ergolift Angle høydejusterbart 2-beins system
4 / 8
LCA: Scenarier og annen teknisk informasjon
Følgende informasjonen beskriver scenariene for modulene i EPDen.
Transport fra produksjonssted til bruker (A4)
Kapasitetsutnyttelse Brennstoff/Energi
Type Kjøretøytype Distanse km Enhet Verdi (l/t)
inkl retur % forbruk
Bil 38,8 % Truck, 16-32 tonnes, EURO 6 400 0,043626 l/tkm 17,45
Jernbane l/tkm
Båt l/tkm
Annet l/tkm
Byggefase A5
. Enhet Verdi
Hjelpematerialer kg
Vannforbruk m3
Elektrisitetsforbruk kWh
Andre energikilder MJ
Materialtap kg
Materialer fra avfallsbehandling kg 0,9000
Støv i luften kg
VOC utslipp kg
NEPD-2860-1554-NO Ergolift Angle høydejusterbart 2-beins system
5 / 8
LCA: Resultater
LCA resultatene er presentert under for den deklarerte enheten som er definert på side 2 av EPD dokumentet.
Systemgrenser (X=inkludert, MND=modul ikke deklarert, MNR=modul ikke relevant)
Construction Beyond the
Product stage installation User stage End of life stage . system
stage bondaries
A1 A2 A3 A4 A5 B1 B2 B3 B4 B5 B6 B7 C1 C2 C3 C4 . D
X X X X X MND MND MND MND MND MND MND MND MND MND MND . MND
Miljøpåvirkning (Environmental impact)
Parameter Unit A1 A2 A3 A4 A5
GWP kg CO 2 -eq 6,72E+01 1,46E+00 9,31E-02 1,31E+00 4,55E-02
ODP kg CFC11 -eq 1,33E-06 2,67E-07 8,81E-09 2,46E-07 4,80E-09
POCP kg C 2H 4-eq 2,26E-02 2,16E-04 2,09E-05 1,98E-04 7,28E-06
AP kg SO 2 -eq 2,34E-01 3,47E-03 4,35E-04 3,07E-03 1,55E-04
EP kg PO 3- -eq 3,67E-02 4,59E-04 1,05E-04 4,03E-04 3,18E-05
4
ADPM kg Sb -eq 2,39E-04 4,38E-06 1,53E-06 4,06E-06 1,27E-07
ADPE MJ 6,46E+02 2,14E+01 9,44E-01 1,97E+01 5,46E-01
GWP Global warming potential; ODP Depletion potential of the stratospheric ozone layer; POCP Formation potential of tropospheric photochemical oxidants;
AP Acidification potential of land and water; EP Eutrophication potential; ADPM Abiotic depletion potential for non fossil resources; ADPE Abiotic depletion
potential for fossil resources
Leseeksempel 9,0 E-03 = 9,0*10 -3 = 0,009
*INA Indicator Not Assessed
relairetamåR tropsnarT gninkrivliT tropsnarT
/snojskurtsnoK esafsnojsallatsni
kurB
dlohekildeV nojsarapeR regnitfikstU gnirevoneR llenojsarepO kurbigrene llenojsarepO kurbnnav gniretnomeD tropsnarT
gnildnahebsllafvA
lit
llafvA
gnildnahebttuls
/gninnivnejg/kurbnejG
-gnirelukriser elaisnetop
NEPD-2860-1554-NO Ergolift Angle høydejusterbart 2-beins system
6 / 8
Ressursbruk (Resource use)
Parameter Unit A1 A2 A3 A4 A5
RPEE MJ 4,82E+01 3,18E-01 1,23E+01 2,91E-01 1,81E+00
RPEM MJ 0,00E+00 0,00E+00 0,00E+00 0,00E+00 0,00E+00
TPE MJ 4,82E+01 3,18E-01 1,23E+01 2,91E-01 1,81E+00
NRPE MJ 6,75E+02 2,19E+01 1,62E+00 2,02E+01 5,83E-01
NRPM MJ 3,27E+00 0,00E+00 0,00E+00 0,00E+00 0,00E+00
TRPE MJ 6,78E+02 2,19E+01 1,62E+00 2,02E+01 5,83E-01
SM kg 1,84E+00 0,00E+00 0,00E+00 0,00E+00 0,00E+00
RSF MJ 0,00E+00 0,00E+00 2,13E-03 0,00E+00 0,00E+00
NRSF MJ 3,23E-04 0,00E+00 0,00E+00 0,00E+00 0,00E+00
W m3 6,05E+00 4,13E-03 6,78E-04 3,82E-03 3,08E-04
RPEE Renewable primary energy resources used as energy carrier; RPEM Renewable primary energy resources used as raw materials; TPE Total use of renewable
primary energy resources; NRPE Non renewable primary energy resources used as energy carrier; NRPM Non renewable primary energy resources used as
materials; TRPE Total use of non renewable primary energy resources; SM Use of secondary materials; RSF Use of renewable secondary fuels; NRSF Use of non
renewable secondary fuels; W Use of net fresh water
Leseeksempel 9,0 E-03 = 9,0*10 -3 = 0,009
*INA Indicator Not Assessed
Livsløpets slutt - Avfall (End of life - Waste)
Parameter Unit A1 A2 A3 A4 A5
HW kg 2,14E-02 1,29E-05 2,09E-06 1,19E-05 4,76E-07
NHW kg 3,75E+01 1,17E+00 1,23E-01 1,08E+00 3,58E-02
RW kg INA* INA* INA* INA* INA*
HW Hazardous waste disposed; NHW Non hazardous waste disposed; RW Radioactive waste disposed
Leseeksempel 9,0 E-03 = 9,0*10 -3 = 0,009
Livsløpets slutt - Utgangsfaktorer (End of life - Output flow)
Parameter Unit A1 A2 A3 A4 A5
CR kg 6,40E-06 0,00E+00 0,00E+00 0,00E+00 0,00E+00
MR kg 4,67E-01 0,00E+00 0,00E+00 0,00E+00 7,78E-01
MER kg 4,82E-02 0,00E+00 0,00E+00 0,00E+00 5,04E-03
EEE MJ INA* INA* INA* INA* INA*
ETE MJ INA* INA* INA* INA* INA*
CR Components for reuse; MR Materials for recycling; MER Materials for energy recovery; EEE Exported electric energy; ETE Exported thermal energy
Leseeksempel 9,0 E-03 = 9,0*10 -3 = 0,009
*INA Indicator Not Assessed
NEPD-2860-1554-NO Ergolift Angle høydejusterbart 2-beins system
7 / 8
Norske tilleggskrav
Klimagassutslipp fra bruk av elektrisitet i produksjonsfasen
Nasjonal produksjonsmiks fra import, lavspenning (inkludert produksjon av overføringslinjer, i tillegg til direkte utslipp og tap i nett) er brukt for anvendt elektrisitet i
produksjonsprosessen (A3). Bakgrunnsdata er presentert i tabellen under. Karakteriseringsfaktorer fra EN15804:2012+A1:2013 er benyttet.
Elektrisitetsmiks Datakilde Mengde Enhet
El-mix, Norway (kWh) ecoinvent 3.4 31,04 g CO2-ekv/kWh
Farlige stoffer
Produktet er ikke tilført stoffer fra REACH Kandidatliste eller den norske prioritetslisten.
Inneklima
Ingen påvirkninger av inneklima
Additional environmental information
Bibliografi
NS-EN ISO 14025:2010 Miljømerker og deklarasjoner - Miljødeklarasjoner type III - Prinsipper og prosedyrer.
NS-EN ISO 14044:2006 Miljøstyring - Livsløpsvurderinger - Krav og retningslinjer
NS-EN 15804:2012+A1:2013 Bærekraftig byggverk - Miljødeklarasjoner - Grunnleggende produktkategoriregler for byggevarer
ISO 21930:2017 Sustainability in buildings and civil engineering works - Core rules for environmental product declarations of construction products.
ecoinvent v3, Allocation, cut-off by classification, Swiss Centre of Life Cycle Inventories.
Iversen et al., (2018) eEPD v3.0 - Background information for EPD generator system. LCA.no rapportnummer 04.18
Vold et al., (2019) EPD generator for Norsk Industri, Background information for industry application and LCA data, LCA.no rapportnummer 06.19.
NPCR Part A: Construction products and services. Ver. 1.0. April 2017, EPD-Norge.
NPCR 026 Part B for Furniture. Ver. 2.0 October 2018, EPD-Norge.
Programoperatør og utgiver Telefon: +47 23 08 80 00
Næringslivets Stiftelse for Miljødeklarasjoner e-post: post@epd-norge.no
PostBoks 5250 Majorstuen, 0303 Oslo,Norge web: www.epd-norge.no
Eier av deklarasjon Telefon: +47 61 16 52 60
IDT Solutions AS e-post: paal.odemark@idt.no
Lenagata 131 2850 Lena web: https://www.idt.no/
Forfatter av livsløpsrapporten Telefon: +47 916 50 916
LCA.no AS e-post: post@lca.no
Dokka 1C 1671 Kråkerøy web: www.lca.no
Utvikler av EPD-generator Telefon: +47 916 50 916
LCA.no AS e-post: post@lca.no
Dokka 1C,1671 Kråkerøy web: www.lca.no
NEPD-2860-1554-NO Ergolift Angle høydejusterbart 2-beins system
8 / 8
