Environmental product declaration
in accordance with ISO 14025 and EN 15804+A2
Balkonger i lavkarbonbetong klasse A - LKB-A B35 MF45 STD FA
Eier av deklarasjonen: Programoperatør:
Elementsør AS
Deklarasjonsnummer:
NEPD-6178-5456-NO
Balkonger i lavkarbonbetong klasse A - LKB-A B35 MF45
STD FA Publiseringsnummer:
NEPD-6178-5456-NO
Deklarert enhet:
1 tonne Godkjent dato:
29.02.2024
Deklarasjonen er basert på PCR:
EN 15804:2012+A1:2013 tjener som kjerne-PCR Gyldig til:
NPCR 020:2021 Part B for Concrete and concrete 28.02.2029
elements
EPD software:
LCAno EPD generator ID: 220558
1 / 11
Generell informasjon
Produkt Eier av deklarasjonen:
Balkonger i lavkarbonbetong klasse A - LKB-A B35 MF45 STD FA Elementsør AS
Kontaktperson​ : Trine Ose
Telefon: 90575005
e-post:: trine@elementsor.no
Programoperatør: Produsent:
Post Box 5250 Majorstuen, 0303 Oslo, Norway Elementsør AS
Telefon: +47 23 08 80 00
web: post@epd-norge.no
Deklarasjonsnummer: Produksjonssted:
NEPD-6178-5456-NO Elementsør AS
Østre Lohnelier 5
4642 Søgne, Norway
Deklarasjonen er basert på PCR: Kvalitet/Miljøsystem:
EN 15804:2012+A1:2013 tjener som kjerne-PCR Miljøfyrtårn sertifisert 8845
NPCR 020:2021 Part B for Concrete and concrete elements
Erklæring om ansvar: Org. no.:
Eieren av deklarasjonen skal være ansvarlig for den​ underliggende 979 932 715
informasjon og bevis. EPD Norge skal​ ikke være ansvarlig med
hensyn til produsent informasjon, ​ livsløpsvurdering data og bevis.​
Deklarert enhet: Godkjent dato:
1 tonn Balkonger i lavkarbonbetong klasse A - LKB-A B35 MF45 STD 29.02.2024
FA
Deklarert enhet med opsjon: Gyldig til:
A1,A2,A3,A4,C1,C2,C3,C4,D 28.02.2029
Årstall for studien:
2022
Funksjonell enhet: Sammenlignbarhet:
Ett tonn balkongelement i lavkarbonbetong klasse A - LKB-A B35 EPD av byggevarer er nødvendigvis ikke sammenlignbare hvis de ikke
MF45 STD FA samsvarer med NS-EN 15804 og ses i en bygningskontekst.
Generelt om verifikasjon av EPD fra verktøy: Utarbeidelse og verifikasjon av miljødeklarasjon:
Uavhengig verifikasjon av data, annen miljøinformasjon og EPD er Deklarasjonen er utarbeidet og verifisert ved bruk av EPD-verktøy
foretatt etter ISO 14025:2010, kapittel 8.1.3 og 8.1.4. Verifikasjon av lca.tools ver EPD2022.03, utviklet av LCA.no. EPD-verktøyet er
hver EPD foretas i henhold til EPD-Norge sine retningslinjer for integrert i bedriftens miljøstyringssystem, og godkjent av EPD-Norge
verifikasjon og godkjenning som krever at EPD-verktøy er i) integrert
i bedriftens miljøstyringssystem, ii) prosedyrer for bruk av EPD- EPD er utarbeidet av: Jonathan Herwig
verktøy er godkjent av EPD-Norge og iii) prosessen gjennomgås årlig
Bedriftsspesifikke data og EPD er kontrollert av: Trine Ose
av en uavhengig 3.parts verifikator. Se vedlegg G i EPD-Norge sine
retningslinjer for mer informasjon om EPD-verktøy.
Verifikasjon av EPD-verktøy: Godkjent:
Uavhengig tredjepartsverifikasjon av verktøy, bakgrunnsdata og test- Sign
EPD er gjort i henhold til EPD-Norge sine prosedyrer og retningslinjer
for verifisering og godkjenning av EPD-verktøy.
Tredjeparts verifikator:
Anne Rønning, Norsus AS
(krever ikke signatur)
2 / 11
Produkt
Produktbeskrivelse:
Balkonger leveres i alle størrelser og formater. Vi skreddersyr iht. kundens ønsker med tanke på oppkanter, renner, sluk, rekkverksinnfesting osv.
Elementene kan monteres på søyler eller med strekkstag, eller som fritt utkragede balkonger med kuldebrobrytere.
Produktspesifikasjon:
Beregningene tar utgangspunkt i produksjon og transport av ett tonn balkongelement med et gjennomsnittlig geometrisk tverrsnitt og med en
gjennomsnittlig mengde armering og innstøpningsgods for produktet. Betongens densitet er på 2,38 kg/m3
Materials kg %
Armeringsstål 48,60 4,86
Concrete 951,40 95,14
Total 1000,00
Tekniske data:
Betong leveres av Ribe betong i samsvar med kravene i NS-EN-206 - Betong; Spesifikasjon, egenskaper, fremstilling og ansvar. Betong i
lavkarbonklasser tilfredsstiller kravene gitt i Norsk Betongforenings publikasjon nr. 37 (2020)
Elementene produseres etter følgende produktstandarder:
- NS-EN 13369 - Allmenne regler for prefabrikkerte betongprodukter
Markedsområde:
Bygg- og anleggsnæring i hele Norge
Levetid, produkt:
Som for bygninger - 50 år
Levetid, bygg:
50 år
LCA: Beregningsregler
Deklarert enhet:
1 tonn Balkonger i lavkarbonbetong klasse A - LKB-A B35 MF45 STD FA
Cut-off kriterier:
Alle viktige råmaterialer og all viktig energibruk er inkludert. Produksjonsprosessen for råmaterialene og energistrømmer som inngår med veldig
små mengder (mindre enn 1%) er ikke inkludert. Disse cut-off kriteriene gjelder ikke for farlige materialer og stoffer.
Allokering:
Allokering er gjort iht. bestemmelser i EN 15804. Inngående energi og vann, samt produksjon av avfall i egen produksjon er allokert likt mellom
alle produktene gjennom masseallokering. Miljøpåvirkning og ressursforbruk for primærproduksjonen av resirkulerte materialer er allokert til det
opprinnelige produktsystemet. Bearbeidingsprosessen og transport av materialet til produksjonssted er allokert til analysen i denne EPDen.
Datakvalitet:
Spesifikke data for produktsammensetningen er fremskaffet av produsenten. De representerer produksjonen av det deklarerte produktet og ble
samlet inn for EPD-​utvikling i det oppgitte året for studien. Bakgrunnsdata er basert på registrerte EPDer i henhold til EN 15804, Østfoldforskning
sine databaser, ecoinvent og andre LCA​databaser. Datakvaliteten for råmaterialene i A1 er presentert i tabellen nedenfor.
Materials Source Data quality Year
Armeringsstål S-P-00306 EPD 2021
Concrete Supplier Project EPD 2021
3 / 11
Systemgrenser (X=inkludert, MND=modul ikke deklarert, MNR=modul ikke relevant)
Construction Beyond the system
Product stage Use stage End of life stage
installation stage boundaries
A1 A2 A3 A4 A5 B1 B2 B3 B4 B5 B6 B7 C1 C2 C3 C4 D
X X X X MND MND MND MND MND MND MND MND X X X X X
Systemgrenser:
Elementsør selger elementer ferdig levert på byggeplass uten montasje, og har følgelig ikke data vedrørende montering av disse. Da det er
variasjon i monteringsmetoder, materialer og tilhørende maskiner som benyttes til dette, blir det svært upresist å skulle anta en
gjennomsnittsverdi for modul A5. Det samme er gjeldene for modul B1 til B7.
Rivingsfase og gjenbrukspotensiale etter endt levetid er inkludert i analysen.
Flytskjemaet nedenfor illustrerer systemgrensene for analysen:
Teknisk tilleggsinformasjon
Bedriften er Miljøfyrtårnsertifisert. ​
Miljøtiltak:​
- Vår produksjon benytter kun oppsamlet regnvann og vann fra borebrønn. Dette vannet brukes flere ganger, etter å ha vært gjennom
renseprosesser i våre sedimenteringsanlegg som er plassert under selve fabrikken. ​
- Solcelleanlegg installert på fabrikklokalet høsten 2020​
- Utelukkende strømsparende led-lys i hele fabrikken​
- 94 % av avfallet sorteres​
- 90 % gjenbruk av isopor-rester fra produksjonen ​
- Bruk av cnc-fres gir 60 % høyere gjenbruk av støpeformer, reduserer tre-avfallet med 70 % og reduserer material-svinnet med 80 %
relairetamåR tropsnarT gninkrivliT tropsnarT
​/snojskurtsnoK esafsnojsallatsni
kurB
dlohekildeV nojsarapeR regnitfikstU gnirevoneR llenojsarepO kurbigrene llenojsarepO kurbnnav gniretnomeD tropsnarT
gnildnahebsllafvA
lit
llafvA
gnildnahebttuls ​/gninnivnejg/kurbnejG elaisnetop-gnirelukriser
4 / 11
LCA: Scenarier og annen teknisk informasjon
Følgende informasjon beskriver scenariene for modulene i EPDen.
Capacity utilisation Value
Transport fra produksjonssted til bruker (A4) Distance (km) Fuel/Energy Consumption Unit
(incl. return) % (Liter/tonn)
Lastebil med henger, EURO 6 53,3 % 171 0,023 l/tkm 3,93
Sluttfase (C1,C3,C4) Unit Value
Diesel (L) L/DU 0,70
Riving av bygg eller anlegg, per kg betong C1 (kg) kg/DU 951,40
Riving av bygg eller anlegg, per kg stål C1 (kg) kg/DU 48,60
Capacity utilisation Value
Transport avfallsbehandling (C2) Distance (km) Fuel/Energy Consumption Unit
(incl. return) % (Liter/tonn)
Lastebil med henger, EURO 6 53,3 % 73 0,023 l/tkm 1,68
Waste processing (C3) Unit Value
Avfallsbehandling av betong etter riving (kg) kg 646,95
Materialer til resirkulering (kg) kg 33,05
Disposal (C4)​ Unit Value
Avfall, betongslam, restbetong, til deponering
kg 320,00
(kg)
Gevinst og belastninger etter endt levetid (D) Unit Value
Substitusjon av stål (kg) kg 33,05
Substitusjon av steinmaterialer (kg) kg 646,95
5 / 11
LCA: Resultater
LCA resultatene er presentert under for den deklarerte enheten som er definert på side 2 av EPD dokumentet.
Miljøpåvirkning (Environmental impact)
Indicator Unit A1 A2 A3 A4 C1 C2 C3 C4 D
GWP-total kg CO2 -ekv 9,86E+01 2,56E+00 3,56E+00 1,49E+01 6,47E+00 6,36E+00 4,66E-01 1,37E+00 -3,79E+01
GWP-fossil kg CO2 -ekv 9,72E+01 2,55E+00 3,40E+00 1,49E+01 6,47E+00 6,36E+00 4,59E-01 1,37E+00 -3,78E+01
GWP-biogenic kg CO2 -ekv 9,29E-01 1,06E-03 1,60E-01 6,38E-03 1,21E-03 2,72E-03 3,97E-03 1,17E-03 -4,96E-02
GWP-luluc kg CO2 -ekv 8,98E-02 9,06E-04 2,80E-03 4,54E-03 5,10E-04 1,94E-03 6,36E-04 2,69E-04 -1,73E-02
ODP kg CFC11 -ekv 1,83E-06 5,80E-07 5,23E-07 3,59E-06 1,40E-06 1,53E-06 9,06E-08 6,67E-07 -1,42E-06
AP mol H+ -ekv 2,13E-01 7,36E-03 2,67E-02 4,80E-02 6,77E-02 2,05E-02 3,72E-03 1,34E-02 -1,94E-01
EP-FreshWater kg P -ekv 2,31E-01 2,04E-05 5,63E-05 1,19E-04 2,36E-05 5,06E-05 2,90E-05 1,02E-05 -2,28E-03
EP-Marine kg N -ekv 6,83E-02 1,46E-03 1,03E-02 1,05E-02 2,99E-02 4,48E-03 1,09E-03 5,01E-03 -4,20E-02
EP-Terrestial mol N -ekv 8,05E-01 1,63E-02 1,11E-01 1,17E-01 3,25E-01 5,00E-02 1,26E-02 5,53E-02 -4,37E-01
POCP kg NMVOC -ekv 1,97E-01 6,27E-03 3,04E-02 4,60E-02 9,02E-02 1,96E-02 3,36E-03 1,58E-02 -1,97E-01
ADP-minerals&metals1 kg Sb-ekv 2,64E-04 6,99E-05 5,74E-05 2,65E-04 9,94E-06 1,13E-04 5,83E-06 1,21E-05 -7,59E-04
ADP-fossil1 MJ 3,73E+02 3,87E+01 3,96E+01 2,42E+02 8,91E+01 1,03E+02 1,43E+01 4,42E+01 -3,31E+02
WDP1 m3 2,44E+03 3,72E+01 1,47E+03 1,85E+02 1,89E+01 7,92E+01 1,57E+03 9,31E+01 7,11E+02
GWP Global warming potential; ODP Depletion potential of the stratospheric ozone layer; POCP Formation potential of tropospheric photochemical oxidants; AP
Acidification potential of land and water; EP Eutrophication potential; ADPM Abiotic depletion potential for non fossil resources; ADPE Abiotic depletion​ potential for
fossil resources
"Leseeksempel: 9,0 E-03 = 9,0*10 -3 = 0,009"
*INA Indicator Not Assessed
1. The results of this environmental impact indicator shall be used with care as the uncertainties on these results are high or as there is limited experienced with the
indicator
3. Eutrophication aquatic freshwater shall be in kg P-eq., there is a typo in EN 15804:2012+A2:2019 regarding this unit. Eutrophication calculated as PO4-eq is presented
on page 11
Remarks to environmental impacts
6 / 11
Additional environmental impact indicators
Indicator Unit A1 A2 A3 A4 C1 C2 C3 C4 D
PM Sykdomstilfeller 9,96E-07 1,58E-07 5,72E-07 1,37E-06 5,75E-06 5,84E-07 5,95E-08 2,85E-07 -3,30E-06
IRP2 kgBq U235 -ekv 7,79E-01 1,69E-01 2,83E-01 1,06E+00 3,86E-01 4,51E-01 2,39E-01 1,92E-01 -9,94E-02
ETP-fw1 CTUe 1,85E+03 2,87E+01 5,98E+01 1,77E+02 4,87E+01 7,55E+01 1,01E+01 2,19E+01 -2,05E+03
HTP-c1 CTUh 3,81E-09 0,00E+00 2,93E-09 0,00E+00 1,72E-09 0,00E+00 6,47E-10 6,40E-10 -1,76E-07
HTP-nc1 CTUh 1,22E-07 3,12E-08 8,04E-08 1,71E-07 4,51E-08 7,30E-08 9,06E-09 1,28E-08 3,77E-06
SQP1 dimensjonsløs 3,73E+01 2,76E+01 1,40E+01 2,77E+02 1,10E+01 1,18E+02 8,07E+00 1,61E+02 3,40E+01
PM = Particulate Matter emissions; IRP = Ionizing radiation – human health; ETP-fw = Eco toxicity – freshwater; HTP-c = Human toxicity – cancer effects; HTP-nc =
Human toxicity – non cancer effects; SQP = Potential Soil Quality Index (dimensionless)
"Leseeksempel: 9,0 E-03 = 9,0*10 -3 = 0,009"
*INA Indicator Not Assessed
1. The results of this environmental impact indicator shall be used with care as the uncertainties on these results are high or as there is limited experienced with the
indicator
2. This impact category deals mainly with the eventual impact of low dose ionizing radiation on human health of the nuclear fuel cycle. It does not consider effects due
to possible nuclear accidents, occupational exposure nor due to radioactive waste disposal in underground facilities. Potential ionizing radiation from the soil, from
radon and from some construction materials is also not measured by this indicator.
7 / 11
Ressursbruk (Resource use)
Indicator Unit A1 A2 A3 A4 C1 C2 C3 C4 D
PERE MJ 2,89E+02 5,52E-01 1,08E+02 3,04E+00 4,84E-01 1,30E+00 7,34E+00 6,80E-01 -3,07E+01
PERM MJ 4,92E-01 0,00E+00 0,00E+00 0,00E+00 0,00E+00 0,00E+00 0,00E+00 0,00E+00 0,00E+00
PERT MJ 2,89E+02 5,52E-01 1,08E+02 3,04E+00 4,84E-01 1,30E+00 7,34E+00 6,80E-01 -3,07E+01
PENRE MJ 3,59E+02 3,87E+01 3,96E+01 2,42E+02 8,91E+01 1,03E+02 1,43E+01 4,42E+01 -3,32E+02
PENRM MJ 1,12E-01 0,00E+00 0,00E+00 0,00E+00 0,00E+00 0,00E+00 0,00E+00 0,00E+00 0,00E+00
PENRT MJ 3,59E+02 3,87E+01 3,96E+01 2,42E+02 8,91E+01 1,03E+02 1,43E+01 4,42E+01 -3,32E+02
SM kg 6,24E+01 0,00E+00 0,00E+00 0,00E+00 0,00E+00 0,00E+00 0,00E+00 0,00E+00 0,00E+00
RSF MJ 1,17E+02 1,97E-02 9,18E-02 1,06E-01 4,53E-03 4,54E-02 0,00E+00 1,41E-02 1,19E+00
NRSF MJ 1,98E+02 7,05E-02 2,86E-01 3,57E-01 6,67E-02 1,52E-01 0,00E+00 4,04E-02 3,81E+01
FW m3 4,19E+00 4,15E-03 8,12E-01 2,75E-02 4,59E-03 1,18E-02 2,44E-02 5,27E-02 -9,97E-01
RPEE Renewable primary energy resources used as energy carrier; RPEM Renewable primary energy resources used as raw materials; TPE Total use of renewable primary
energy; NRPE Non renewable primary energy resources used as energy carrier; NRPM Non renewable primary energy resources used as​ materials; TRPE Total use of non
renewable primary energy; SM Use of secondary materials; RSF Use of renewable secondary fuels; NRSF Use of non renewable secondary fuels; W Use of net fresh water
"Leseeksempel: 9,0 E-03 = 9,0*10 -3 = 0,009"
*INA Indicator Not Assessed
8 / 11
Livsløpets slutt - Avfall (End of life - Waste)
Indicator Unit A1 A2 A3 A4 C1 C2 C3 C4 D
HWD kg 3,90E-02 2,00E-03 3,34E-01 1,32E-02 2,62E-03 5,65E-03 1,43E-03 0,00E+00 -1,95E-01
NHWD kg 4,36E+01 1,92E+00 1,23E+01 2,10E+01 1,06E-01 8,98E+00 4,50E-02 3,20E+02 -1,50E+01
RWD kg 3,64E-03 2,64E-04 2,72E-04 1,65E-03 6,19E-04 7,05E-04 1,51E-04 0,00E+00 -9,85E-05
HW Hazardous waste disposed; NHW Non hazardous waste disposed; RW Radioactive waste disposed
"Leseeksempel: 9,0 E-03 = 9,0*10 -3 = 0,009"
*INA Indicator Not Assessed
Livsløpets slutt - Utgangsfaktorer (End of life - Output flow)
Indicator Unit A1 A2 A3 A4 C1 C2 C3 C4 D
CRU kg 0,00E+00 0,00E+00 0,00E+00 0,00E+00 0,00E+00 0,00E+00 0,00E+00 0,00E+00 0,00E+00
MFR kg 9,02E+00 0,00E+00 1,07E+01 0,00E+00 0,00E+00 0,00E+00 6,80E+02 0,00E+00 0,00E+00
MER kg 5,83E-02 0,00E+00 1,01E+01 0,00E+00 0,00E+00 0,00E+00 0,00E+00 0,00E+00 0,00E+00
EEE MJ 0,00E+00 0,00E+00 6,92E+00 0,00E+00 0,00E+00 0,00E+00 0,00E+00 0,00E+00 0,00E+00
EET MJ 0,00E+00 0,00E+00 1,05E+02 0,00E+00 0,00E+00 0,00E+00 0,00E+00 0,00E+00 0,00E+00
CR Components for reuse; MR Materials for recycling; MER Materials for energy recovery; EEE Exported electric energy; ETE Exported thermal energy
"Leseeksempel: 9,0 E-03 = 9,0*10 -3 = 0,009"
*INA Indicator Not Assessed
Biogenic Carbon Content
Indicator Unit At the factory gate
Biogenic carbon content in product​ kg C 0,00E+00
Biogenic carbon content in accompanying packaging kg C 0,00E+00
Note: 1 kg biogenic carbon is equivalent to 44/12 kg CO2
9 / 11
Tilleggskrav
Klimagassutslipp fra bruk av elektrisitet i produksjonsfasen
Nasjonal produksjonsmiks fra import, lavspenning (inkludert produksjon av overføringslinjer, i tillegg til direkte utslipp og tap i nett) er brukt for
anvendt elektrisitet i produksjonsprosessen (A3). Bakgrunnsdata er presentert i tabellen under. Karakteriseringsfaktorer fra
EN15804:2012+A1:2013 er benyttet.
Electricity mix Data source Amount Unit
Elektrisitet, Norge (kWh) ecoinvent 3.6 24,33 g CO2-eq/kWh
Farlige stoffer
Produktet er ikke tilført stoffer fra REACH Kandidatliste eller den norske prioritetslisten.
Inneklima
Produktet har ingen påvirkning på inneklima
Additional Environmental Information
Additional environmental impact indicators required in NPCR Part A for construction products
Indicator Unit A1 A2 A3 A4 C1 C2 C3 C4 D
GWPIOBC kg CO2 -ekv 9,61E+01 2,56E+00 3,54E+00 1,49E+01 6,47E+00 6,36E+00 4,60E-01 1,37E+00 -5,61E+01
GWP-IOBC: Globalt oppvarmingspotensial beregnet etter prinsippet om umiddelbar oksidasjon. For å øke tydeligheten av biogent karbonbidrag til klimapåvirkning,
kreves indikatoren GWP-IOBC da den erklærer klimapåvirkninger beregnet i henhold til prinsippet om øyeblikkelig oksidasjon. GWP-IOBC er også referert til som GWP-
GHG i sammenheng med svensk lov om offentlige anskaffelser.
10 / 11
Bibliografi
NS-EN ISO 14025:2010 Miljømerker og deklarasjoner - Miljødeklarasjoner type III ​
NS-EN ISO 14044:2006 Miljøstyring - Livsløpsvurderinger - Krav og retningslinjer​
NS-EN 15804:2012+A1:2013 Bærekraftig byggverk - Miljødeklarasjoner ​
ISO 21930:2017 Sustainability in buildings and civil engineering works ​
ecoinvent v3, Allocation, cut-off by classification, Swiss Centre of Life Cycle Inventories .​
Iversen et al., (2018) eEPD v3 .0 - Background information for EPD gen. system. LCA.no OR 04.18​
Vold et al. (2014) EPD-generator for betongindustrien, bakgrunnsinformasjon for verifisering, OR 04.14, Østfoldforskning, ​
NPCR Part A: Construction products and services. Ver. 1.0. April 2017, EPD-Norge.​
NPCR 020 Part B for Concrete and concrete elements. Ver. 2.0 October 2018, EPD-Norge​
Programoperatør og utgiver Telefon:+47 23 08 80 00
e-post::post@epd-norge.no
Post Box 5250 Majorstuen, 0303 Oslo, Norway web: www.epd-norge.no
Eier av deklarasjonen: Telefon:90575005
Elementsør AS e-post::trine@elementsor.no
Østre Lohnelier 5, 4642 Søgne web: www.elementsor.no
Forfatter av livsløpsrapporten Telefon:+47 69 35 11 00
Østfoldforskning AS e-post::post@ostfoldforskning.no
Stadion 4, 1671 web: www.ostfoldforskning.no
Utvikler av EPD-generator Telefon:+47 916 50 916
LCA.no AS e-post::post@lca.no
Dokka 6B,1671 Kråkerøy web: www.lca.no
ECO Platform web: www.eco-platform.org
ECO Portal web: ECO Portal
11 / 11
