1114 NEPD
Ver. 2 2015(17)
ENVIRONMENTAL PRODUCT DECLARATION
in accordance with ISO 14025, ISO 21930 and EN 15804
Eier av deklarasjonen: Fibo AS
Programoperatør: Næringslivets Stiftelse for Miljødeklarasjoner
Utgiver: Næringslivets Stiftelse for Miljødeklarasjoner
Deklarasjonsnummer: NEPD-2105-950-NO
Publiseringsnummer: NEPD-2105-950-NO
ECO Platform registreringsnummer: -
Godkjent dato: 17.03.2020
Gyldig til: 17.03.2025 (gyldighet utvidet til 31.03.2025)
Fibo veggpaneler
Fibo AS
www.epd-norge.no
NEPD-2105-950-NO Fibo veggpaneler
Generell informasjon
Produkt: Eier av deklarasjonen:
Fibo veggpaneler Fibo AS
Kontaktperson: Elise Almås
Tlf: +47 38 34 33 00
e-post: eal@fibosystem.com
Program operatør: Produsent:
Næringslivets Stiftelse for Miljødeklarasjoner Fibo AS
Postboks 5250 Majorstuen, 0303 Oslo Industriveien 2, NO-4580 Lyngdal
Tlf: +47 97722020 Norge
e-post: post@epd-norge.no
Deklarasjon nummer: Produksjonssted:
NEPD-2105-950-NO Lyngdal, Norge
ECO Platform registreringsnummer: Kvalitet/Miljøsystem:
NS-EN ISO 9001:2015, PEFC ST 2002:2013
Deklarasjonen er basert på PCR: Org. no.:
CEN Standard EN 15804 tjener som kjerne PCR NO 964 193 991 MVA
NPCR 010:2019 Part B for Building boards version 3
Erklæringen om ansvar: Godkjent dato:
Eieren av deklarasjonen skal være ansvarlig for den 17.03.2020
underliggende informasjon og bevis. EPD Norge skal ikke
være ansvarlig med hensyn til produsent informasjon,
livsløpsvurdering data og bevis.
Gyldig til:
17.03.2025 (gyldighet utvidet til 31.03.2025)
Deklarert enhet: Årstall for studien:
2019
Deklarert enhet med opsjon: Sammenlignbarhet:
1 m2 dekkende flate av installert veggpanel med en tykkelse EPD av byggevarer er nødvendigvis ikke sammenlignbare
på 10.2 mm og en forventet levetid på 20 år, som inkluderer hvis de ikke samsvarer med NS-EN 15804 og ses i en
installasjon, vedlikehold og avfallsbehandling ved endt bygningskontekst.
levetid.
Funksjonell enhet: Miljødeklarasjonen er utarbeidet av:
Vegard Ruttenborg
Norsk Treteknisk Institutt
Verifikasjon:
Uavhengig verifikasjon av deklarasjonen og data, i henhold til
ISO 14025:2010
internt eksternt
Godkjent
Tredjeparts verifikator:
Fredrik Moltu Johnsen, PhD, Østfoldforskning AS
(Uavhengig verifikator godkjent av EPD Norge)
NEPD-2105-950-NO Fibo veggpaneler
2/9
Produkt
Produktbeskrivelse: Tekniske data:
Fibo veggpanel er et vanntett kledningssystem basert på Kryssfinérplatene har 7 finérlag i henhold til NS-EN 13986
kryssfinérplater belagt med høytrykkslaminat på framsiden og et med vannfast lim med en tykkelse på 9 mm og densitet på
balanselag på baksiden. 680 kg/m3. Høytrykkslaminat i henhold til EN 438-3 med
tykkelse på 0,6-0,8 mm. Balanselaget er 0,2-0,3 mm.
Fibo veggpanel kan benyttes som vanntett sjikt på vegger i Densitet på laminat er 1350 kg/m3.
våtrom. Platene egner seg også til garderober, vaskerom,
renseanlegg, laboratorier, storkjøkken, idrettsanlegg,
campingplasser, hoteller, skoler, etc.
Markedsområde:
Norge, Nord-Europa og Nord-Amerika. Scenariene er basert
Produktspesifikasjon: på anvendelse i Norge.
Veggpanel lages både som baderomspanel i størrelse 60 cm x
240 cm og kitchenboard i størrelse 60 cm x 58 cm.
Levetid:
Det er benyttet et konservativt scenario hvor levetiden for
Materialer kg % veggpanelet er satt til 20 år. Den estimerte levetiden er gitt
Bjørk kryssfinér 6,12 80,74 av produsenten. Det foreligger ingen dokumentasjon eller
Høytrykkslaminat 1,08 14,25 beregning for dette estimatet. Ved godt vedlikehold av
Lim og herder 0,14 1,85 fugemasse i sokkelprofil vil panelene kunne holde lengre
Balanselag 0,24 3,17 enn antatt levetid og det vil ikke være behov for utskifting av
hele panelet allerede etter 20 år.
Totalt produkt 7,58 100,00
Scenarioene etter produksjon er beregnet i forhold til
Treemballasje 0,20
byggets levetid på 60 år.
Plastemballasje 0,03
Pappemballasje 0,03
Totalt med emballasje 7,83
LCA: Beregningsregler
Deklarert enhet med opsjon: Systemgrenser:
1 m2 dekkende flate av installert veggpanel med en tykkelse Flytskjema for systemgrensene er vist under. Modul D er
på 10.2 mm og en forventet levetid på 20 år, som inkluderer beregnet med energisubstitusjon og er nærmere forklart
installasjon, vedlikehold og avfallsbehandling ved endt under scenarioene.
levetid.
Figur 1: Flytskjema i henhold til modularitetsprinsippet.
NEPD-2105-950-NO Fibo veggpaneler
3/9
Datakvalitet: Cut-off kriterier:
Produksjonsdata er innhentet fra produksjonsstedet i 2019 og tall Alle viktige råmaterialer og all viktig energibruk er inkludert.
er representative som et gjennomsnitt av produksjonsdata for Produksjonsprosessen for råmaterialene og
2018. Data for eksportert energi fra energigjennvinning er basert energistrømmer som inngår med veldig små mengder (<1%)
på data fra Statistisk Sentralbyrå og gjelder for 2017 (2018a, b, er ikke inkludert. Disse cut-off kriteriene gjelder ikke for
c). Data for produksjon av HPL er hentet fra EPD (IBU, 2017). farlige materialer og stoffer.
Resterende data er basert på Ecoinvent v3.5 "Allocation cut-off
by classification" (2018), men som er justert for å bedre
representativiteten.
Modellering og beregning av LCA resultater er utført med
SimaPro versjon 9.0.0.48. Beregning av biogent karboninnhold:
Opptak og utslipp av karbondioksid fra biologisk opphav er
Allokering: beregnet basert på NS-EN 16485:2014. Denne metoden er
Allokering er gjort i henhold til bestemmelser i EN 15804. Det er basert på modularitetsprinsippet i EN 15804:2012, og hvor
ikke benyttet allokering i produksjonen hos Fibo AS. Alle utslipp skal telles med i den livsløpsmodulen hvor det faktisk
inngående og utgående materialer og energi er allokert til skjer. Mengden karbondioksid er beregnet i henhold til NS-
hovedproduktet. Allokering i oppstrøms prosesser er benyttet EN 16449:2014. Nettobidraget til GWP fra biogent karbon er
som standard i Ecoinvent v3.5. vist for hver modul på side 8. Trevirke kommer fra
bærekraftig skogbruk og har PEFC sertifisert sporbarhet
(DNV GL, 2019).
LCA: Scenarier og annen teknisk informasjon
Følgende informasjonen beskriver scenariene for modulene i EPDen:
Transport til byggeplass er basert på et scenario med transport fra fabrikken til et byggevarehus i Oslo og så transport derfra til en
byggeplass 30 km unna.
Transport fra produksjonssted til bruker (A4)
Type Kjøretøytype Distanse Brennstoff/ Brennstoff/
Kapasitetsutnyttelse inkl. retur (%)
km Energiforbruk Energiforbruk
Lastebil 53 EURO5, >32 tonn 400 0,023 l/tkm 0,31 l/km
Lastebil 26 EURO5, 16-32 tonn 30 0,045 l/tkm 0,25 l/km
Byggefase (A5)
Enhet Verdi Det er antatt 10% svinn på byggeplass og 1 MJ energiforbruk per
Fugemasse kg 0,027 kubikkmeter produkt for oppføring. Avfallshåndtering av emballasje
Aluminiumsprofil kg 0,018 er inkludert. I tillegg tilføres det fugemasse og en aluminiumsprofil
Vannforbruk m3 ved installasjon.
Elektrisitetsforbruk MJ 0,0102
Andre energikilder MJ
Materialtap kg 0,758
Materialer fra avfallsbehandling kg 0,25
Støv i luften kg
Vedlikehold (B2)
Enhet Verdi Det forventes at synlig fugemasse sjekkes for skader årlig.
Vedlikeholdsfrekvens, fuger* År 3 Områder som krever sjekk antas å kreve reparasjon iløpet av
Fugemasse, totalt for 3 år mL 50 levetiden Eksempel på slike områder er dusjgarderobe i
Vaskemiddel per år mL 5 svømmehaller, hoteller etc. Om fugemassen i sokkelprofil må
Vannforbruk - per år til vask liter 0,245 byttes, antas forbruket av fugemasse å være 50 ml per
Elektrisitetsforbruk kWh kvadratmeter som skiftes. Setter i EPD eksempel hvor fugemassen
Andre energikilder MJ byttes hvert 3 år (ekstrem bruk). Det forventes også at synlig
fugemasse i våtsone rengjøres med klorinholdig vann eller
Materialtap kg
lignende ca. annenhver mnd for å fjerne hud og såperester og
forhindre soppvekst på fugemassen, dette gjelder både private og
offentlige bygg.
Utskifting (B4)
Enhet Verdi I beregningen er det benyttet et konservativt scenario hvor
Utskiftingsfrekvens* År 20 levetiden for veggpanelet satt til 20 år. I løpet av byggets levetid
Elektrisitetsforbruk kWh krever dette at panelet må byttes ut 2 ganger. Ved godt vedlikehold
Utskifting av slitte deler 0 av fugemasse i sokkelprofil vil panelet kunne holde lengre enn
antatt levetid og det vil ikke være behov for utskifting av hele
panelet allerede etter 20 år.
*Tall eller referanselevetid
NEPD-2105-950-NO Fibo veggpaneler
4/9
Sluttfase (C1, C3, C4)
Enhet Verdi Veggpanelene sorteres som blandet avfall på byggeplass og
Farlig avfall kg behandles med energigjenvinning. Aske fra forbrenning blir sendt
Blandet avfall kg 7,58 til deponi.
Gjenbruk kg
Resirkulering kg
Energigjenvinning kg 7,58
Til deponi kg
Transporten av treavfall er basert på gjennomsnittsavstand for 2007 i Norge og utgjør 85 km (Raadal et al. (2009).
Transport avfallsbehandling (C2)
Type Kapasitetsutnyttelse inkl. retur Kjøretøytype Distanse km Brennstoff/ Brennstoff/ Energiforbruk
(%) Energiforbruk per tkm per km
Bil 43 Uspesifisert 85 0,03 l/tkm 0,28 l/km
Gevinst og belastninger etter endt levetid (D)
Enhet Verdi Gevinsten av eksportert energi fra energigjenvinning i kommunalt
Substitusjon av elektrisk energi MJ 39,7 avfallsanlegg er beregnet med erstatning av norsk el-miks og norsk
Substitusjon av termisk energi MJ 272,9 fjernvarmemiks. Data for el-miks er samme som brukt i A1-A3 og
Substitusjon av råmaterialer kg 0,00 fjernvarmemiks er basert på produksjonen i 2017.
NEPD-2105-950-NO Fibo veggpaneler
5/9
LCA: Resultater
Systemgrenser (X = inkludert, MID = modul ikke deklarert, MIR = modul ikke relevant)
C3
X X X MID
Miljøpåvirkning
Unit A1-A3 A4 A5 B1 B2 B4
kg CO -ekv 3,98E-01 3,09E-01
2
kg CFC11-ekv 6,96E-07 6,05E-08 4,59E-08
2,43E-03
1,95E-02
kg PO 43--ekv 9,10E-03 1,68E-04
kg Sb-ekv 2,06E-05 6,45E-07
MJ 1,51E+02 5,14E+00 1,49E+02
Miljøpåvirkning
Parameter Unit B6 B7 C1 C2 C3 C4 D
GWP kg CO -ekv 8,99E-05 8,24E-02 1,33E+01 1,12E-03
2
ODP kg CFC11-ekv 8,41E-12 1,53E-08 1,29E-08 3,87E-10
POCP kg C 2H 4 -ekv 1,86E-08 1,38E-05 8,11E-05 3,03E-07
AP kg SO 2 -ekv 4,05E-07 3,23E-04 2,69E-03 7,06E-06
EP kg PO 43--ekv 1,01E-07 5,67E-05 9,98E-04 1,29E-06
ADPM -7,10E-06
ADPE 9,52E-04
gninkrivliT
Produktfase
A3
esaf
nojsallatsni
nojskurtsnoK
kurB
Bruksfase
A1 B1 B2 B6 C2
ODP
gniretnomeD
A5 D
X X X
B5
3,24E+01
kurbigrene
llenojsarepO
Etter endt
levetid
dlohekildeV gnirevoneR
kurbnnav
llenojsarepO
C1
-gninnivnejg-kurbnejG elaisnetop-gnirelukriser
B3 B5 C4
X X X
Parameter
GWP
tropsnarT
Sluttfase
B7
MID MID MIR MIR X
relairetamåR
A2
tropsnarT tropsnarT
A4 B4
X X
POCP kg C 2H 4 -ekv 6,06E-03
ADPM
nojsarapeR regnitfikstU
gnildnahebsllafvA
gnildnahebttuls
lit
llafvA
Resultatene for global oppvarming i de ulike module gir stort bidrag fra opptak og utslipp av biogent karbon. I produktet er
opptaket av biogent karbon i modul A1-A3 på 9,8 kg CO2 per deklarert enhet. Dette slippes ut igjen i modul C3 ved forbrenning.
Biogent karbon lagret i emballasje slippes ut ved avfallsbehandling i A5. Netto bidrag fra biogent karbon i hver modul er vist på
side 8.
Konstruksjon
installasjon fase
B3
2,08E+00 1,10E+01
9,17E-08 1,75E-06
4,95E-05 7,56E-04 1,39E-02
AP kg SO 2 -ekv 4,20E-02 9,99E-04 6,25E-03 1,05E-01
EP 1,18E-03 1,88E-03 2,30E-02
4,00E-06 2,59E-05 5,14E-05
ADPE 2,30E+01 4,17E+02
-3,78E+00
-2,30E-07
-1,31E-03
-1,36E-02
-3,11E-03
kg Sb-ekv 1,41E-09 2,32E-07 2,25E-07 1,88E-09
MJ 1,34E+00 2,83E+01 3,67E-02 -5,16E+01
GWP Globalt oppvarmingspotensial; ODP Potensial for nedbryting av stratosfærisk ozon; POCP Potensial for fotokjemisk oksidantdanning;
AP Forsurningspotensial for kilder på land og vann; EP Overgjødslingspotensial; ADPM Abiotisk uttømmingspotensial for ikke-fossile
ressurser; ADPE Abiotisk uttømmingspotensial for fossile ressurser
NEPD-2105-950-NO Fibo veggpaneler
6/9
Ressursbruk
Parameter Unit A1-A3 A4 A5 B1 B2 B3 B4 B5
RPEE MJ 1,30E+02 8,17E-02 2,53E+01 6,40E+00 5,40E+02
RPEM MJ 1,18E+02 0,00E+00 4,28E-01 0,00E+00 9,42E+00
TPE MJ 2,48E+02 8,17E-02 2,57E+01 6,40E+00 5,50E+02
NRPE MJ 1,65E+02 5,29E+00 2,53E+01 1,27E+02 4,69E+02
NRPM MJ 3,77E+01 0,00E+00 7,47E-01 1,78E-15 5,74E+00
TRPE MJ 2,03E+02 5,29E+00 2,61E+01 1,27E+02 4,75E+02
SM kg 4,41E-03 0,00E+00 4,94E-03 0,00E+00 1,87E-02
RSF MJ 2,38E-01 0,00E+00 8,97E-02 1,26E-01 1,97E+00
NRSF MJ 3,20E-02 0,00E+00 3,60E-02 8,39E-02 7,92E-01
W
m3
2,23E-01 1,03E-03 2,97E-02 6,51E-02 5,29E-01
Ressursbruk
Parameter Unit B6 B7 C1 C2 C3 C4 D
RPEE MJ 1,15E-02 1,72E-02 1,14E+02 5,69E-04 -1,71E+02
RPEM MJ 0,00E+00 0,00E+00 -1,14E+02 0,00E+00 0,00E+00
TPE MJ 1,15E-02 1,72E-02 6,10E-01 5,69E-04 -1,71E+02
NRPE MJ 1,62E-03 1,36E+00 3,75E+01 3,78E-02 -6,30E+01
NRPM MJ 0,00E+00 0,00E+00 -3,56E+01 0,00E+00 0,00E+00
TRPE MJ 1,62E-03 1,36E+00 1,86E+00 3,78E-02 -6,30E+01
SM kg 0,00E+00 0,00E+00 0,00E+00 0,00E+00 0,00E+00
RSF MJ 0,00E+00 0,00E+00 6,59E-01 0,00E+00 -1,06E+02
NRSF MJ 0,00E+00 0,00E+00 3,28E-01 0,00E+00 -7,10E+01
W
m3
8,58E-05 2,44E-04 1,04E-02 4,02E-05 -6,83E-01
RPEE Fornybar primærenergi brukt som energibærer; RPEM Fornybar primærenergi brukt som råmateriale; TPE Total bruk av fornybar
primærenergi; NRPE Ikke fornybar primærenergi brukt som energibærer; NRPM Ikke fornybar primærenergi brukt som råmateriale; TRPE
Total bruk av ikke fornybar primærenergi; SM Bruk av sekundære materialer; RSF Bruk av fornybart sekundære brensel; NRSF Bruk av ikke
fornybart sekundære brensel; W Netto bruk av ferskvann
Livsløpets slutt - Avfall
Parameter Unit A1-A3 A4 A5 B1 B2 B3 B4 B5
HW kg 4,89E-02 3,17E-04 1,80E-02 5,40E-02 3,55E-01
NHW kg 1,28E+00 4,09E-01 2,26E-01 8,81E-02 4,10E+00
RW kg 4,77E-04 3,49E-05 6,11E-05 5,16E-06 1,17E-03
Livsløpets slutt - Avfall
Parameter Unit B6 B7 C1 C2 C3 C4 D
HW kg 5,73E-07 3,97E-05 7,55E-04 1,09E-01 -1,54E-02
NHW kg 6,87E-05 8,00E-02 2,19E-02 3,49E-02 -6,50E-01
RW kg 1,13E-08 8,63E-06 3,99E-06 2,23E-07 -1,46E-04
HW Avhendet farlig avfall; NHW Avhendet ikke-farlig avfall; RW Avhendet radioaktivt avfall
Livsløpets slutt - Utgangsfaktorer
Parameter Unit A1-A3 A4 A5 B1 B2 B3 B4 B5
CR kg 0,00E+00 0,00E+00 0,00E+00 0,00E+00 0,00E+00
MR kg 2,32E-02 0,00E+00 5,69E-02 0,00E+00 1,71E-01
MER kg 8,00E-03 0,00E+00 2,01E-01 0,00E+00 4,18E-01
EEE MJ 7,11E-01 0,00E+00 1,33E+00 2,80E+00 2,92E+01
ETE MJ 6,64E+00 0,00E+00 8,47E+00 3,15E+01 1,86E+02
Livsløpets slutt - Utgangsfaktorer
Parameter Unit B6 B7 C1 C2 C3 C4 D
CR kg 0,00E+00 0,00E+00 0,00E+00 0,00E+00 0,00E+00
MR kg 0,00E+00 0,00E+00 5,55E-03 0,00E+00 0,00E+00
MER kg 0,00E+00 0,00E+00 0,00E+00 0,00E+00 0,00E+00
EEE MJ 0,00E+00 0,00E+00 1,26E+01 0,00E+00 -3,97E+01
ETE MJ 0,00E+00 0,00E+00 7,80E+01 0,00E+00 -2,73E+02
CR-komponenter for gjenbruk, MR Materialer for resirkulering, MER Materialer for energigjenvinning, EEE Eksportert elektrisk energi; ETE
Eksportert termisk energi
Lese eksempel: 9,0 E-03 = 9,0*10-3 = 0,009
NEPD-2105-950-NO Fibo veggpaneler
7/9
Norske tilleggskrav
Klimagassutslipp fra bruk av elektrisitet i produksjonsfasen
Nasjonal markedsmiks i Norge med import på lavspenning, inkludert produksjon av overføringslinjer og nettap, er anvendt for
elektrisitet i produksjonprosessen (A3).
Data kilde Mengde Enhet
Ecoinvent v3.5 (august 2018) 31,7 gram CO -ekv/kWh
2
Farlige stoffer
Produktet inneholder ingen stoffer fra REACH Kandidatliste eller den norske prioritetslisten
Produktet inneholder stoffer som er under 0,1 vekt% på REACH Kandidatliste
Produktet inneholder stoffer fra REACH Kandidatliste eller den norske prioritetslisten, se tabell under Spesifikke norske
krav.
Produktet inneholder ingen stoffer på REACH Kandidatliste eller den norske prioritetslisten. Produktet kan karakteriseres
som farlig avfall (etter Avfallsforskiften, Vedlegg III), se tabell under Spesifikke norske krav.
Transport
Transport fra produksjonssted til byggeplass i Norge i henhold til scenario i modul A4: 430 km
Inneklima
Produktet tilfredstiller kravene til lavt forurensende, M1 (RISE, 2019). Se tabell for testresultater. Fugemasse FIBOSEAL
tilfredstiller også krav i henhold til EC 1 Plus (GEV, 2017).
Compounds Requirement M1 Test results Pass / Fail
(mg/m2h)
TVOC < 0,2 0,013 PASS
Formaldehyde < 0,05 0,028 PASS
CMR 1A+1B < 0,005 < 0,001 PASS
Ammonia < 0,03 not measured --
Odour ≥ 0,0 not measured --
Klimadeklarasjon
For å øke transparensen i bidraget til klimapåvirkning, så er indikatoren GWP blitt delt opp her i underindikatorer:
GWP-IOBC Klimapåvirkning beregnet etter umiddelbar oksidasjon av biogent karbon prinsippet.
GWP-BCIP Klimapåvirkning fra netto opptak og utslipp av biogent karbon fra materialene i hver modul.
Klimapåvirkning
Parameter Unit A1-A3 A4 A5 B1 B2 B3 B4 B5
GWP-IOBC kg CO 2 -ekv 1,05E+01 3,09E-01 1,77E+00 1,10E+01 3,25E+01
GWP-BCIP kg CO 2 -ekv -1,01E+01 0,00E+00 3,01E-01 0,00E+00 0,00E+00
GWP kg CO 2 -ekv 3,98E-01 3,09E-01 2,08E+00 1,10E+01 3,24E+01
Klimapåvirkning
Parameter Unit B6 B7 C1 C2 C3 C4 D
GWP-IOBC kg CO 2 -ekv 8,99E-05 8,24E-02 3,54E+00 1,12E-03 -3,78E+00
GWP-BCIP kg CO 2 -ekv 0,00E+00 0,00E+00 9,78E+00 0,00E+00 0,00E+00
GWP kg CO 2 -ekv 8,99E-05 8,24E-02 1,33E+01 1,12E-03 -3,78E+00
NEPD-2105-950-NO Fibo veggpaneler
8/9
Bibliografi
DNV GL (2019) PEFC ST 2002:2013. Chain of custody of forest based products. Certificate No. 2018-SKM-
PEFC-274
Ecoinvent v3.5 Swiss Centre of Life Cycle Inventories. www.ecoinvent.ch
NS-EN 15804:2012+A1:2013 Bærekraftig byggverk - Miljødeklarasjoner - Grunnleggende produktkategoriregler for
byggevarer
GEV (2017) GEV EMICODE licence for Fiboseal. Very low emission: EC1 Plus
ISO 21930:2007 Sustainability in building construction - Environmental declaration of building products
NPCR 0:10:2019 PCR - Part B for building boards version 3.0
NS-EN ISO 14025:2010 Miljømerker og deklarasjoner - Miljødeklarasjoner type III - Prinsipper og prosedyrer
NS-EN ISO 14044:2006 Miljøstyring - Livsløpsvurderinger - Krav og retningslinjer
NS-EN 16449:2014 Tre og trebaserte produkter - Beregning av biogent karboninnhold i tre og omdanning til
karbondioksid
NS-EN 16485:2014 Tømmer og skurlast - Miljødeklarasjoner - Produktkategoriregler for tre og trebaserte
produkter til bruk i byggverk
Raadal et al. (2009). Raadal, H. L., Modahl, I. S. & Lyng, K-A. (2009). Klimaregnskap for avfallshåndtering, Fase
I og II. Oppdragsrapport nr 18.09 fra Østfoldforskning, Norge
RISE (2019) Resultater fra test av utslipp til innemiljø. Referanse til testresultat: 9F007182-01
Ruttenborg, V. (2019) LCA rapport for Fibo AS. Rapport nr. 325049-1 fra Norsk Treteknisk Institutt, Oslo, Norge
Statistisk sentralbyrå (2018c) Tabell 04730: Forbruk av brensel til bruttoproduksjon av fjernvarme, 2017
Statistisk sentralbyrå (2018b) Tabell 04727: Fjernvarmebalansen, 2017
Statistisk sentralbyrå (2018a) Tabell 09469: Nettoproduksjon av fjernvarme, 2017
Program operatør og utgiver Tlf: +47 97722020
Næringslivets Stiftelse for Miljødeklarasjoner
Postboks 5250 Majorstuen, 0303 Oslo e-post: post@epd-norge.no
Norge web www.epd-norge.no
Eier av deklarasjonen Tlf: +47 38 34 33 00
Fibo AS Fax
Industriveien 2, NO-4580 Lyngdal e-post: info@fibo.no
Norge web www.fibo.no
Forfatter av Livssyklusrapporten Tlf: +47 98 85 33 33
Vegard Ruttenborg Fax -
Norsk Treteknisk Instiutt e-post: firmapost@treteknisk.no
Postboks 113 Blindern, 0314 Oslo, Norge web www.treteknisk.no
NEPD-2105-950-NO Fibo veggpaneler
9/9
