Environmental product declaration
In accordance with 14025 and EN15804+A2
Lavkarbon A B30 M60 D22
Eier av deklarasjonen: Programoperatør :
Ribe Betong AS Næringslivets Stiftelse for
miljødeklarasjoner
Produkt:
Lavkarbon A B30 M60 D22 Deklarasjonsnummer :
Deklarert enhet: NEPD-4137-3361-NO
1 m3
Publiseringsnummer :
Deklarasjonen er basert på PCR:
EN 15804:2012+A2:2019 tjener som kjerne-PCR NEPD-4137-3361-NO
NPCR 020:2021 Part B for Concrete and concrete
Næringslivets Stiftelse for Godkjent dato: 13.01.2023
elements
miljødeklarasjoner
Gyldig til: 13.01.2028
EPD Software:
LCA.no EPD generator ID: 56619
ver2-180123
1 / 11
Generell informasjon
Produkt Eier av deklarasjonen:
Lavkarbon A B30 M60 D22 Ribe Betong AS
Kontaktperson: Ingrid Stenbråten
Telefon: 982 93 901
e-post: ingrid.stenbraten@ribebetong.no
Programoperatør: Produsent:
Postboks 5250 Majorstuen, 0303 Oslo, Norge Ribe Betong AS
Næringslivets Stiftelse for miljødeklarasjoner
Telefon: +47 23 08 80 00
web: post@epd-norge.no
Deklarasjonsnummer: Produksjonssted:
NEPD-4137-3361-NO Ribe Betong AS
Mjåvannsvegen 132 , 4628 Kristiansand S
Norway
Kvalitet/Miljøsystem:
Deklarasjonen er basert på PCR:
NS-EN ISO 9001, ISO 14001
EN 15804:2012+A2:2019 tjener som kjerne-PCR
NPCR 020:2021 Part B for Concrete and concrete elements
Org. no.:
Erklæring om ansvar:
​ 988 262 951
Eieren av deklarasjonen skal være ans​varlig for den underliggende
informasjon og bevis. EPD Norge s​ kal ikke være ansvarlig med ​
hensyn til produsent informasjon, livsløpsvurdering data og bevis.
Godkjent dato: 13.01.2023
Deklarert enhet:
1 m3 Lavkarbon A B30 M60 D22
Gyldig til: 13.01.2028
Deklarert enhet med opsjon:
A1,A2,A3,A4,C1,C2,C3,C4,D
Årstall for studien:
2021
Sammenlignbarhet:
Funksjonell enhet: EPD av byggevarer er nødvendigvis ikke sammenlignbare hvis de ikke
1 m³ fabrikkblandet ferdigbetong samsvarer med NS-EN 15804 og ses i en bygningskontekst.
Utarbeidelse og verifikasjon av miljødeklarasjon:
Generelt om verifikasjon av EPD fra verktøy: Deklarasjonen er utarbeidet og verifisert ved bruk av EPD-verktøy
Uavhengig verifikasjon av data, annen miljøinformasjon og EPD er lca.tools ver EPD2022.03, utviklet av LCA.no. EPD-verktøyet er
foretatt etter ISO 14025:2010, kapittel 8.1.3 og 8.1.4. Individuell integrert i bedriftens miljøstyringssystem, og godkjent av EPD-Norge
tredjepartsverifisering av hver EPD er ikke nødvendig når verktøyet
er i) integrert i bedriftens miljøstyringssystem, ii) prosedyrer for bruk EPD er utarbeidet av:
av verktøyet er godkjent av EPD-Norge og iii) prosessen granskes
Yvonne-Marie Miniggio
årlig. Se vedlegg G i EPD-Norges retningslinjer for ytterligere
informasjon om EPDverktøy
Bedriftsspesifikke data og EPD er kontrollert av:
Øystein Mortensvik
Godkjent:
Verifikasjon av EPD-verktøy:
Uavhengig tredjepartsverifikasjon av verktøy, bakgrunnsdata og
test-EPD er gjort i henhold til EPD-Norge sine prosedyrer og
retningslinjer for verifisering og godkjenning av EPD-verktøy.
Tredjeparts verifikator:
Håkon Hauan, CEO EPD-Norge
Jane Anderson, Construction LCA
(krever ikke signatur)
2 / 11
Produkt
Produktbeskrivelse:
Fabrikkblandet ferdigbetong produsert av Ribe Betong. Betongen​
benyttes primært til konstruksjoner som gulv, vegger, dekker o.l.​
Produktspesifikasjon:
1 m³ ferdigbetong med en egenvekt på 2200-2600 kg/m³
Materialer kg %
SCM 59,44 2,48
Sement 312,07 13,03
Tilsetningsstoffer 2,23 0,09
Tilslag 1844,35 77,03
Vann 176,28 7,36
Total 2394,37
Tekniske data:
Ferdigbetong produsert iht. NS-EN 206:2013+A2+NA​
Markedsområde:
Sørlandet
Levetid, produkt:
Slik som den prosjekterte levetid for konstruksjonen i det aktuelle​
miljøet
Levetid, bygg eller anlegg:
Slik som den prosjekterte levetid for konstruksjonen i det aktuelle​
miljøet
LCA: Beregningsregler
Deklarert enhet:
1 m3 Lavkarbon A B30 M60 D22
Cut-off kriterier:
Alle viktige råmaterialer og all viktig energibruk er inkludert. Produksjonsprosessen for råmaterialene og energistrømmer som inngår med veldig
små mengder (mindre enn 1%) er ikke inkludert. Disse cut-off kriteriene gjelder ikke for farlige materialer og stoffer.
Allokering:
Allokering er gjort iht. bestemmelser i EN 15804. Inngående energi og vann, samt produksjon av avfall i egen produksjon er allokert likt mellom
alle produktene gjennom masseallokering. Miljøpåvirkning og ressursforbruk for primærproduksjonen av resirkulerte materialer er allokert til det
opprinnelige produktsystemet. Bearbeidingsprosessen og transport av materialet til produksjonssted er allokert til analysen i denne EPDen.
Datakvalitet:
Spesifikke data for produktsammensetningen er fremskaffet av produsenten. De representerer produksjonen av det deklarerte produktet og ble
samlet inn for EPD-​utvikling i det oppgitte året for studien. Bakgrunnsdata er basert på EPDer iht. EN 15804 og ulike LCA​ databaser.
Datakvaliteten for råmaterialene i A1 er presentert i tabellen nedenfor.
Materialer Kilde Datakvalitet År
Tilslag ecoinvent 3.6 Database 2019
Vann ecoinvent 3.6 Database 2019
SCM MD-20026-DA EPD 2020
Tilsetningsstoffer NEPD-2688-1386-EN / S-P-02137 EPD 2021
Sement NEPD-3948-2907 EPD 2022
3 / 11
Systemgrenser (X=inkludert, MND=modul ikke deklarert, MNR=modul ikke relevant)
Gevinst og
Produktfase Sammenstillingsfase Bruksfase Sluttfase belastninger etter
endt levetid (D)
A1 A2 A3 A4 A5 B1 B2 B3 B4 B5 B6 B7 C1 C2 C3 C4 D
X X X X MND MND MND MND MND MND MND MND X X X X X
Systemgrenser:
Flytskjemaet nedenfor illustrerer systemgrensene for analysen:
Teknisk tilleggsinformasjon:
relairetamåR tropsnarT gninkrivliT tropsnarT ​/snojskurtsnoK esafsnojsallatsni
kurB
dlohekildeV nojsarapeR regnitfikstU gnirevoneR llenojsarepO kurbigrene llenojsarepO kurbnnav gniretnomeD tropsnarT gnildnahebsllafvA lit
llafvA
gnildnahebttuls
​/gninnivnejg/kurbnejG elaisnetop-gnirelukriser
4 / 11
LCA: Scenarier og annen teknisk informasjon
Følgende informasjon beskriver scenariene for modulene i EPDen.
Kapasitetsutnyttelse Verdi
Transport fra produksjonssted til bruker (A4) Distanse (km) Brennstoff/Energiforbruk Enhet
inkl. retur (%) (Liter/tonn)
Lastebil med henger, EURO 6 53,3 % 15 0,023 l/tkm 0,35
Demontering (C1) Enhet Verdi
Riving av bygg eller anlegg, per kg betong C1 (kg) kg/DU 2394,37
Kapasitetsutnyttelse Verdi
Transport til avfallsbehandling (C2) Distanse (km) Brennstoff/Energiforbruk Enhet
inkl. retur (%) (Liter/tonn)
Lastebil med henger, EURO 6 53,3 % 85 0,023 l/tkm 1,96
Avfallsbehandling (C3) Enhet Verdi
Avfallsbehandling av betong etter riving (kg) kg 1628,17
Avfall til sluttbehandling (C4) Enhet Verdi
Avfall, betongslam, restbetong, til deponering
kg 766,20
(kg)
Gevinst og belastninger etter endt levetid (D) Enhet Verdi
Substitusjon av steinmaterialer (kg) kg 1628,17
5 / 11
LCA: Resultater
LCA resultatene er presentert under for enheten som er definert på side 2 av EPD dokumentet.
Miljøpåvirkning (Environmental impact)
Indikator Enhet A1 A2 A3 A4 C1 C2 C3 C4 D
GWP-total kg CO2 -eq 1,83E+02 8,86E+00 5,71E-01 3,13E+00 9,58E+00 1,77E+01 1,17E+00 3,28E+00 -3,80E+00
GWP-fossil kg CO2 -eq 1,82E+02 8,85E+00 5,54E-01 3,13E+00 9,58E+00 1,77E+01 1,16E+00 3,28E+00 -3,73E+00
GWP-biogenic kg CO2 -eq 1,14E-01 3,47E-03 1,57E-02 1,34E-03 1,80E-03 7,59E-03 9,99E-03 2,79E-03 -7,44E-02
GWP-luluc kg CO2 -eq 1,46E-02 2,81E-03 6,75E-04 9,53E-04 7,55E-04 5,40E-03 1,60E-03 6,43E-04 -2,52E-03
ODP kg CFC11 -eq 2,15E-06 2,07E-06 1,61E-07 7,54E-07 2,07E-06 4,27E-06 2,28E-07 1,60E-06 -6,79E-07
AP mol H+ -eq 2,69E-01 6,72E-02 4,34E-03 1,01E-02 1,00E-01 5,71E-02 9,36E-03 3,20E-02 -3,36E-02
EP-FreshWater kg P -eq 3,67E-01 6,30E-05 1,76E-05 2,49E-05 3,49E-05 1,41E-04 7,31E-05 2,45E-05 -9,91E-05
EP-Marine kg N -eq 7,43E-02 1,49E-02 1,30E-03 2,21E-03 4,42E-02 1,25E-02 2,74E-03 1,20E-02 -1,16E-02
EP-Terrestial mol N -eq 9,39E-01 1,68E-01 1,43E-02 2,46E-02 4,79E-01 1,39E-01 3,16E-02 1,32E-01 -1,37E-01
POCP kg NMVOC -eq 2,21E-01 5,12E-02 4,11E-03 9,66E-03 1,33E-01 5,47E-02 8,46E-03 3,78E-02 -3,61E-02
ADP-minerals&metals1 kg Sb -eq 5,10E-04 1,38E-04 1,37E-05 5,57E-05 1,47E-05 3,16E-04 1,47E-05 2,90E-05 -3,31E-04
ADP-fossil1 MJ 4,38E+02 1,39E+02 1,27E+01 5,08E+01 1,32E+02 2,88E+02 3,59E+01 1,06E+02 -6,31E+01
WDP1 m3 5,84E+03 9,65E+01 3,18E+02 3,90E+01 2,80E+01 2,21E+02 3,96E+03 2,23E+02 -2,96E+03
GWPtotal Globalt oppvarmingspotensial; GWPfossil: Globalt oppvarmingspotensial fossile brensler; GWPbiogenic: Globalt oppvarmingspotensial biogene kilder;
GWPluluc: Globalt oppvarmingspotensial arealbruk endringer i bruk av arealer; ODP Potensial for nedbryting av stratosfærisk ozon; AP Forsurningspotensial for kilder på
land og vann; EP overgjødslingspotensial til ferskvann, hav og jord; POCP Potensial for fotokjemisk oksidantdanning; ADP-elements Abiotisk utarmingspotensial for
ikke-fossile ressurser, mineraler; ADP-fossil Abiotisk utarmingspotensial for fossile ressurser, fosile brensler; WDP Utarmingspotensial for vannressurser.
"Leseeksempel: 9,0 E-03 = 9,0*10 -3 = 0,009"
*INA Indicator Not Assessed (indikator ikke vurdert)
1. Resultatene av denne miljøpåvirkningsindikatoren skal brukes med forsiktighet ettersom usikkerheten til resultatene er høy eller det er begrenset erfaring med bruk av
indikatoren.
Merknad om miljøpåvirkningen
6 / 11
Supplerende indikatorer for miljøpåvirkning
Indikator Enhet A1 A2 A3 A4 C1 C2 C3 C4 D
PM Disease incidence 1,76E-06 6,81E-07 7,28E-08 2,87E-07 1,21E-05 1,63E-06 1,50E-07 6,82E-07 -7,15E-07
IRP2 kgBq U235 -eq 1,29E+00 6,07E-01 8,03E-02 2,22E-01 5,75E-01 1,26E+00 6,02E-01 4,60E-01 -5,79E-01
ETP-fw1 CTUe 4,29E+03 9,77E+01 1,38E+01 3,72E+01 7,21E+01 2,11E+02 2,54E+01 5,24E+01 -6,49E+01
HTP-c1 CTUh 7,92E-09 0,00E+00 7,51E-10 0,00E+00 2,39E-09 0,00E+00 1,63E-09 1,53E-09 -3,26E-09
HTP-nc1 CTUh 2,06E-07 8,51E-08 1,67E-08 3,59E-08 6,70E-08 2,04E-07 2,28E-08 3,06E-08 -7,98E-08
SQP1 dimensionless -9,94E+01 1,40E+02 3,61E+01 5,82E+01 1,60E+01 3,30E+02 2,03E+01 3,86E+02 1,43E+02
PM: Partikkelutslipp; IRP: Ioniserende stråling (helseeffekt); ETP-fw: Økotoksisitet (ferskvann); HTP-c: Toksisitet påvirkning på mennesker, kreft; HTP-nc: Toksisitet
påvirkning på mennesker, andre effekter enn kreft; SQP: Påvirkninger knyttet til arealbruksendringer / jordkvalitet
"Leseeksempel: 9,0 E-03 = 9,0*10 -3 = 0,009"
*INA Indicator Not Assessed (indikator ikke vurdert)
1. Resultatene av denne miljøpåvirkningsindikatoren skal brukes med forsiktighet ettersom usikkerheten til resultatene er høy eller det er begrenset erfaring med bruk av
indikatoren.
2. Denne påvirkningskategorien omhandler hovedsakelig den eventuelle effekten av lavdose ioniserende stråling på menneskers helse i atombrenselsyklusen. Den tar
ikke hensyn til effekter på grunn av mulige atomulykker, yrkesmessig eksponering eller på grunn av fjerning av radioaktivt avfall i underjordiske anlegg. Potensiell
ioniserende stråling fra jorda, fra radon og fra noen byggematerialer måles heller ikke av denne indikatoren.
7 / 11
Ressursbruk (Resource use)
Indikator Enhet A1 A2 A3 A4 C1 C2 C3 C4 D
PERE MJ 1,94E+02 1,61E+00 2,05E+01 6,39E-01 7,18E-01 3,62E+00 1,85E+01 1,63E+00 -1,48E+01
PERM MJ 8,72E-02 0,00E+00 0,00E+00 0,00E+00 0,00E+00 0,00E+00 0,00E+00 0,00E+00 0,00E+00
PERT MJ 1,94E+02 1,61E+00 2,05E+01 6,39E-01 7,18E-01 3,62E+00 1,85E+01 1,63E+00 -1,48E+01
PENRE MJ 4,18E+02 1,39E+02 1,27E+01 5,08E+01 1,32E+02 2,88E+02 3,59E+01 1,06E+02 -6,66E+01
PENRM MJ 1,27E-01 0,00E+00 0,00E+00 0,00E+00 0,00E+00 0,00E+00 0,00E+00 0,00E+00 0,00E+00
PENRT MJ 4,18E+02 1,39E+02 1,27E+01 5,08E+01 1,32E+02 2,88E+02 3,59E+01 1,06E+02 -6,66E+01
SM kg 5,43E+00 0,00E+00 3,63E-03 0,00E+00 6,48E-02 0,00E+00 3,09E-02 2,79E-02 -1,28E-01
RSF MJ 2,76E+02 5,65E-02 3,53E-02 2,24E-02 1,75E-02 1,27E-01 3,74E-01 3,37E-02 -3,02E-01
NRSF MJ 3,93E+02 2,02E-01 6,47E-02 7,49E-02 -2,63E-01 4,25E-01 -2,32E-02 9,68E-02 -3,10E-01
FW m3 4,12E+00 1,42E-02 4,19E-01 5,78E-03 6,79E-03 3,28E-02 6,15E-02 1,26E-01 -2,32E+00
PERE Fornybar primærenergi brukt som energibærer; PERM Fornybar primærenergi brukt som råmateriale; PERT Total bruk av fornybar primærenergi; PENRE Ikke
fornybar primærenergi brukt som energibærer; PENRM Ikke fornybar primærenergi brukt som råmateriale; PENRT Total bruk av ikke fornybar primærenergi; SM Bruk av
sekundære materialer; RSF Bruk av fornybart sekundære brensel; NRSF Bruk av ikke fornybart sekundære brensel; FW Netto bruk av ferskvann.
"Leseeksempel: 9,0 E-03 = 9,0*10 -3 = 0,009"
*INA Indicator Not Assessed (indikator ikke vurdert)
8 / 11
Livsløpets slutt - Avfall (End of life - Waste)
Indikator Enhet A1 A2 A3 A4 C1 C2 C3 C4 D
HWD kg 4,05E-02 7,18E-03 2,49E-02 2,78E-03 3,88E-03 1,58E-02 3,59E-03 3,20E-03 -1,52E-02
NHWD kg 1,95E+00 1,05E+01 6,92E+01 4,42E+00 1,56E-01 2,50E+01 1,13E-01 7,66E+02 -4,61E-01
RWD kg 1,92E-03 9,53E-04 8,82E-05 3,47E-04 9,16E-04 1,97E-03 3,80E-04 7,21E-04 -5,00E-04
HWD Avhendet farlig avfall; NHWD Avhendet ikke-farlig avfall; RWD Avhendet radioaktivt avfall.
"Leseeksempel: 9,0 E-03 = 9,0*10 -3 = 0,009"
*INA Indicator Not Assessed (indikator ikke vurdert)
Livsløpets slutt - Utgangsfaktorer (End of life - Output flow)
Indikator Enhet A1 A2 A3 A4 C1 C2 C3 C4 D
CRU kg 0,00E+00 0,00E+00 0,00E+00 0,00E+00 0,00E+00 0,00E+00 0,00E+00 0,00E+00 0,00E+00
MFR kg 1,52E-02 0,00E+00 3,88E-02 0,00E+00 6,36E-02 0,00E+00 1,63E+03 2,59E-02 -2,99E-03
MER kg 1,30E-01 0,00E+00 3,11E-05 0,00E+00 1,97E-04 0,00E+00 3,75E-03 3,35E-04 -1,12E-01
EEE MJ 3,28E-02 0,00E+00 7,26E-02 0,00E+00 6,76E-04 0,00E+00 6,43E-03 2,45E-03 -2,70E-02
EET MJ 4,97E-01 0,00E+00 1,10E+00 0,00E+00 1,02E-02 0,00E+00 9,72E-02 3,70E-02 -4,08E-01
CRU Komponenter for gjenbruk, MFR Materialer for resirkulering, MER Materialer for energigjenvinning, EEE Eksportert elektrisk energi; ETE Eksportert termisk energi.
"Leseeksempel: 9,0 E-03 = 9,0*10 -3 = 0,009"
*INA Indicator Not Assessed (indikator ikke vurdert)
Informasjon om innholdet av biogent karbon
Indikator Enhet Ved port
Innhold av biogent karbon i produkt kg C 0,00E+00
Innhold av biogent karbon i emballasjen kg C 0,00E+00
Merk: 1 kg biogent karbon tilsvarer 44/12 kg CO2
9 / 11
Norske tilleggskrav
Klimagassutslipp fra bruk av elektrisitet i produksjonsfasen
Nasjonal produksjonsmiks fra import, lavspenning (inkludert produksjon av overføringslinjer, i tillegg til direkte utslipp og tap i nett) er brukt for
anvendt elektrisitet i produksjonsprosessen (A3). Bakgrunnsdata er presentert i tabellen under. Karakteriseringsfaktorer fra
EN15804:2012+A2:2019 er benyttet.
Electricity mix Data source Amount Enhet
Elektrisitet, Norge (kWh) ecoinvent 3.6 24,33 g CO2-eq/kWh
Farlige stoffer
Produktet er ikke tilført stoffer fra REACH Kandidatliste eller den norske prioritetslisten.
Inneklima
Ytterligere miljøinformasjon
Miljøpåvirkningsindikatorer iht. EN 15804+A1 og NPCR Part A v2.0
Indikator Enhet A1 A2 A3 A4 C1 C2 C3 C4 D
GWP kg CO2 -eq 1,82E+02 8,77E+00 5,53E-01 3,10E+00 9,46E+00 1,75E+01 1,14E+00 3,22E+00 -3,99E+00
ODP kg CFC11 -eq 2,02E-06 1,73E-06 1,34E-07 6,11E-07 1,64E-06 3,46E-06 2,82E-07 1,27E-06 -6,17E-07
POCP kg C2H4 -eq 5,97E-03 1,86E-03 1,36E-04 3,83E-04 1,46E-03 2,17E-03 2,53E-04 7,90E-04 -8,31E-04
AP kg SO2 -eq 1,38E-01 5,05E-02 1,99E-03 6,52E-03 1,40E-02 3,70E-02 4,29E-03 9,50E-03 -9,75E-03
EP kg PO43- -eq 2,03E-02 5,10E-03 2,33E-04 7,08E-04 1,56E-03 4,01E-03 5,67E-04 1,13E-03 -1,14E-03
ADPM kg Sb -eq 5,14E-04 1,38E-04 1,37E-05 5,57E-05 1,47E-05 3,16E-04 1,47E-05 2,90E-05 -3,31E-04
ADPE MJ 4,26E+02 1,37E+02 1,12E+01 4,99E+01 1,31E+02 2,83E+02 1,38E+01 1,04E+02 -6,31E+01
GWPIOBC kg CO2 -eq 1,81E+02 8,86E+00 2,06E-01 3,13E+00 1,29E+04 1,77E+01 0,00E+00 0,00E+00 -3,99E+00
GWP Global warming potential; ODP Depletion potential of the stratospheric ozone layer; POCP Formation potential of tropospheric photochemical oxidants; AP
Acidification potential of land and water; EP Eutrophication potential; ADPM Abiotic depletion potential for non fossil resources; ADPE Abiotic depletion​ potential for
fossil resources; GWP-IOBC/GHG Global warming potential calculated according to the principle of instantanious oxidation (except emissions and uptake of biogenic
carbon)
10 / 11
Bibliografi
NS-EN ISO 14025:2010 Miljømerker og deklarasjoner - Miljødeklarasjoner type III - Prinsipper og prosedyrer.
NS-EN ISO 14044:2006 Miljøstyring - Livsløpsvurderinger - Krav og retningslinjer.
NS-EN 15804:2012+A2:2019 Bærekraftig byggverk - Miljødeklarasjoner - Grunnleggende produktkategoriregler for byggevarer.
ISO 21930:2017 Sustainability in buildings and civil engineering works - Core rules for environmental product declarations of construction
products and services.
ecoinvent v3, Allocation, cut-off by classification, Swiss Centre of Life Cycle Inventories.
Iversen et al., (2021) eEPD v2021.09 Background information for EPD generator tool system verification, LCA.no rapportnummer: : 07.21.
Vold et al., (2022) EPD generator for concrete and concrete elements
Background information for EPD generator application and LCA data, LCA.no report number: 06.22
NPCR Part A: Construction products and services. Ver. 2.0. April 2021, EPD-Norge.
NPCR 020 Part B for concrete and concrete elements, Ver. 3.0, 20.09.2021, EPD Norway.
Programoperatør og utgiver Telefon:+47 23 08 80 00
Næringslivets Stiftelse for miljødeklarasjoner e-post: post@epd-norge.no
Postboks 5250 Majorstuen, 0303 Oslo, Norge web: www.epd-norge.no
Eier av deklarasjonen: Telefon:982 93 901
Ribe Betong AS e-post: ingrid.stenbraten@ribebetong.no
Mjåvannsvegen 132, 4628 Kristiansand S web:
Forfatter av livsløpsrapporten Telefon:+47 916 50 916
LCA.no AS e-post: post@lca.no
Dokka 6B, 1671 web: www.lca.no
Utvikler av EPD-generator Telefon:+47 916 50 916
LCA.no AS e-post: post@lca.no
Dokka 6B,1671 Kråkerøy web: www.lca.no
ECO Platform web: www.eco-platform.org
ECO Portal web: ECO Portal
11 / 11
