1114 NEPD
Ver. 2 2015(17)
ENVIRONMENTAL PRODUCT DECLARATION
in accordance with ISO 14025, ISO 21930 and EN 15804
Eier av deklarasjonen: Combiwood Barkevik AS
Programoperatør: Næringslivets Stiftelse for Miljødeklarasjoner
Utgiver: Næringslivets Stiftelse for Miljødeklarasjoner
Deklarasjonsnummer: NEPD-2368-1107-NO
Publiseringsnummer: NEPD-2368-1107-NO
ECO Platform registreringsnummer: -
Godkjent dato: 10.09.2020
Gyldig til: 10.09.2025
Lakkert listverk av eik
Combiwood Barkevik AS
www.epd-norge.no
NEPD-2368-1107-NO Lakkert listverk av eik
Generell informasjon
Produkt: Eier av deklarasjonen:
Lakkert listverk av eik Combiwood Barkevik AS
Kontaktperson: Kathrine Anvik-Krogstad
Tlf: +47 33 18 92 90
e-post: kathrine@combiwood.no
Program operatør: Produsent:
Næringslivets Stiftelse for Miljødeklarasjoner Høvleri og overflatebehandling:
Postboks 5250 Majorstuen, 0303 Oslo Combiwood Barkevik AS, avd. Skien
Tlf: +47 23 08 80 00 Håvundvegen 261, 3746 Skien
e-post: post@epd-norge.no Måling og lager hos Combiwood Barkevik AS Helgeroa.
Deklarasjon nummer: Produksjonssted:
NEPD-2368-1107-NO Helgeroa og Skien, Norge
ECO Platform registreringsnummer: Kvalitet/Miljøsystem:
PEFC ST 2002:2013
Deklarasjonen er basert på PCR: Org. no.:
CEN Standard EN 15804 tjener som kjerne PCR NO 933 667 901 MVA
NPCR015 v3.0 PCR - Part B for wood and wood-based
products for use in construction (04/2019).
Erklæringen om ansvar: Godkjent dato:
Eieren av deklarasjonen skal være ansvarlig for den 10.09.2020
underliggende informasjon og bevis. EPD Norge skal ikke
være ansvarlig med hensyn til produsent informasjon,
livsløpsvurdering data og bevis.
Gyldig til:
10.09.2025
Deklarert enhet: Årstall for studien:
- 2020
Deklarert enhet med opsjon: Sammenlignbarhet:
1 løpemeter med lakkert eik fotlist med en dimensjon på 15 EPD av byggevarer er nødvendigvis ikke sammenlignbare
mm x 45 mm, installert og avfallsbehandlet ved livsløpets hvis de ikke samsvarer med NS-EN 15804 og ses i en
slutt. bygningskontekst.
Funksjonell enhet: Miljødeklarasjonen er utarbeidet av:
- Fredrik Moltu Johnsen og Lars G. F. Tellnes
Østfoldforskning AS
Verifikasjon:
Uavhengig verifikasjon av deklarasjonen og data, i henhold
til ISO 14025:2010
internt eksternt
Godkjent
Tredjeparts verifikator:
Alexander Borg, Asplan Viak AS
(Uavhengig verifikator godkjent av EPD Norge)
NEPD-2368-1107-NO Lakkert listverk av eik 2/9
Produkt
Produktbeskrivelse: Tekniske data:
List brukes til å lage en pen overgang mellom vegg og gulv. Densitet på 708 kg/m3 og en fuktighet på 8 %.
NS 3184 Innvendig listverk av tre fastlegger profiler og
Produktspesifikasjon: mål.
Lakkert fotlist av eik med en dimensjon på 15 mm x 45 mm
og artikkelnr. 1131 er brukt som utgangspunkt for LCA. Markedsområde:
Norge, Sør-Norge til og med Trondheim
Levetid:
60 år
Materialer i produsert produkt
Enhet kg %
Eik, tørrvekt 0,282 79,0 %
Vann, i trevirke 0,025 7,0 %
Lakk 0,050 14,0 %
Totalt for produkt 0,357 100,0 %
Emballasje - plast 0,008
Emballasje - tre 0,000
Totalt med emballasje 0,365
LCA: Beregningsregler
Deklarert enhet med opsjon: Systemgrenser:
1 løpemeter med lakkert eik fotlist med en dimensjon på 15 Flytskjema for hele livsløpet (A1-C4) med systemgrenser er
mm x 45 mm, installert og avfallsbehandlet ved livsløpets vist i figuren under. Modul D er også medregnet utenfor
slutt. livsløpet med energi- og materialsubstitusjon fra
gjenvinning og er nærmere forklart under scenarioene.
NEPD-2368-1107-NO Lakkert listverk av eik 3/9
Datakvalitet: Cut-off kriterier:
Data for produksjon er hentet fra produsenten og representativt Alle viktige råmaterialer og all viktig energibruk er inkludert.
for 2019. Resterende data er basert på Ecoinvent v3.6, men Produksjonsprosessen for råmaterialene og
justert for å bedre representativiteten. Ecoinvent v3.6 ble lansert energistrømmer som inngår med veldig små mengder
i 2019. All energibruk i databasetall er antatt å ikke være brukt (<1%) er ikke inkludert. Disse cut-off-kriteriene gjelder ikke
som råmaterialer. Ingen datakilder er mer enn 10 år gamle. for farlige materialer og stoffer.
Allokering: Beregning av biogent karboninnhold:
Allokering er gjort i henhold til bestemmelser i EN 15804. Opptak og utslipp av karbondioksid fra biologisk opphav er
Inngående energi, vann, avfall og interntransport er delt opp i beregnet basert på NS-EN 16485:2014. Denne metoden er
underprosesser og så allokert etter volum mellom basert på modularitetsprinsippet i EN 15804:2012, hvor
hovedproduktene. Påvirkning for primærproduksjonen av utslipp skal telles med i den livsløpsmodulen hvor det
resirkulerte materialer er allokert til hovedproduktet der faktisk skjer. Mengden karbondioksid er beregnet i henhold
materialet ble brukt. I verdikjeden til trevirke er det benyttet til NS-EN 16449:2014. Nettobidraget til GWP fra biogent
økonomisk allokering. karbon er vist for hver modul på side 8. Det er antatt at
trevirke kommer fra bærekraftig skogbruk og har FSC-
/PEFC-sertifisert sporbarhet.
LCA: Scenarier og annen teknisk informasjon
Den følgende informasjonen beskriver scenariene for modulene i EPDen.
Det er antatt en transport direkte fra produksjon til byggeplass på en stor lastebil og med en avstand på 300 km.
Transport fra produksjonssted til bruker (A4)
Type Kjøretøytype Distanse Drivstoff/ Drivstoff/
Kapasitetsutnyttelse inkl. retur
km energiforbruk energiforbruk
(%)
per tkm per km
Bil 53 EURO6, >32 tonn 300 0,023 0,31
Installasjon av produktet omfatter avfallshåndtering av
emballasje. Det antas 5 % svinn ved installasjon, noe som
innebærer ekstra produksjon og avfallshåndtering. Dette
allokeres til A5-fasen.
Modul B1 er ikke deklarert
Installasjonsfase (A5) Montert produkter i bruk (B1)
Enhet Verdi Enhet Verdi
Hjelpematerialer kg 0 Relevante utslipp under bruk kg MID
Vannforbruk m3 0
Elektrisitetsforbruk kWh 0,0001
Andre energikilder MJ 0
Materialtap kg 0,05
Emballasjeavfall kg 0
Støv i luften kg 0
NEPD-2368-1107-NO Lakkert listverk av eik 4/9
Modul B2 og B3 er ikke deklarert Modul B4 og B5 er ikke deklarert
Vedlikehold (B2)/Reparasjon (B3) Utskifting (B4)/Renovering (B5)
Enhet Verdi Enhet Verdi
Vedlikeholdsfrekvens* p MID Utskiftingsfrekvens* år MID
Hjelpematerialer kg MID Elektrisitetsforbruk kWh MID
Andre ressurser kg MID Utskifting av slitte deler 0 MID
Vannforbruk kg MID
Elektrisitetsforbruk MJ MID
Andre energikilder MJ MID
Materialtap kg MID * Tall eller referanselevetid
Produktet kan sorteres som blandet treavfall på
byggeplass og kan behandles med energi- eller
materialgjenvinning. Energigjenvinning er antatt som
mest typisk og mengden eksport energi er basert på
Modul B6 og B7 er ikke deklarert nasjonalt snitt i 2018.
Driftsenergi (B6) og vannbruk (B7) Sluttfase (C1, C3, C4)
Enhet Verdi Enhet Verdi
Vannforbruk m3 MID Farlig avfall kg 0
Elektrisitetsforbruk kWh MID Blandet avfall kg 0,357
Andre energikilder MJ MID Gjenbruk kg 0
Utstyrets varmeeffekt kW MID Resirkulering kg 0
Energigjenvinning kg 0,357
Til deponi kg 0
Transporten av treavfall er basert på gjennomsnittsavstand for 2007 i Norge og utgjør 85 km (Raadal et al. 2009).
Transport avfallsbehandling (C2)
Type Kjøretøytype Distanse Drivstoff/ Drivstoff/
Kapasitetsutnyttelse inkl. retur
km energiforbruk energiforbruk
(%)
per tkm per km
Bil Uspesifisert Uspesifisert 85 0,03 0,28
Gevinsten av eksportert energi fra energigjenvinning i kommunalt avfallsanlegg er beregnet med erstatning av norsk el-miks
og norsk fjernvarmemiks basert på gjenvinningseffektivitet i 2018. Data for norsk el-miks er forbruksmiks på medium
spenning fra ecoinvent v3.6, og fjernvarmemiks er basert på produksjonen i 2017.
Gevinst og belastninger etter endt levetid (D)
Enhet Verdi
Substitusjon av elektrisk energi MJ 0,5
Substitusjon av termisk energi MJ 3,6
Substitusjon av råmaterialer kg 0,0
NEPD-2368-1107-NO Lakkert listverk av eik 5/9
LCA: Resultater
Systemgrenser (X = inkludert, MID = modul ikke deklarert, MIR = modul ikke relevant)
X X MID MID MID MID MID X
Miljøpåvirkning
GWP
ODP kg CFC11-ekv 3,90E-08 1,82E-09 2,18E-09 MID
POCP kg C 2H 4 -ekv 1,81E-04 1,16E-06 9,02E-06 MID MID
AP kg SO 2 -ekv 3,14E-03 2,43E-05 1,60E-04 MID MID
EP kg PO 43--ekv 3,66E-04 1,90E-05 MID
kg Sb-ekv 7,86E-06 1,66E-07 MID
ADPE 4,63E+00 1,49E-01 2,43E-01 MID MID
Miljøpåvirkning
Parameter Unit B6 B7 C1 C2
kg CO -ekv MID MID
2
MID MID 7,34E-10
POCP kg C 2H 4 -ekv MID 8,37E-10
kg SO -ekv 2 MID 1,70E-05
MID 3,14E-06 9,54E-06
kurbnnav
llenojsarepO
B6
MID
2,18E-02
gnildnahebttuls
lit
llafvA
A1 A2 A3 B2 B4 B5 B7 C1 C4
X X MID
Parameter Unit A1-A3 A4 A5 B1 B2 B4
kg CO -ekv -2,07E-01 9,22E-03 MID MID
2
MID
MID
MID MID
C4
1,98E-05
gnirevoneR tropsnarT
gnildnahebsllafvA
A5
esaf
nojsallatsni
nojskurtsnoK
kurB
A4 C3
gninkrivliT nojsarapeR
kurbigrene
llenojsarepO
gniretnomeD
B1 C2
-gninnivnejg-kurbnejG elaisnetop-gnirelukriser
Etter endt
Bruksfase Sluttfase
levetid
B3
X
relairetamåR tropsnarT tropsnarT dlohekildeV
Konstruksjon
installasjon fase
regnitfikstU
Resultatene for global oppvarming i de ulike modulene gir stort bidrag fra opptak og utslipp av biogent karbon. Netto bidrag fra
biogent karbon i hver modul er vist på side 8.
Produktfase
D
X X X X
B3 B5
MID MID MID
MID MID MID MID
MID MID MID
MID MID
3,27E-06 MID MID MID
ADPM 4,46E-07 MID MID MID MID
MJ MID
C3 D
GWP 2,79E-06 3,95E-03 6,39E-01 -3,83E-02
ODP kg CFC11-ekv 2,46E-13 3,63E-10 7,95E-12 -4,54E-09
MID 5,69E-07 1,41E-06 5,49E-09 -5,02E-05
AP MID 1,87E-08 3,76E-05 1,36E-07 -2,40E-04
EP kg PO 43--ekv MID 1,86E-09 7,29E-08 -7,37E-05
ADPM kg Sb-ekv MID MID 2,11E-10 1,03E-07 5,49E-08 2,19E-10 -2,62E-07
ADPE MJ MID MID 1,90E-05 5,99E-02 3,56E-02 7,02E-04 -4,51E-01
GWP Globalt oppvarmingspotensial; ODP Potensial for nedbryting av stratosfærisk ozon; POCP Potensial for fotokjemisk oksidantdanning;
AP Forsurningspotensial for kilder på land og vann; EP Overgjødslingspotensial; ADPM Abiotisk uttømmingspotensial for ikke-fossile
ressurser; ADPE Abiotisk uttømmingspotensial for fossile ressurser
NEPD-2368-1107-NO Lakkert listverk av eik 6/9
Ressursbruk
Parameter Unit A1-A3 A4 A5 B1 B2 B3 B4 B5
RPEE MJ 1,55E+01 1,87E-03 1,05E+00 MID MID MID MID MID
RPEM MJ 5,27E+00 0,00E+00 -6,66E-03 MID MID MID MID MID
TPE MJ 2,08E+01 1,87E-03 1,04E+00 MID MID MID MID MID
NRPE MJ 4,24E+00 1,51E-01 2,48E-01 MID MID MID MID MID
NRPM MJ 8,51E-01 0,00E+00 1,75E-02 MID MID MID MID MID
TRPE MJ 5,09E+00 1,51E-01 2,65E-01 MID MID MID MID MID
SM kg 0,00E+00 0,00E+00 0,00E+00 MID MID MID MID MID
RSF MJ 0,00E+00 0,00E+00 0,00E+00 MID MID MID MID MID
NRSF MJ 0,00E+00 0,00E+00 0,00E+00 MID MID MID MID MID
W
m3
2,48E-03 3,15E-05 1,29E-04 MID MID MID MID MID
Ressursbruk
Parameter Unit B6 B7 C1 C2 C3 C4 D
RPEE MJ MID MID 5,00E-04 8,61E-04 5,35E+00 1,37E-05 -3,66E+00
RPEM MJ MID MID 0,00E+00 0,00E+00 -5,35E+00 0,00E+00 0,00E+00
TPE MJ MID MID 5,00E-04 8,61E-04 1,21E-03 1,37E-05 -3,66E+00
NRPE MJ MID MID 3,87E-05 6,12E-02 5,37E-01 7,17E-04 -5,67E-01
NRPM MJ MID MID 0,00E+00 0,00E+00 -5,00E-01 0,00E+00 0,00E+00
TRPE MJ MID MID 3,87E-05 6,12E-02 3,69E-02 7,17E-04 -5,67E-01
SM kg MID MID 0,00E+00 0,00E+00 0,00E+00 0,00E+00 0,00E+00
RSF MJ MID MID 0,00E+00 0,00E+00 0,00E+00 0,00E+00 -2,13E-04
NRSF MJ MID MID 0,00E+00 0,00E+00 0,00E+00 0,00E+00 0,00E+00
W
m3
MID MID 2,47E-08 1,15E-05 1,16E-04 8,67E-07 -3,32E-04
RPEE Fornybar primærenergi brukt som energibærer; RPEM Fornybar primærenergi brukt som råmateriale; TPE Total bruk av fornybar
primærenergi; NRPE Ikke fornybar primærenergi brukt som energibærer; NRPM Ikke fornybar primærenergi brukt som råmateriale; TRPE
Total bruk av ikke fornybar primærenergi; SM Bruk av sekundære materialer; RSF Bruk av fornybart sekundære brensel; NRSF Bruk av
ikke fornybart sekundære brensel; W Netto bruk av ferskvann
Livsløpets slutt - Avfall
Parameter Unit A1-A3 A4 A5 B1 B2 B3 B4 B5
HW kg 9,80E-06 3,67E-07 5,63E-07 MID MID MID MID MID
NHW kg 2,28E-01 1,39E-02 1,22E-02 MID MID MID MID MID
RW kg 2,34E-05 1,03E-06 1,29E-06 MID MID MID MID MID
Livsløpets slutt - Avfall
Parameter Unit B6 B7 C1 C2 C3 C4 D
HW kg MID MID 4,84E-11 1,57E-07 5,43E-07 6,62E-10 -5,73E-07
NHW kg MID MID 4,91E-06 4,14E-03 4,82E-03 3,51E-03 -2,22E-02
RW kg MID MID 3,46E-10 4,16E-07 8,99E-08 4,53E-09 -3,19E-06
HW Avhendet farlig avfall; NHW Avhendet ikke-farlig avfall; RW Avhendet radioaktivt avfall
Livsløpets slutt - Utgangsfaktorer
Parameter Unit A1-A3 A4 A5 B1 B2 B3 B4 B5
CR kg 0,00E+00 0,00E+00 0,00E+00 MID MID MID MID MID
MR kg 1,72E-03 0,00E+00 5,02E-03 MID MID MID MID MID
MER kg 0,00E+00 0,00E+00 5,79E-04 MID MID MID MID MID
EEE MJ 0,00E+00 0,00E+00 2,19E-02 MID MID MID MID MID
ETE MJ 0,00E+00 0,00E+00 1,83E-01 MID MID MID MID MID
Livsløpets slutt - Utgangsfaktorer
Parameter Unit B6 B7 C1 C2 C3 C4 D
CR kg MID MID 0,00E+00 0,00E+00 0,00E+00 0,00E+00 0,00E+00
MR kg MID MID 0,00E+00 0,00E+00 0,00E+00 0,00E+00 0,00E+00
MER kg MID MID 0,00E+00 0,00E+00 0,00E+00 0,00E+00 0,00E+00
EEE MJ MID MID 0,00E+00 0,00E+00 4,37E-01 0,00E+00 -4,01E-01
ETE MJ MID MID 0,00E+00 0,00E+00 3,66E+00 0,00E+00 -3,21E+00
CR-komponenter for gjenbruk, MR Materialer for resirkulering, MER Materialer for energigjenvinning, EEE Eksportert elektrisk energi; ETE
Eksportert termisk energi
Leseeksempel: 9,0 E-03 = 9,0*10-3 = 0,009
NEPD-2368-1107-NO Lakkert listverk av eik 7/9
Norske tilleggskrav
Klimagassutslipp fra bruk av elektrisitet i produksjonsfasen
Nasjonal markedsmiks med import på lavspenning, inkludert produksjon av overføringslinjer og nettap, er anvendt for elektrisitet
i produksjonprosessen (A3).
Datakilde Mengde Enhet
Ecoinvent v3.6 (2019) 23,2 gram CO -ekv./kWh
2
Farlige stoffer
Produktet inneholder ingen stoffer fra REACH Kandidatliste eller den norske prioritetslisten
Produktet inneholder stoffer som er under 0,1 vekt% på REACH Kandidatliste
Produktet inneholder stoffer fra REACH Kandidatliste eller den norske prioritetslisten, se tabell under Spesifikke
norske krav.
Produktet inneholder ingen stoffer på REACH Kandidatliste eller den norske prioritetslisten. Produktet kan karakteriseres
som farlig avfall (etter Avfallsforskiften, Vedlegg III), se tabell under Spesifikke norske krav.
Transport
Transport fra produksjonssted til sentrallager i Norge er ikke relevant da sentrallager og siste produksjonsledd er på samme
sted. Transport fra produksjonssted går som regel enten via byggevarehus eller direkte til kunde.
Inneklima
Lakkert listverk av eik tilfredsstiller kravene til M1 Emission Class for Building Materials fra Rakennustieto. De målte utslippene
etter 28 dager er vist i tabellen under og dokumentasjon kan fås på forespørsel.
Parameter Concentration Limit Value
mg/m3 mg/m3
TVOC <0.005 ≤ 0.02
Formaldehyde <0.003 ≤ 0.01
Ammonia <0.01 ≤ 0.01
Total CMR 0.001 ≤ 0.001
Odour 0,9 ≥0.0
Single VOCs with EU-LCI Complies ≤ EU-LCI
Klimadeklarasjon
For å øke transparensen i bidraget til klimapåvirkning, så er indikatoren GWP blitt delt opp her i underindikatorer:
GWP-IOBC Klimapåvirkning beregnet etter umiddelbar oksidasjon av biogent karbon prinsippet.
GWP-BC Klimapåvirkning fra netto opptak og utslipp av biogent karbon fra materialene i hver modul.
Klimapåvirkning
Parameter Unit A1-A3 A4 A5 B1 B2 B3 B4 B5
GWP-IOBC kg CO -ekv 3,10E-01 9,22E-03 2,15E-02 MID MID MID MID MID
2
GWP-BC kg CO -ekv -5,17E-01 0,00E+00 2,59E-04 MID MID MID MID MID
2
GWP kg CO -ekv -2,07E-01 9,22E-03 2,18E-02 MID MID MID MID MID
2
Klimapåvirkning
Parameter Unit B6 B7 C1 C2 C3 C4 D
GWP-IOBC kg CO -ekv MID MID 2,79E-06 3,95E-03 1,22E-01 1,98E-05 -3,83E-02
2
GWP-BC kg CO -ekv MID MID 0,00E+00 0,00E+00 5,17E-01 0,00E+00 0,00E+00
2
GWP kg CO -ekv MID MID 2,79E-06 3,95E-03 6,39E-01 1,98E-05 -3,83E-02
2
NEPD-2368-1107-NO Lakkert listverk av eik 8/9
Bibliografi
NS-EN ISO 14025:2010 Miljømerker og deklarasjoner - Miljødeklarasjoner type III - Prinsipper og prosedyrer
NS-EN ISO 14044:2006 Miljøstyring - Livsløpsvurderinger - Krav og retningslinjer
NS-EN 15804:2012+A1:2013 Bærekraftig byggverk - Miljødeklarasjoner - Grunnleggende produktkategoriregler for
byggevarer
ISO 21930:2007 Sustainability in building construction - Environmental declaration of building products
NS-EN 16449:2014 Tre og trebaserte produkter - Beregning av biogent karboninnhold i tre og omdanning til
karbondioksid
NS-EN 16485:2014 Tømmer og skurlast - Miljødeklarasjoner - Produktkategoriregler for tre og trebaserte
produkter til bruk i byggverk
NPCR014 v3.0 Product category rules for windows and doors
Ecoinvent v3.6 Swiss Centre of Life Cycle Inventories. www.ecoinvent.ch
Statistisk sentralbyrå Tabell 04730: Forbruk av brensel til bruttoproduksjon av fjernvarme, 2018
Statistisk sentralbyrå Tabell 04727: Fjernvarmebalansen, 2018
Statistisk sentralbyrå Tabell 09469: Nettoproduksjon av fjernvarme, 2018
Tellnes og Johnsen (2020) LCA-report for Combiwood Barkevik AS. Report OR.21.20 from Østfoldforskning,
Kråkerøy, Norway.
Raadal et al. (2009) Raadal, H. L., Modahl, I. S. & Lyng, K-A. (2009). Klimaregnskap for avfallshåndtering,
Fase I og II. Oppdragsrapport nr 18.09 fra Østfoldforskning, Norge
IEA (2017) IEA World Energy Statistics and Balances. OECD iLibrary, eISSN: 1683-4240, DOI:
10.1787/enestats-data-en.
Program operatør og utgiver Tlf: +47 23 08 80 00
Næringslivets Stiftelse for Miljødeklarasjoner
Postboks 5250 Majorstuen, 0303 Oslo e-post: post@epd-norge.no
Norge web www.epd-norge.no
Eier av deklarasjonen Tlf: +47 33 18 92 90
Combiwood Barkevik AS
Sønsebergveien 2, 3295 Helgeroa e-post: post@barkevik.no
Norge web www.barkevik.no
Forfattere av Livssyklusrapporten Tlf: +47 69 35 11 00
Fredrik M. Johnsen og Lars G. F. Tellnes Fax +47 69 34 24 94
Østfoldforskning AS e-post: post@ostfoldforskning.no
Stadion 4, 1671 Kråkerøy, Norge web www.ostfoldforskning.no
NEPD-2368-1107-NO Lakkert listverk av eik 9/9
