Environmental Product Declaration
In accordance with 14025 and EN15804 +A2
DC Bantrumma ø800-1800
Ägare av deklarationen: Programoperatör och utgivare:
Dahlgrens Cementgjuteri AB The Norwegian EPD foundation
Produktnamn: Deklarationsnummer:
DC Bantrumma NEPD-6216-5480-SE
Deklarerad enhet: Registreringsnummer:
1 Ton NEPD-6216-5480-SE
Produktkategori /PCR: Godkänd datum: 04.03.2024
NPCR Part A: Construction products and services.
Ver. 2.0. March 2021. NPCR 020 Part B for Giltig till: 04.03.2029
Concrete and concrete elements. Ver. 3.0.
September 2021. SS-EN
15804:2012+A2:2019/AC:2021 SS-EN 16757:2017
The Norwegian
EPD Foundation
Generell information
Produkt: Ägare av deklarationen:
DC Bantrumma Dahlgrens Cementgjuteri AB
Kontaktperson: Jonas Lindfors
Tel: +46 79-142 52 04
Programoperatör:
e-mail: Jonas@dahlgrenscement.se
The Norwegian EPD Foundation
Post Box 5250 Majorstuen, 0303 Oslo, Norway Tillverkare:
Tlf: +47 23 08 80 00
Dahlgrens Cementgjuteri AB
e-mail: post@epd-norge.no
adress: Medlevägen 294, Skellefteå
Tel: +46 910-77 02 80
Deklarationsnummer: e-mail: Dahlgrens@dahlgrenscement.se
NEPD-6216-5480-SE
Produktionsort:
Medle, Sverige
Deklarationen baseras på PCR:
NPCR Part A: Construction products and services. Ver. 2.0. Kvalitet-/Miljöledningssystem:
March 2021. NPCR 020 Part B for Concrete and concrete
Ej certifierat kvalitet/miljöledningssystem, däremot
elements. Ver. 3.0. September 2021.
motsvarar egna systemet i huvudsak kraven i SS-EN ISO
SS-EN 15804:2012+A2:2019/AC:2021
9001 & ISO 14001:2015. Avseende produkter följer vi
SS-EN 16757:2017
Nordcerts certifieringsrelger och produkter som omfattas
av en harmoniserad standard tredjepartsgranskas.
Utlåtande om ansvar:
Ägaren av deklarationen är ansvarig för den bakomliggande
Organisationsnummer:
informationen. EPD Norge är inte ansvarig för information
556342-6831
om tillverkaren eller bakomliggande data för
livscykelanalys.
Godkänd datum:
Deklarerad enhet: 04.03.2024
1 ton – DC Bantrumma. En beräkning är gjord för att få
fram en medelprodukt Giltig till:
04.03.2029
Deklarerad enhet med tillval:
Inkluderade moduler: A1-A5, C1-C4, D Årtal för studien:
2022
Funktionell enhet:
- Jämförbarhet:
EPD:er från andra program än EPD Norge är inte
Verifikation av EPD-verktyg:
nödvändigtvis jämförbara. EPD av byggmaterial är inte
Oberoende tredjepartsgranskning av verktyg,
nödvändigtvis jämförbara om de inte överensstämmer med
bakgrundsdata och test-EPD är utfört i enlighet med EPD-
EN 15804 och ses i ett byggsammanhang.
Norges prosedurer och riktlinjer för verifiering och
godkännande av EPD-verktyg.
Miljövarudeklarationen är utarbetad av:
Guangli Du, Aalborg University Godkänt EPD-verktyg och databas:
(Ingen signatur krävs) IVL EPD generator Betong NEPDT28
EPD framtagen av: Jonas Lindfors
EPD kontrollerad av: Joel Dahlgren
Håkon Hauan, Verkställande direktör EPD-Norge
EPD for the best environmental decision 2
Produkt
Produktbeskrivning
DC Bantrumma är en prefabricerad betongstruktur som kan användas till olika ändamål, inklusive att
leda vatten, fungera som en port för gång- och cykelvägar, samt erbjuda en passage för vilda djur
som fiskar och andra djur. Den vanligaste användningen är som en viltpassage för fiskar och djur där
man vid installation säkrar balkar på bottenplattan och fyller sedan med grus och stenar för att
efterlikna en naturlig bäckbädd.
Produktinnehåll:
Material KG %
Ballast 668 66,8
Bascement 227 22,7
Vatten 54 5,4
Tillsatsmedel 2 0,2
Armering 49 4,9
Total 1000 100
*Ytterligare 30 L vatten är tillsatt i fabriken men har avgått vid leverans.
Teknisk data:
Mängden cement kan variera med max 10% av vad som anges i produktinnehåll.
Specifikation DC Bantrumma
Hållfasthetsklass C40/50
Exponeringsklass XC4,XS3,XD3,XF4
Vattencementtal 0.40
Cement CEM II/A-LL 42.5 R
Tillsatsmaterial Luft & Flyt
Standarder SS-EN 13369:2004, SS227000 (I tillämpliga delar)
Vikter: Ton per meter:
Ø800 2,3
Ø1000 2,5
Ø1200 2,8
Ø1400 3,7
Ø1600 4,5
Ø1800 4,9
Marknadsområde:
Sverige
EPD for the best environmental decision 3
Referenslivslängd produkt:
Livslängd >100 år. Betong inomhus i exponeringsklass X0, XC1 utsätts inte för armeringskorrosion
eller frostangrepp. Betong utomhus i exponeringsklass XC4, XF1. Vald betongkvalitet och täckande
betongskikt uppfyller gällande betongstandarder och säkerställer lång livslängd
Referenslivslängd byggnad:
L100
LCA: Beräkningsregler
Deklarerad enhet:
1 ton – ø800-1800. Beräkningar är utförda som visar på att max och min GWP ligger inom ±10%
enligt PCR.
Datakvalitet:
Specifika data visas i tabellen nedan. Transporter inkluderar tom återtransport och är baserade på
data från Sphera. Övrigt material samt data för olika energityper är baserade på olika databaser.
Energidata är räknad som ett medelvärde från faktisk förbrukning för angiven fabrik.
Material Referens Kvalitet År
Bascement CEM II/A-LL 42.5 R EPD-HCG-20210157-CAA1-EN EPD 2021
Ballast, kross Ecoinvent Databas 2020
Tillsatsmedel 1
EPD-EFC-20210193-IBG1-EN EPD 2021
Air entrainers
Tillsatsmedel 2
EPD-EFC-20210198-IBG1-EN EPD 2021
Plasticisers
Armeringstål S-P-00305 EPD 2020
Vatten Sphera Databas 2020
Allokering:
Allokeringen på produktionsanläggningen baseras på årliga miljöbelastningar som delats med den
totala produktionen oavsett betongkvalitet. LCA-data som används baseras på EPDer som följer
EN15804 eller data från Sphera.
Systemgränser:
A1-A5,C1-C4, D.
EPD for the best environmental decision 4
Figur 1. Flödesschema över processer medräknade i livscykeln.
Cut-off kriterier:
Studien tillämpar en cut-off på 1% enligt EN 15804. Det innebär att mängden material som
exkluderats inte överstiger den gränsen.
LCA: Scenarier och annan teknisk information
Följande information beskriver scenarier i livscykeln.
Transport från tillverkningen till byggarbetsplatsen (A4)
Typ av Bränsle- Värde
Typ Fyllnadsgrad (incl. retur) % Avstånd KM
fordon /Energiförbrukning (l/t)
Lastbil 70% Lastbil, 40t 200 0,021 liter/ton, km 4,3
Baserat på medeltransport
Bygg- och installationsprocessen (A5)
Enhet Värde
Elkonsumption MJ 53,7
Värde baseras på en uträkning som inkluderar motoreffekten på maskiner som använts, tid för
installation och vikten.
EPD for the best environmental decision 5
Slutskede (C1, C3, C4)
Enhet Värde
MJ 36
C1. Diesel rivning*
MJ 7,2
C3. Diesel krossning*
kg 1000
C3. Återvinning
*Erlandsson & Pettersson (2015)
Transport till avfallsbehandling (C2)
Typ av Bränsle- Värde
Typ Fyllnadsgrad (incl. retur) % Avstånd (km)
fordon /Energiförbrukning (l/t)
Lastbil 45 Lastbil, 40t 35 0,026 liter/ton, km 0,9
Schablon enligt branschöverenskommelse.
Fördelar och belastningar utanför systemgränsen (D)
Enhet Värde
Ersättning av primär ballast kg 951
Scenariot är baserat på en återvinningsgrad på 100% enligt modul C.
Övrig teknisk information
Ingen övrig information.
EPD for the best environmental decision 6
LCA: Resultat
Systemgränser (X=ingår, MID= modul ingår inte, MIR=modul inte relevant)
Fördelar och
Byggprocess belastningar
-skedet Användningsskedet Slutskedet utanför
stage systemgränse
n
g n in jr ö s r ö fu r a v å R t r o p s n a r T g n in k r e v lliT t r o p s n a r T s n o it k u r ts nh oc o K- n e s s e c o r p s n o it a lla ts n i g n in d n ä v n A llå h r e d n U n o it a r a p e R e t y b t U g n ir e v o n e R ig r e n e s t fir D n e t t a v s t fir D g n ir e tn o m e D t r o p s n a r T g n ild n a h e b s lla fv A g n ir e tn a h s lla fv A r ö f la itn e t o P r e lle / h c o g n in d n ä v n a r e t å m o s t k c y r tu g n in n iv r e t å h c o n a k r e v å p o t te na t t y n ö jlim
A1 A2 A3 A4 A5 B1 B2 B3 B4 B5 B6 B7 C1 C2 C3 C4 D
MI MI MI MI MI MI MI
X X X X X X X X X X
D D D D D D D
Huvudsakliga miljöpåverkansindikatorer
Indicator Unit A1-A3 A4 A5 B1 C1 C2 C3 C4 D
kg CO
GWP-total 2 2,00E+02 1,29E+01 4,51E+00 0,00E+00 3,02E+00 2,73E+00 6,05E-01 0,00E+00 -
eq. 1,37E+00
kg CO
GWP-fossil 2 2,00E+02 1,28E+01 4,48E+00 0,00E+00 3,00E+00 2,71E+00 6,00E-01 0,00E+00 -
eq. 1,36E+00
GWP- kg CO
2 -1,26E-
2,46E-01 1,62E-01 5,64E-02 0,00E+00 3,78E-02 3,42E-02 7,56E-03 0,00E+00
biogenic eq. 04
kg CO
GWP-LULUC 2 1,46E-01 1,06E-01 3,71E-02 0,00E+00 2,49E-02 2,25E-02 4,97E-03 0,00E+00 -1,02E-
eq. 02
kg CFC11
ODP 8,56E-05 1,66E-15 5,78E-16 0,00E+00 3,88E-16 3,51E-16 7,76E-17 0,00E+00 -4,13E-
eq. 15
mol H⁺
AP 4,28E-01 7,48E-02 2,61E-02 0,00E+00 1,75E-02 1,58E-02 3,50E-03 0,00E+00 -7,47E-
eq. 03
EP-
kg P eq. 1,12E-02 3,85E-05 1,34E-05 0,00E+00 9,01E-06 8,15E-06 1,80E-06 0,00E+00 -1,02E-
freshwater 05
EP-marine kg N eq. 8,05E-02 3,66E-02 1,28E-02 0,00E+00 8,56E-03 7,74E-03 1,71E-03 0,00E+00 -3,56E-
03
EP-terrestial mol N eq. 1,68E+00 4,05E-01 1,41E-01 0,00E+00 9,48E-02 8,57E-02 1,90E-02 0,00E+00 -3,84E-
02
kg
POCP NMVOC 4,24E-01 7,05E-02 2,46E-02 0,00E+00 1,65E-02 1,49E-02 3,30E-03 0,00E+00 -6,93E-
03
eq.
ADP-M&M kg Sb eq. 4,45E-05 9,89E-07 3,45E-07 0,00E+00 2,31E-07 2,09E-07 4,62E-08 0,00E+00 -2,42E-
07
ADP-fossil MJ 1,12E+03 1,73E+02 6,03E+01 0,00E+00 4,04E+01 3,65E+01 8,08E+00 0,00E+00 -
3,20E+01
WDP m³ 2,65E+01 1,13E-01 3,93E-02 0,00E+00 2,64E-02 2,38E-02 5,27E-03 0,00E+00 -
1,26E+01
GWP-total: Global Warming Potential; GWP-fossil: Global Warming Potential fossil fuels; GWP-biogenic:
Global Warming Potential biogenic; GWP-LULUC: Global Warming Potential land use and land use change;
ODP: Depletion potential of the stratospheric ozone layer; AP: Acidification potential, Accumulated
Exceedance; EP-freshwater: Eutrophication potential, fraction of nutrients reaching freshwater end
compartment; See “additional requirements” for indicator given as PO4 eq. EP-marine: Eutrophication
potential, fraction of nutrients reaching freshwater end compartment; EP-terrestial: Eutrophication potential,
Accumulated Exceedance; POCP: Formation potential of tropospheric ozone; ADP-M&M: Abiotic depletion
EPD for the best environmental decision 7
potential for non-fossil resources (minerals and metals); ADP-fossil: Abiotic depletion potential for fossil
resources; WDP: Water deprivation potential, deprivation weighted water consumption
Övriga miljöpåverkansindikatorer
Indicator Unit A1-A3 A4 A5 B1 C1 C2 C3 C4 D
Disease
PM 3,61E-06 2,61E-07 9,09E-08 0,00E+00 6,10E-08 5,51E-08 1,22E-08 0,00E+00 -3,13E-
incidence 08
IRP kBq U235 eq. 9,62E+03 3,00E-02 1,05E-02 0,00E+00 7,01E-03 6,33E-03 1,40E-03 0,00E+00 -6,97E-
01
ETP-fw CTUe 4,09E+02 1,25E+02 4,36E+01 0,00E+00 2,92E+01 2,64E+01 5,84E+00 0,00E+00 -
1,98E+01
HTP-c CTUh 2,41E-07 2,52E-09 8,79E-10 0,00E+00 5,90E-10 5,33E-10 1,18E-10 0,00E+00 -5,89E-
10
HTP-nc CTUh 2,31E-06 1,40E-07 4,89E-08 0,00E+00 3,27E-08 2,96E-08 6,55E-09 0,00E+00 -2,16E-
08
SQP Dimensionless 6,14E+02 5,94E+01 2,07E+01 0,00E+00 1,39E+01 1,25E+01 2,78E+00 0,00E+00 -
8,66E+01
PM: Particulate matter emissions; IRP: Ionising radiation, human health; ETP-fw: Ecotoxicity (freshwater); ETP-
c: Human toxicity, cancer effects; HTP-nc: Human toxicity, non-cancer effects; SQP: Land use related impacts /
soil quality
Klassificering av disclaimer för deklaration av huvudsakliga och övriga
miljöpåverkansindikatorer
ILCD classification Indicator Disclaimer
Global warming potential (GWP) None
ILCD type / level 1 Depletion potential of the stratospheric ozone layer (ODP) None
Potential incidence of disease due to PM emissions (PM) None
Acidification potential, Accumulated Exceedance (AP) None
Eutrophication potential, Fraction of nutrients reaching marine end compartment
None
(EP-marine)
ILCD type / level 2 Eutrophication potential, Accumulated Exceedance (EP-terrestrial) None
Formation potential of tropospheric ozone (POCP) None
Potential Human exposure efficiency relative to U235 (IRP) 1
Abiotic depletion potential for non-fossil resources (ADP-minerals&metals) 2
Abiotic depletion potential for fossil resources (ADP-fossil) 2
Water (user) deprivation potential, deprivation-weighted water consumption (WDP) 2
ILCD type / level 3 Potential Comparative Toxic Unit for ecosystems (ETP-fw) 2
Potential Comparative Toxic Unit for humans (HTP-c) 2
Potential Comparative Toxic Unit for humans (HTP-nc) 2
Potential Soil quality index (SQP) 2
Disclaimer 1 – This impact category deals mainly with the eventual impact of low dose ionizing radiation on human
health of the nuclear fuel cycle. It does not consider effects due to
possible nuclear accidents, occupational exposure nor due to radioactive waste disposal in underground facilities.
Potential ionizing radiation from the soil, from radon and from some
construction materials is also not measured by this indicator.
EPD for the best environmental decision 8
Disclaimer 2 – The results of this environmental impact indicator shall be used with care as the uncertainties on these
results are high or as there is limited experienced with the indicator
Resursanvändning
Parameter Unit A1-A3 A4 A5 B1 C1 C2 C3 C4 D
RPEE MJ 5,39E+02 9,65E+00 3,36E+00 0,00E+00 2,25E+00 2,04E+00 4,51E-01 0,00E+00 -
1,72E+01
RPEM MJ 8,43E-01 0,00E+00 0,00E+00 0,00E+00 0,00E+00 0,00E+00 0,00E+00 0,00E+00 0,00E+00
TPE MJ 5,40E+02 9,65E+00 3,36E+00 0,00E+00 2,25E+00 2,04E+00 4,51E-01 0,00E+00 -
1,72E+01
NRPE MJ 1,28E+03 1,73E+02 6,04E+01 0,00E+00 4,05E+01 3,66E+01 8,09E+00 0,00E+00 -
3,20E+01
NRPM MJ 7,17E+00 0,00E+00 0,00E+00 0,00E+00 0,00E+00 0,00E+00 0,00E+00 0,00E+00 0,00E+00
TRPE MJ 1,29E+03 1,73E+02 6,04E+01 0,00E+00 4,05E+01 3,66E+01 8,09E+00 0,00E+00 -
3,20E+01
SM kg 9,16E+01 0,00E+00 0,00E+00 0,00E+00 0,00E+00 0,00E+00 0,00E+00 0,00E+00 0,00E+00
RSF MJ 1,50E+02 0,00E+00 0,00E+00 0,00E+00 0,00E+00 0,00E+00 0,00E+00 0,00E+00 0,00E+00
NRSF MJ 2,73E+02 0,00E+00 0,00E+00 0,00E+00 0,00E+00 0,00E+00 0,00E+00 0,00E+00 0,00E+00
W m3 3,37E+00 1,10E-02 3,85E-03 0,00E+00 2,58E-03 2,33E-03 5,16E-04 0,00E+00 -3,18E-
01
RPEE: Renewable primary energy resources used as energy carrier; RPEM: Renewable primary energy
resources used as raw materials; TPE: Total use of renewable primary energy resources; NRPE: Non renewable
primary energy resources used as energy carrier; NRPM: Non renewable primary energy resources used as
materials; TRPE: Total use of non renewable primary energy resources; SM: Use of secondary materials; RSF:
Use of renewable secondary fuels; NRSF: Use of non renewable secondary fuels; W: Use of net fresh water
Slutskede - Avfall
Parameter Unit A1-A3 A4 A5 B1 C1 C2 C3 C4 D
HW KG 3,97E-02 8,72E-09 3,04E-09 0,00E+00 2,04E- 1,84E-09 4,08E-10 0,00E+00 -8,61E-
09 09
NHW KG 9,66E+02 2,57E-02 8,97E-03 0,00E+00 6,01E- 5,43E-03 1,20E-03 0,00E+00 -1,33E-
03 02
RW KG 1,17E-01 2,09E-04 7,30E-05 0,00E+00 4,89E- 4,43E-05 9,79E-06 0,00E+00 -6,01E-
05 03
HW: Hazardous waste disposed; NHW: Non hazardous waste disposed; RW: Radioactive waste disposed
Slutskede – Utflöde
Parameter Unit A1-A3 A4 A5 B1 C1 C2 C3 C4 D
CR kg 0,00E+00 0,00E+00 0,00E+00 0,00E+00 0,00E+00 0,00E+00 0,00E+00 0,00E+00 0,00E+00
MR kg 9,87E+00 0,00E+00 0,00E+00 0,00E+00 0,00E+00 0,00E+00 1,00E+03 0,00E+00 0,00E+00
MER kg 5,44E-02 0,00E+00 0,00E+00 0,00E+00 0,00E+00 0,00E+00 0,00E+00 0,00E+00 0,00E+00
EEE MJ 0,00E+00 0,00E+00 0,00E+00 0,00E+00 0,00E+00 0,00E+00 0,00E+00 0,00E+00 0,00E+00
ETE MJ 0,00E+00 0,00E+00 0,00E+00 0,00E+00 0,00E+00 0,00E+00 0,00E+00 0,00E+00 0,00E+00
CR: Components for reuse; MR: Materials for recycling; MER: Materials for energy recovery; EEE: Exported
electric energy; ETE: Exported thermal energy
Läsexempel: 9,0 E-03 = 9,0*10-3 = 0,009
Information som beskriver innehåll av biogent kol vid fabriksgrinden
EPD for the best environmental decision 9
Innehåll av biogent kol Enhet Värde
Innehåll av biogent kol i produkt kg C -
Innehåll av biogent kol i förpackning kg C -
Norska tilläggskrav
Klimatpåverkan från användning av elektricitet i tillverkningsskedet (A3)
Nationell produktionsmix från import, lågspänning (produktion av transmissionsledningar, utöver
direkta utsläpp och förluster i elnätet) av tillförd el för tillverkningsprocessen(A3).
Nationell elnätsmix Enhet Värde
Svensk Elmix kg CO -eq/kWh 0.042
2
Ytterligare miljöpåverkansindikatorer som krävs i NPCR Del A för byggprodukter
För att öka transparensen av det biogena kolets bidrag till klimatpåverkan redovisas indikatorn
GWP-IOBC. Denna indikator exkluderar biogent koldioxid och benämns ibland även som GWP-GHG.
Indicator Unit A1-A3 A4 A5 B1 C1 C2 C3 C4 D
kg CO2
GWP-IOBC 2,00E+02 1,27E+01 4,43E+00 0,00E+00 2,97E+00 2,69E+00 5,94E-01 0,00E+00 -
eq. 1,34E+00
GWP-IOBC Global warming potential calculated according to the principle of instantaneous oxidation. In this
indicator uptake and emission of biogenic carbon dioxide is set to zero, i.e. directly balanced out in the module
where it appears. Alternative name of this indicator is GWP-GHG.
Farliga ämnen
Deklarationen är baserad på hänvisning till tröskelvärden och/eller testresultat och/eller
säkerhetsdatablad som tillhandahålls EPD-verifierare. Dokumentation är tillgänglig på begäran till
EPD-ägaren.
□ Produkten innehåller inga ämnen från REACH Kandidatlista eller den norska prioritetslistan.
□ Produkten innehåller ämnen som är under 0,1 vikt-% på REACH Kandidatlista.
□ Produktet innehåller ämnen, mer än 0,1 vikt-%, från REACH Kandidatlista eller den norska
prioritetslistan, se tabell nedan.
□ Produktet innehåller inga ämnen på REACH Kandidatlista eller den norska prioritetslistan.
Produkten kan karakteriseras som farlig avfall (enligt norska "Avfallsforskiften, Vedlegg III"),
se tabell nedan.
Namn CAS nr. Mängd
Inomhusmiljö
EPD for the best environmental decision 10
Produkten uppfyller kraven för låga emissioner.
Carbon footprint
Carbon footprint har inte utarbetats för produkten.
EPD for the best environmental decision 11
Bibliografi
ISO 14025:2010 Environmental labels and declarations - Type III environmental
declarations - Principles and procedures
ISO 14044:2006 Environmental management - Life cycle assessment - Requirements
and guidelines
EN 15804:2012+A2:2019 Sustainability of construction works - Environmental product
declaration - Core rules for the product category of construction
products
ISO 21930:2007 Sustainability in building construction - Environmental declaration of
building products
EN 16757:2017 Sustainability of construction works - Environmental product
declarations - Product Category Rules for concrete and concrete
elements
NPCR Part A: Construction products and services. Ver. 2.0. March 2021. Oslo: EPD-Norge
NPCR 020 Part B for Concrete and concrete elements. Ver. 3.0. September 2021. Oslo: EPD-Norge
Erlandsson & Pettersson (2015). Klimatpåverkan för byggnader med olika energiprestanda
Underlagsrapport till kontrollstation 2015. Report number U 5176.
EPD Norge (2019) The Norwegian EPD Foundation/EPD-Norge, General Programme Instructions
2019. Version 3.0 dated 2019.04.24
J.Lindfors, LCA methodology report for DC Bantrumma 2023
Programoperatör tlf +47 23 08 80 00
The Norwegian EPD Foundation
Post Box 5250 Majorstuen, 0303 Oslo e-post: post@epd-norge.no
Norge web www.epd-norge.no
Utgivare tlf +47 23 08 80 00
The Norwegian EPD Foundation
Post Box 5250 Majorstuen, 0303 Oslo e-post: post@epd-norge.no
Norge web www.epd-norge.no
Deklarationsägare tlf 0910-77 02 80
Dahlgrens Cementjguteri AB Fax
e-post: Dahlgrens@dahlgrenscement.se
web www.dahlgrenscement.se
Författare till livscykelanalysrapporten tlf 0910-77 02 80
Dahlgrens Cementgjuteri AB Fax
e-post: Dahlgrens@dahlgrenscement.se
web www.dahlgrenscement.se
EPD for the best environmental decision 12
