Environmental product declaration
In accordance with ISO 14025 and EN 15804 +A2
ABB PMB Colas Danmark A/S
Deklarationens ejer: Programoperatør:
Colas Danmark A/S Næringslivets stiftelse for Miljødeklarasjoner
Deklareret enhed: Deklarationsnummer: NEPD-3662-2610-DK
1 tonne ABB PMB Colas Danmark A/S
Publiseringsnummer: NEPD-3662-2610-DK
Deklarationen er baseret på PCR:
EN 15804:2012+A2:2019 tjener som kerne-PCR Godkendt dato: 10.08.2022
NPCR 025:2022 Part B for Asphalt
Gyldig til: 10.08.2027
EPD Software:
LCA.no EPD generator
Næringslivets stiftelse for Miljødeklarasjoner System ID:
48677
1 / 12
Generel information
Produkt Deklarationens ejer:
ABB PMB Colas Danmark A/S Colas Danmark A/S
Kontaktperson: Martin Ole Korsgaard
Telefon:
e-post: martinole.korsgaard@colas.dk
Programoperatør: Producent:
Post Box 5250 Majorstuen, 0303 Oslo, Norway Colas Danmark A/S
Næringslivets stiftelse for Miljødeklarasjoner Fabriksparken 40 , 2600 Glostrup
Telefon: +47 23 08 80 00 Denmark
web: post@epd-norge.no
Deklarationsnummer: Produktionssted:
NEPD-3662-2610-DK Colas Danmark A/S
Fabriksparken 40 , 2600 Glostrup
Denmark
Deklarationen er baseret på PCR: Kvalitet/Miljøsystem:
EN 15804:2012+A2:2019 tjener som kerne-PCR ISO 9001, ISO 14001 og ISO 45001
NPCR 025:2022 Part B for Asphalt
Org. no.:
Erklæring om ansvar:
CVR-nr. 10246415
Ejeren af deklarationen er ansvarlig for den underliggende information og
dokumentation. EPD Norge er ikke ansvarlig for producentinformationer, data
om livscyklusvurdering og dokumentation Godkendt dato: 10.08.2022
Deklareret enhed: Gyldig til: 10.08.2027
1 tonne ABB PMB Colas Danmark A/S
Deklareret enhed med option: Årstal for studiet:
A1,A2,A3,A4,C1,C2,C3,C4,D 2022
Funktionel enhed: Sammenlignelighed:
Miljøvaredeklarationer for byggevarer er muligvis ikke sammenlignelige hvis ikke
de overholder kravene i EN 15804. EPD data er muligvis ikke sammenlignelig med
mindre alle anvendte datasæt er udviklet i henhold til EN 15804 og
baggrundssystemerne baseres på samme database.
Generelt om verifikation af EPD fra værktøj: Miljødeklarationen er udarbejdet af:
Uafhængig verifikation af data, anden miljøinformation og EPD er foretaget efter Deklarationen er udarbejdet og verificeret ved brug af EPDværktøj lca.tools ver
ISO 14025:2010, kapitel 8.1.3 og 8.1.4. Individuel tredjepartsverificering af hver EPD2021.09, udviklet af LCA.no AS. EPDværktøjet er integreret i virksomhedens
EPD er ikke nødvendig når værktøjet er i) integreret i virksomhedens miljøledelsessystem, og godkendt af EPD-Norge, NEPDT06 Asfalt
miljøledelsessystem, ii) procedurer for brug af værktøjet er godkendt af EPD-
Norge og iii) processen granskes årlig. Se bilag G i EPD-Norges retningslinjer for EPD er udarbejdet af:
yderligere information om EPDværktøj.
Claus Thorup
Virksomhedssspecifikke data og EPD er kontrolleret af:
Martin Ole Korsgaard
Verifikation af EPD- værktøj: Godkendt:
Uafhængig tredjepartsverifikation af værktøj, baggrundsdata og test-EPD er Sign
foretaget i henhold til EPD-Norges procedurer og retningslinjer for verificering
og godkendelse af EPD-værktøj.
Tredjeparts verifikator:
Håkon Hauan, CEO EPD-Norge
Martin Erlandsson, IVL Swedish Environmental Research Institute
(kræver ikke signatur)
2 / 12
Produkt
Produktbeskrivelse:
ABB (modificeret)(Æ10>500) er velegnet som bindelag i​
trelagsopbygninger til tungt trafikerede arealer, som motorveje,​
opmarchbåse, lastbilparkeringer og lign.
Produktspecifikation:
Asfalt produceres på asfaltfabrikker, hvor råmaterialer gennemgår en​
termisk blandeproces med en temperatur på ca. 120 - 180 grader. Asfalten​
består af over 90 % stenmaterialer og ca. 5 % bitumen som bruges som​
bindemiddel. Herudover kommer en mængde filler m.m. Som filler​
anvendes flyveaske, kalk eller egenproduceret filler.
Materials %
Stenmaterialer 89-94
PMB, bindemiddel 3,0-5,0
Asfaltfiller 2,0-4,0
Tekniske data:
Produktet ABB (modificeret)(Æ10>500) er 100% genanvendeligt.​
Tilslaget er produceret i henhold til DS EN 13043. Bitumen er produceret i​
henhold til DS EN14023 eller DS EN 12591 med in situ tilsætning af​
additiver i asfaltblanderen.​
ABB (modificeret)(Æ10>500) er i overensstemmelse med kravene i​
DS EN 13108-1 og er omfattet af kravene til type test og løbende​
overvågning i overensstemmelse med DS EN 13108-20 og DS EN 13108-​
21.
Markedsområde:
Danmark
Levetid, produkt:
Levetiden af belægningen vil variere afhængigt af underlagets bæreevne samt brugen af asfaltbelægningen. For at opnå den forventede levetid skal belægningen
afdækkes, for eksempel med et slidlag, senest året efter udlægning.
Levetid, anlæg:
LCA: Beregningsregler
Deklareret enhed:
1 tonne ABB PMB Colas Danmark A/S
Cut-off kriterier:
Alle vigtige råmaterialer og alle vigtige energiforbrug er inkluderet. Produktionsprocesser for råmaterialer og energistrømme som indgår med meget små mængder
(mindre end 1%) kan udelades iht. EN 15804. Disse cut​off kriterier gælder ikke for farlige materialer og stoffer.
Allokering:
Allokering er foretaget iht. bestemmelser i EN 15804. Indgående energi og vand, samt produktion af affald i egen produktion er allokeret lige mellem alle produkterne
gennem masseallokering. Miljøpåvirkninger og ressourceforbrug for primærproduktion af recirkulerede materialer er allokeret til det oprindelige produktsystem. For
bitumenproduktion er udvinding og transport af råolie allokeret efter masse, mens slutprodukterne fra olieraffineriet er allokeret efter økonomiske faktorer.
Datakvalitet:
Specifikke data for produktsammensætningen er fremskaffet af producenten. De repræsenterer productionen af det deklarerede produkt og blev indsamlet til
udarbejdelsen af denne EPDen i det angivne studieår Baggrundsdata er baseret på EPDer iht. til EN 15804, og forskellige LCA databaser Datakvaliteten for råmaterialerne i
A1 er præsenteret i tabellen under:
Materials Source Data quality Year
Fremmedfiller ecoinvent 3.6 Database 2019
Tilslag ecoinvent 3.6 Database 2019
Bitumen Eurobitume (2019) Life Cycle Inventory 2019
Polymermodifisert bitumen (PMB) Eurobitume (2019) and Eurobitume (2012) Life Cycle Inventory 2019
Bitumen LCA.no Database 2021
Tilslag LCA.no Database 2021
3 / 12
Systemgrænser (X=inkluderet, MND=modul ikke deklareret, MNR=modul ikke relevant)
Beyond the
Construction
Product stage Use stage End of life stage system
installation stage
boundaries
A1 A2 A3 A4 A5 B1 B2 B3 B4 B5 B6 B7 C1 C2 C3 C4 D1
X X X X MND MND MND MND MND MND MND MND X X X X X
Systemgrænser:
Tillægsinformation
Denne EPD indeholder ikke A5 udlægning samt B1-B7 brugsfasen.
gnidnivdU r​effotsår
fa
tropsnarT
lit
gnillitsmerf
gnillitsmerfelairetaM
lit tropsnarT sdalpeggyb noitallatsnI gurB dlohegildeV noitarapeR gnintfiksdU gnirevoneR igrenE gurbdnaV gninvirdeN lit tropsnarT
gnildnahebsdlaffa gnildnahebsdlaffA
gnirenopeD
,eslednevnaneG
gnidnivneg relle/go
elaitnetopsgurbneg
4 / 12
LCA: Scenarier og anden teknisk information
Følgende information beskriver scenariene for modulerne i EPDen.
Capacity utilisation (incl.
Transport til byggeplads (A4) Distance (km) Fuel/Energy Consumption Unit Value (Liter/tonn)
return) %
Lastebil med hænger, EURO 6 (km) 55,0 % 50 0,023 l/tkm 1,15
Capacity utilisation (incl.
Transport affaldsbehandling (C2) Distance (km) Fuel/Energy Consumption Unit Value (Liter/tonn)
return) %
Lastebil, EURO 6 (km) 38,8 % 50 0,044 l/tkm 2,20
Waste processing (C3) Unit Value
Affaldsbehandling, asfalt til genanvendelse (kg) kg 1335,00
Genbrugs-, genanvendelses– el. genvindingspotentiale
Unit Value
(D)
Substitution af primær asfalt med netto recirkuleret asfalt
kg 976,75
(kg)
Substitution af stenmaterialer med netto recirkuleret asfalt
kg 50,25
(kg)
5 / 12
LCA: Resultater
Miljøpåvirkning (Environmental impact)
Parameter Unit A1 A2 A3 A4 C1 C2 C3 C4 D
GWP-total kg CO2 -eq 1,05E+01 2,37E+01 2,20E+01 4,36E+00 2,76E+00 8,17E+00 2,83E+00 0 -4,18E+01
GWP-fossil kg CO2 -eq 1,04E+01 2,37E+01 2,19E+01 4,36E+00 2,76E+00 8,17E+00 2,83E+00 0 -4,18E+01
GWP-biogenic kg CO2 -eq 1,94E-02 3,82E-03 3,78E-02 3,30E-03 1,52E-03 4,39E-03 7,87E-04 0 -2,30E-03
GWP-luluc kg CO2 -eq 5,16E-03 3,58E-03 3,11E-03 1,33E-03 4,40E-04 2,91E-03 2,23E-04 0 -3,33E-02
ODP kg CFC11 -eq 9,46E-07 5,15E-06 2,94E-06 1,05E-06 6,16E-07 1,85E-06 6,11E-07 0 -6,15E-05
AP mol H+ -eq 9,98E-02 6,54E-01 2,86E-02 1,40E-02 2,25E-02 2,35E-02 2,96E-02 0 -4,21E-01
EP-FreshWater kg P -eq 2,43E-04 5,75E-05 1,71E-04 3,47E-05 1,51E-05 6,50E-05 1,03E-05 0 -8,74E-04
EP-Marine kg N -eq 2,32E-02 1,48E-01 8,06E-03 3,07E-03 9,28E-03 4,65E-03 1,31E-02 0 -8,05E-02
EP-Terrestial mol N eq 2,75E-01 1,65E+00 9,22E-02 3,43E-02 1,02E-01 5,20E-02 1,43E-01 0 -9,13E-01
POCP kg NMVOC -eq 8,24E-02 4,27E-01 2,77E-02 1,35E-02 2,88E-02 1,99E-02 3,94E-02 0 -4,99E-01
ADP-minerals&metals1 Kg Sb-eq 5,44E-04 9,39E-05 2,15E-05 7,75E-05 1,88E-05 2,26E-04 4,34E-06 0 -3,80E-04
ADP-fossil1 MJ 1,55E+03 3,13E+02 3,45E+02 7,07E+01 4,02E+01 1,23E+02 3,90E+01 0 -3,92E+03
WDP1 m3 2,48E+03 9,15E+01 4,04E+02 5,42E+01 2,14E+01 1,19E+02 8,26E+00 0 -3,18E+04
GWP total Global Warming Potential total; GWP fossil Global Warming Potential fossil fuels ; GWP biogenic Global Warming Potential biogenic; GWP luluc Global W Potential land use change; ODP
Ozone Depletion; AP Acidification; EP freshwater Eutrophication aquatic freshwater; EP marine Eutrophication aquatic marine; EP terrestrial Eutrophication terrestrial ;POCP Photochemical zone formation;
ADPE Abiotic Depletion Potential minerals and metals; ADPf Abiotic Depletion Potential fossil fuels; WPD Water depletion potential
"Læseeksempel 9,0 E-03 = 9,0*10 -3 = 0,009"
*INA Indicator Not Assessed
1. The results of this environmental impact indicator shall be used with care as the uncertainties on these results are high or as there is limited experienced with the indicator
3. Eutrophication aquatic freshwater shall be in kg P-eq., there is a typo in EN 15804:2012+A2:2019 regarding this unit. Eutrophication calculated as PO4-eq is presented on page 11
Remarks to environmental impacts
6 / 12
Additional environmental impact indicators
Parameter Unit A1 A2 A3 A4 C1 C2 C3 C4 D
PM Disease incidence 2,49E-06 8,89E-07 2,34E-07 3,50E-07 5,89E-07 5,00E-07 7,84E-07 0 -2,68E-06
IRP2 kgBq U235 eq. 3,74E-01 1,37E+00 2,77E-01 3,09E-01 1,74E-01 5,40E-01 1,67E-01 0 -1,97E+01
ETP-fw1 CTUe 4,52E+02 1,59E+02 5,92E+01 5,17E+01 2,47E+01 9,15E+01 2,13E+01 0 -2,49E+03
HTP-c1 CTUh 8,79E-09 0,00E+00 2,51E-09 0,00E+00 5,46E-10 0,00E+00 1,34E-09 0 -2,45E-08
HTP-nc1 CTUh 1,65E-07 3,08E-08 4,71E-08 5,00E-08 2,40E-08 1,00E-07 2,00E-08 0 -6,14E-07
SQP1 Pt 2,12E+02 6,93E+01 4,25E+01 8,11E+01 1,96E+01 8,64E+01 4,94E+00 0 -8,78E+02
PM Particulate Matter emissions; IRP Ionizing radiation – human health; ETP-fw Eco toxicity – freshwater; HTP-c Human toxicity – cancer effects; HTP-nc Human toxicity – non cancer effects; SQP Soil
Quality (dimensionless)
"Læseeksempel 9,0 E-03 = 9,0*10 -3 = 0,009"
*INA Indicator Not Assessed
1. The results of this environmental impact indicator shall be used with care as the uncertainties on these results are high or as there is limited experienced with the indicator
2. This impact category deals mainly with the eventual impact of low dose ionizing radiation on human health of the nuclear fuel cycle. It does not consider effects due to possible nuclear accidents,
occupational exposure nor due to radioactive waste disposal in underground facilities. Potential ionizing radiation from the soil, from radon and from some construction materials is also not measured by
this indicator.
7 / 12
Resourceforbrug (Resource use)
Parameter Unit A1 A2 A3 A4 C1 C2 C3 C4 D
PERE MJ 1,40E+01 1,46E+00 2,04E+01 8,90E-01 3,56E-01 1,77E+00 2,11E-01 0 -2,17E+02
PERM MJ 0,00E+00 0,00E+00 0,00E+00 0,00E+00 0,00E+00 0,00E+00 0,00E+00 0 0,00E+00
PERT MJ 1,40E+01 1,46E+00 2,04E+01 8,90E-01 3,56E-01 1,77E+00 2,11E-01 0 -2,17E+02
PENRE MJ 2,62E+02 3,14E+02 3,85E+02 7,13E+01 4,02E+01 1,24E+02 3,88E+01 0 -3,92E+03
PENRM MJ 1,84E+03 0,00E+00 0,00E+00 0,00E+00 0,00E+00 0,00E+00 0,00E+00 0 0,00E+00
PENRT MJ 1,55E+03 3,14E+02 3,85E+02 7,13E+01 4,02E+01 1,24E+02 3,88E+01 0 -3,92E+03
SM kg 3,08E+02 4,51E-02 4,26E-02 2,44E-02 1,86E-02 5,05E-02 1,91E-02 0 -8,26E+01
RSF MJ 2,27E-01 6,53E-02 7,80E-01 3,12E-02 1,28E-02 6,30E-02 5,19E-03 0 -2,38E+00
NRSF MJ 3,09E-01 2,05E-01 8,59E-02 1,05E-01 7,45E-02 2,26E-01 7,63E-02 0 -9,96E-01
FW m3 4,11E-01 8,16E-03 7,86E-02 8,05E-03 5,22E-02 1,32E-02 2,01E-03 0 -2,00E+00
PERE Use of renewable primary energy excluding renewable primary energy resources used as raw materials; PERM Use of renewable primary energy resources used as raw materials; PERT Total use of
renewable primary energy resources; PENRE Use of non renewable primary energy excluding non-renewable primary energy resources used as raw materials; PENRM Use of non renewable primary
energy resources used as raw materials; PENRT Total use of non renewable primary energy resources; SM Use of secondary materials; RSF Use of renewable secondary fuels; NRSF Use of non renewable
secondary fuels; FW Use of net fresh water
"Læseeksempel 9,0 E-03 = 9,0*10 -3 = 0,009"
*INA Indicator Not Assessed
8 / 12
Affaldskategorier (End of life - Waste)
Parameter Unit A1 A2 A3 A4 C1 C2 C3 C4 D
HWD kg 2,62E-02 8,77E-03 2,85E-02 3,87E-03 1,59E-03 6,35E-03 1,15E-03 0 -1,57E+00
NHWD kg 8,58E-01 2,81E+00 2,81E-01 6,15E+00 1,26E+00 6,01E+00 4,61E-02 0 -5,09E+00
RWD kg 1,67E-02 2,23E-03 3,18E-04 4,83E-04 2,77E-04 8,40E-04 2,71E-04 0 -2,88E-02
HWD Hazardous waste disposed; NHWD Non-hazardous waste disposed; RWD Radioactive waste disposed;
"Læseeksempel 9,0 E-03 = 9,0*10 -3 = 0,009"
*INA Indicator Not Assessed
Output flows(End of life - Output flow)
Parameter Unit A1 A2 A3 A4 C1 C2 C3 C4 D
CRU kg 0,00E+00 0,00E+00 0,00E+00 0,00E+00 0,00E+00 0,00E+00 0,00E+00 0 0,00E+00
MFR kg 9,43E-02 3,22E-02 7,63E-03 3,43E-04 1,38E-04 7,00E-04 5,83E-05 0 -3,52E-01
MER kg 8,67E-03 1,38E-02 2,80E-02 2,12E-02 1,77E-02 4,19E-02 1,88E-02 0 -2,82E-02
EEE MJ 3,92E-02 2,95E-03 6,61E-02 3,69E-03 9,30E-04 4,86E-03 2,00E-04 0 -7,91E+00
EET MJ 5,93E-01 4,47E-02 1,00E+00 5,60E-02 1,41E-02 7,35E-02 3,02E-03 0 -1,20E+02
CRU Components for re-use; MFR Materials for recycling; MER Materials for energy recovery; EEE Exported electrical energy; EET Exported energy Thermal
"Læseeksempel 9,0 E-03 = 9,0*10 -3 = 0,009"
*INA Indicator Not Assessed
Biogenic Carbon Content
Parameter Unit At the factory gate
Biogenic carbon content in product kg C 0,00E+00
Biogenic carbon content in accompanying packaging kg C 0,00E+00
Note: 1 kg biogenic carbon is equivalent to 44/12 kg CO2
9 / 12
Supplerende information
Drivhusgasemission fra elektricitetsforbruget i produktionsfasen
National produktionsmix som inkluderer import, produktion af overføringslinjer og tab i net lav spænding), er brugt som elektricitetsmix. Baggrundsdata er præsenteret i
tabellen nedenfor. Karakteriseringsfaktorer fra EN15804:2012+A2:2019 er benyttet.
Electricity mix Data source Amount Unit
Elektricitet, Danmark (kWh) ecoinvent 3.6 338,20 g CO2-eq/kWh
Farlige stoffer
Produktet er ikke tilført stoffer fra REACH Kandidatliste eller den danske liste over uønskede stoffer.
Indeklima
Additional Environmental Information
Environmental impact indicators EN 15804+A1 and NPCR Part A v2.0
Parameter Unit A1 A2 A3 A4 C1 C2 C3 C4 D
GWP kg CO2 -eq 1,04E+01 2,36E+01 2,22E+01 4,33E+00 2,65E+00 8,14E+00 2,67E+00 0 -4,07E+01
ODP kg CFC11 -eq 8,39E-07 3,99E-06 2,59E-06 8,50E-07 4,78E-07 1,45E-06 4,62E-07 0 -4,92E-05
POCP kg C2H4-eq 3,02E-03 1,44E-02 1,42E-03 5,33E-04 3,84E-04 9,87E-04 4,11E-04 0 -2,14E-02
AP kg SO2 -eq 7,08E-02 5,26E-01 1,85E-02 9,08E-03 4,50E-03 1,61E-02 3,94E-03 0 -3,13E-01
EP kg PO43- -eq 2,30E-02 5,15E-02 2,68E-03 9,85E-04 4,96E-04 1,72E-03 4,38E-04 0 -4,20E-02
ADPM kg Sb -eq 5,44E-04 9,45E-05 2,15E-05 7,76E-05 1,87E-05 2,26E-04 4,14E-06 0 -3,80E-04
ADPE MJ 1,53E+03 3,12E+02 3,44E+02 7,07E+01 3,90E+01 1,23E+02 3,71E+01 0 -3,78E+03
GWPIOBC kg CO2 -eq 1,04E+01 2,36E+01 2,21E+01 4,33E+00 2,65E+00 8,14E+00 2,67E+00 0 -4,07E+01
GWP Global warming potential; ODP Depletion potential of the stratospheric ozone layer; POCP Formation potential of tropospheric photochemical oxidants; AP Acidification potential of land and water;
EP Eutrophication potential; ADPM Abiotic depletion potential for non fossil resources; ADPE Abiotic depletion​ potential for fossil resources; GWP-IOBC/GHG Global warming potential calculated
according to the principle of instantanious oxidation (except emissions and uptake of biogenic carbon)
10 / 12
Bibliografi
DS/EN ISO 14025:2010 Miljømærker og -deklarationer - Type III-miljøvaredeklarationer - Principper og procedurer. ​
DS/EN ISO 14044:2006/A1:2018 Miljøledelse – Livscyklusvurdering – Krav og vejledning​
DS/EN 15804:2012+A2:2019 Bæredygtighed inden for byggeri og anlæg - Miljøvaredeklarationer - Grundlæggende regler for produktkategorien byggevarer​
ISO 21930:2017 Sustainability in buildings and civil engineering works, Core rules for environmental product declarations of construction products.​
ecoinvent v3, Alloc Rec, Swiss Centre of Life Cycle Inventories.​
Iversen et al., (2021) eEPD v2021.09 Background information for EPD generator tool system verification, LCA.no Report number: 07.21​
Iversen et al., (2021) EPD generator for NPCR 025 Part B for Asphalt, Background information for EPD generator application and LCA data, LCA.no Report number: 10.21. ​
NPCR Part A: Construction products and services. Ver. 2.0, 24.03.2021 EPD Norway.​
NPCR 025 Part B for asphalt, Ver. 1.1, 20.01.2022, EPD Norway.
Programoperatør og udgiver Telefon: +47 23 08 80 00
Næringslivets stiftelse for Miljødeklarasjoner e-post: post@epd-norge.no
Post Box 5250 Majorstuen, 0303 Oslo, Norway web: www.epd-norge.no
Deklarationens ejer: Telefon:
Colas Danmark A/S e-post: martinole.korsgaard@colas.dk
Fabriksparken 40, 2600 Glostrup web: www.colas.dk
Forfatter af livcyklussrapporten Telefon: +47 916 50 916
LCA.no AS e-post: post@lca.no
Dokka 6B, 1671 Kråkerøy web: www.lca.no
Udvikler af EPD-generator Telefon: +47 916 50 916
LCA.no AS e-post: post@lca.no
Dokka 6B,1671 Kråkerøy web: www.lca.no
11 / 12
EPD for the best
environmental
decision
The Norwegian EPD Foundation
www.epd-norge.no
12 / 12
