Environmental Product Declaration
ISO 14025, ISO 21930 og EN 15804
Eier av deklarasjonen: Paroc Group Oy
Programoperatør: Næringslivets Stiftelse for Miljødeklarasjoner
Utgiver: Næringslivets Stiftelse for Miljødeklarasjoner
Deklarasjonsnummer: NEPD-2392-1128-NO
Registreringsnummer: NEPD-2392-1128-NO
ECO-plattformreferansenummer: -
Utstedelsesdato: 28.09.2020
Gyldig til: 28.09.2025
PAROC Termisk steinullisolering (eXtra)
PAROC ByggIsolering
Paroc Group Oy
Eier av deklarasjonen
1/11
NEPD-2392-1128-NO PAROC Termisk steinullisolering (eXtra)
Produkt
Produkt: Eier av deklarasjonen:
PAROC Termisk steinullisolering (eXtra) Paroc Group Oy
Kontaktperson: Emelia Samuelsson
Programoperatør: Telefon +46 (0) 500 46 90 05
Næringslivets Stiftelse for Miljødeklarasjoner E-post: emelia.samuelsson@owenscorning.com
P.b. 5250 Majorstuen, N – 0303 Oslo, Norge
Telefon: +47 23 08 82 92 Produsent:
E-post: post@epd-norge.no Paroc Group Oy
FI-00181, Helsingfors
Deklarasjonsnummer: Finland
NEPD-2392-1128-NO
ECO-plattformreferansenummer: Produksjonssted:
- Hällekis og Hässleholm, Sverige
Parainen, Finland
Denne deklarasjonen er basert på PCR:
CEN-standard EN 15804 fungerer som Styringssystem:
grunnleggende PCR ISO 14001 og ISO 9001
NPCR 012:2018 version 2. Part B for Thermal
insulation products Organisasjonsnr.:
LCA for PAROC steinull produsert ved skandinaviske 887294852
anlegg.
Utstedelsesdato:
Ansvarserklæring: 28.09.2020
Eieren av deklarasjonen skal være ansvarlig for den
underliggende informasjon og bevis. Gyldig til:
EPD Norge skal ikke være ansvarlig med hensyn til
28.09.2025
produsentinformasjon, livsløpsvurderingsdata og
bevis.
Studieår:
2018
Deklarert enhet:
1 m² steinull med en termisk motstand (R) på 1 km2/W.
Sammenlignbarhet:
1 m2 PAROC eXtra ved R=1 har en vekt på 1,062 kg.
EPD for byggevarer er ikke nødvendigvis
sammenlignbare hvis de ikke overholder NS-EN
Deklarert enhet med alternativ:
15804 og ses i en bygningskontekst.
-
Funksjonell enhet:
1 m² steinull med termisk motstand (R) på 1 m2K/W
med en referanselevetid på minst 60 år. Effekt
utelukker eventuell laminering.
Miljødeklarasjonen er utarbeidet av:
Emelia Samuelsson, Paroc AB
Verifisering:
CEN-standard EN 15804 fungerer som grunnleggende PCR.
Uavhengig verifisering av deklarasjonen og data, i henhold til
ISO 14025:2010
☐internt ☒eksternt Godkjent
Martin Erlandsson, IVL
(Uavhengig verifiserer godkjent av EPD Norge)
2/11
NEPD-2392-1128-NO PAROC Termisk steinullisolering (eXtra)
Produkt
Produktbeskrivelse: Produktinnhold:
Steinull er framstilt av dagbergart, typisk basalt eller
Materialer %
dolomitt, og en økende andel resirkulert materiale.
Steinull er et utbredt bygningsmateriale som
Mineralull 96–99 %
hovedsakelig brukes til termisk isolasjon. Bak
produktet er det en 80-årig historie med kunnskap om
Bindemiddel (fenol-formaldehyd-urea- 0–6 %
steinullproduksjon støttet med ekspertise og
kopolymer)
innovasjon innen teknisk isolasjon.
Støvbinding (mineralolje) 0,1–
0,5 %
Marked:
Tekniske data:
Hovedsakelig Sverige, Finland, Norge og Danmark.
Navn Verdi Enhet
Referanselevetid: Varmekonduktivitet 0,036 W/(m
EN 12939 og K)
Referanselevetiden til PAROC-produkter er lik
EN 12667
referanselevetiden til bygningen. I denne
miljødeklarasjonen regnes referanselevetiden for å
Tykkelsesklasse T2
være minst 60 år, som vanligvis er antakelsen om
EN 823
levetiden til bygningen hvor dette er installert.
EN 12431
Brannklasse A1
EN 13501-1:2007+ A1:2009/
Lengde og bredde EN 822 L ±2,5 mm
B ±1,5
Trykkfasthet EN 827 NDP
Dimensjonsstabilitet ved spes. DS(70
temperatur og fuktighet ,-)
EN 1604
Strekkfasthet vinkelrett på NDP
overflater /EN1607/
Vanndampdiffusjonsmotstandsf 1
aktor /EN12086/
Punktlast /EN12430/ NDP
3/11
NEPD-2392-1128-NO PAROC Termisk steinullisolering (eXtra)
PLCroAd:u Bket regningsregler
Funksjonell enhet: Systemgrense:
1 m² steinull med en termisk motstand (R) på 1 km2W- Tabell nedenfor identifiserer modulene inkludert i
1. denne studien.
Beregningen av vekten per kvadratmeter utføres på I henhold til EN 15804 skal deklarerte fordeler og
følgende måte: laster fra nettostrømmer i produktsystemet ikke
allokert som følgeprodukter og passert
m2-vekt = tetthet [kg/m3] x isolasjonstykkelse [m] avfallssluttstatus inkluderes i modulen D. Modul D
(for å oppfylle en spesifikk termisk motstand) = omfatter gjenbruks-, gjenvinnings- og/eller
m2-vektisolasjon = tetthet [kg/m3[ x R [m2K/W] x
resirkuleringspotensial.
λ [W/m K] = [kg/m2].
Produksjonsfasen (A1-A3) omfatter følgende trinn:
Det spesifikke produktet, nevnt i den deklarerte
enheten, er 1 m2 (29,5 kg/m3) PAROC eXtra, 95 mm • Råvareproduksjon (f.eks. dolomitt, diabas)
tykkelse fra produktgruppen med fleksible skiver og • Komponentproduksjon (f.eks. harpiks)
matter. • Transport av råvarer og forhåndsprodukter til
produksjonsanlegg
Datakvalitet:
• Produksjon av emballasjematerialer
Dataene om steinullproduksjon er anleggsspesifikk fra • Avfallshåndtering, vannbehandling, kassering
PAROC-anlegg i Hällekis og Hässleholm i Sverige av rester
sammen med Parainen i Finland. Forgrunnsdata
henviser til året 2018 og er vektet i henhold til Med unntak av modul A1 til A3 (beskriver produksjon
produserte volumer 2018. av steinull) beregnes alle andre moduler på grunnlag
av antakelser eller scenarier.
Til livsløpsmodellering brukes GaBi 9 Software
System for Life Cycle Assessment, utviklet av Sphera Følgende scenarier ble vurdert i denne studien:
Solutions, Inc. (tidligere kjent som thinkstep AG)
• Modul A4: Gjennomsnittsavstanden til
(/GaBi 9 2019/). Alle relevante bakgrunnsdatasett er
byggeplass er 450 km.
tatt fra GaBi 9-programvaredatabasen. For å sikre
• Modul A5: Behandling av emballasjeavfall,
sammenlignbarhet av resultater i LCA ble de
avfall generert ved installasjonen antas å
grunnleggende dataene i GaBi-databasen brukt til
være 0 %.
energi-, transport- og hjelpematerialer.
• Modul C2–C4: Tilsvarende
Datasettene er fylt ut og overholder systemgrensene installasjonsscenario med lignende type
og kriteriene for utelukkelse av inndata og utdata. avfall. I C2 antas en avstand fra transport til
avfallsbehandling på 50 km.
Bakgrunnsdata henviser til årene 2018–2021 (/GaBi 9
• Modul D: Kreditter fra avfallsbehandling
2019/) med et landsspesifikk omfang når det er
(resirkulering og forbrenning med
tilgjengelig, f.eks. for råmaterialeutvinning og
energigjenvinning) av produktdeler etter bruk
produksjon, transport, drivstoff og energiforsyning.
og fra installasjonstap.
Alle relevante prosesser (forgrunn og bakgrunn) er
Grensekriterier:
vurdert ved modellering av steinullproduksjon.
Dessuten omfatter LCA for Parainen en produksjon Alle viktige råvarer og all vesentlig energi er inkludert.
knyttet til en lavutslippsteknologi. Prosessdataene og Produksjonsprosessen for råvarer og energistrømmer
de benyttede bakgrunnsdataene er konsekvente. som er inkludert med svært små mengder (< 1 %), er
Datakvaliteten kan kvalifiseres som god. ikke inkludert. Denne grenseregelen gjelder ikke for
farlige materialer og stoffer.
Allokering:
Den deklarerte enheten er 1 m2 steinull uten eventuell
Allokering er gjort iht. bestemmelsene i EN 15804.
laminering.
Inngående egen energi-, vann- og avfallsproduksjon
er allokert likt mellom alle produktene gjennom
masseallokering. Påvirkning av primærproduksjon av
resirkulerte materialer er allokert til hovedproduktet
der materialet ble brukt. Resirkuleringsprosessen og
transport av materialet er allokert til denne analysen.
4/11
NEPD-2392-1128-NO PAROC Termisk steinullisolering (eXtra)
LCA: Systemgrenser
5/11
NEPD-2392-1128-NO PAROC Termisk steinullisolering (eXtra)
LLCCAA:: SScceennaarriieerr oogg yytttteerrlliiggeerree tteekknniisskk iinnffoorrmmaassjjoonn
Følgende informasjon beskriver scenariene i miljødeklarasjonens forskjellige moduler.
Transport til kunden beregnes på grunnlag av et scenario med en gjennomsnitt lastebiltilhenger med en nyttelast
på 27 t. For det endelige steinullproduktet er det definert et belastningsforhold på 30 % av vektkapasiteten.
Gjennomsnittlig transportavstand til kunden i Norge antas å være 450 km som et grunnlag for denne studien.
Antakelsen er basert på en 300 km avstand for de svenske anleggene og en 700 km avstand for det finske anlegget.
Siden de to svenske anleggene bidrar med en andel på 63 % og det finske anlegget med en andel på 37 %, settes
vektet gjennomsnittlig avstand til 450 km.
Transport til byggeplassen (A4)
Type Kapasitetsutnyttelse Type kjøretøy Avstand km Energibruk per Total energibruk
(inkl. retur) km
%
Lastebil 100 % (30 % Lastebilflåte 450 0,9 liter 418,5 liter
vektkapasitet) (0,46 liter/m3 steinull)
Installasjon i bygningen (A5)
Parameter Parameter uttrykt etter funksjonell enhet
Hjelpematerialer for installasjonen Ikke relevant
Forbruk av andre ressurser Ikke relevant
Kvantitativ beskrivelse av typen energi og forbrukshastighet Ikke relevant
under installasjonsprosessen
Avfall ved byggeplassen generert fra installasjon av produktet 0 %
Materialutdata som følge av avfallshåndteringsprosesser ved Avfallshåndteringsprosess for
installasjonsstedet. For eksempel sammenstilling for emballasjematerialer
resirkulering, for energigjenvinning og sluttbehandling
Utslipp til luft, jord og vann Ikke relevant
Livsløpets slutt (C1, C2, C3, C4)
Parameter Parameter uttrykt etter funksjonell
enhet
Distrikt for sammenstillingsprosesser Ikke relevant
Resirkuleringssystemer Ikke relevant
Sluttbehandling Deponering
Paroc opprettholder og tilbyr kundene et tilbaketakingssystem for brukte produkter kalt «Paroc Rewool» for å
muliggjøre resirkulering av gamle steinullskiver, -plater og -a vkapp.
Fordeler og belastninger utenfor systemgrensen (D)
Materialer som skaper en fordel i modul D ,er emballasjematerialer. Fordeler fra behandlingen av emballasjeavfall
vurderes i modul D. Energiprodukter for forbrenning (f.eks. damp, elektrisitet, metaller) krediteres ved hjelp av
europeiske produksjonsgjennomsnitt (f.eks. europeisk nettmiks for strøm). Kreditter rapporteres i modul D.
6/11
NEPD-2392-1128-NO PAROC Termisk steinullisolering (eXtra)
Resultater av livsløpseffektvurdering representerer miljøpåvirkningene for livsløpet til steinull fra vugge til grav.
Målet er å håndtere alle nødvendige parametere i henhold til EN 15804 for å utarbeide miljødeklarasjoner. I et første
trinn beregnes resultatene basert på 1 kg steinull som representerer PAROC-gjennomsnittliget. Deretter skaleres
dataene i henhold til angitt tetthet og lambda og festet til massen som kreves for én kvadratmeter produkt med
respektive R verdi = 1.
PAROC Byggisolering-produkter er gruppert i henhold til sin anvendelse i forskjellige produktgrupper.
Skaleringsfaktorer er inkludert i miljødeklarasjonen og angir faktoren som skal multipliseres med indikatorene for å
få miljøbelastningen på det beskrevne produktnivået. Skaleringsfaktorene henviser utelukkende til steinullen som
brukes i disse produktene, og omfatter således ikke de forskjellige kledningene. På grunn av dette forholdet er
variasjonen mindre enn 10 % av tetthet, lambda og bindemiddel.
7/11
lluesålB
edasaF
go
reviks
elbiskelF
enrejklenapllateM
rettam
kaT
reslednevnalaisepS
LLCCAA:: RReessuullttaatteerr
Produktgrupper
Blåseull
Fasade
Fleksible skiver og matter
Metallpanelkjerne
Tak
Spesialanvendelser
NEPD-2392-1128-NO PAROC Termisk steinullisolering (eXtra)
LCA: Resultater
Miljøpåvirkning: 1 m2 PAROC eXtra (per 1,062 kg)
Parameter Enhet A1-A3 A4 A5 C2 C4 D
GWP-TOT* [kg CO -ekv.] 1,28* 0,0495 0,104 0,00359 0,0158 -0,0496
2
ODP [kg CFC11- 7,45E- 8,13E-018 2E-017 5,9E-019 9,19E-017 -6,34E-016
ekv.] 009
AP [kg SO -ekv.] 0,00279 0,000135 1,15E-005 8,95E-006 9,47E-005 -7,98E-005
2
EP [kg PO 3—ekv.] 0,000673 3,41E-005 2,47E-006 2,26E-006 1,07E-005 -8,78E-006
4
POCP [kg eten-ekv.] 0,00018 -4,86E-005 8,84E-007 -3,11E-006 7,27E-006 -6,48E-006
ADPM [kg Sb-ekv.] 2,34E- 3,79E-009 9,9E-010 2,75E-010 5,81E-009 -8,46E-009
007
ADPE [MJ] 10,2 0,667 0,0197 0,0484 0,221 -0,713
GWP-TOT Globalt oppvarmingspotensial, herunder utslipp og opptak av biogenisk CO ; ODP Potensial for
2
nedbryting av stratosfærisk ozon; POCP Potensial for dannelse av troposfæriske fotokjemiske oksidanter; AP
Forsuringspotensial på land og vann; EP Overgjødslingspotensial; ADPM Abiotisk uttømmingspotensial for ikke-
fossile ressurser; ADPE Abiotisk potensial for nedbryting av fossile ressurser.
*A1-3: herunder 0,0432 kg CO2-ekv. opptak av biogenisk karbondio ksid inkludert i produkt (0 kg CO2-ekv.) og emballasje
(0,0432 kgCO2-ekv.).
Ressursbruk: 1 m2 PAROC eXtra (per 1,062 kg)
Parameter Enhet A 1-3 A4 A5 C2 C4 D
RPEE [MJ] 3,03 - - - - -
RPEM [MJ] 0,476 - - - - -
TPE [MJ] 3,51 0,0388 0,00403 0,00282 0,029 -0,165
NRPE [MJ] 6,31 - - - - -
NRPM [MJ] 2,65 - - - - -
TRPE [MJ] 8,96 0,669 0,0226 0,0486 0,229 -0,879
SM [kg] 0,0517 0 0 0 0 0
RSF [MJ] 0 0 0 0 0 0
NRSF [MJ] 0 0 0 0 0 0
W [m3] 0,00864 6,57E-005 0,000274 4,76E-006 5,77E-005 -0,000194
RPEE Fornybar primærenergi brukt som energibærer; RPEM Fornybar primærenergi brukt som råvarer; TPE
Total bruk av fornybar primærenergi; NRPE Ikke fornybar primærenergi brukt som energibærer; NRPM Ikke
fornybar primærenergi brukt som materialer; TRPE Total bruk av ikke fornybar primærenergi; SM Bruk av
sekundærmaterialer; RSF Bruk av fornybare sekundære brensler; NRSF Bruk av ikke fornybare sekundære
brensler; W Netto bruk av ferskvann.
8/11
NEPD-2392-1128-NO PAROC Termisk steinullisolering (eXtra)
LCA: Resultater
Livsløpets slutt – Avfall: 1 m2 PAROC eXtra (per 1,062 kg)
Parameter Enhet A 1-3 A4 A5 C2 C4 D
HW [kg] 2,05E-008 3,74E-008 1,93E-011 2,71E-009 3,9E-009 -3,35E-010
NHW [kg] 0,246 5,44E-005 0,000673 3,95E-006 1,06 -0,00034
RW [kg] 6,18E-005 9,08E-007 1,13E-006 6,59E-008 3,08E-006 -6,58E-005
HW Avhendet farlig avfall; NHW Avhendet ikke-farlig avfall; RW Avhendet radioaktivt avfall.
Livsløpets slutt – utgangsfaktorer: 1 m2 PAROC eXtra (per 1,062 kg)
Parameter Enhet A 1-3 A4 A5 C2 C4 D
CR [kg] 0 0 0 0 0 0
MR [kg] 0 0 0 0 0 0
MER [kg] 0 0 0,0522 0 0 0
EEE [MJ] 0 0 0,195 0 0 0
ETE [MJ] 0 0 0,405 0 0 0
CR Komponenter for gjenbruk; MR Materialer for resirkulering; MER Materialer for energigjenvinning; EEE
Eksportert elektrisk energi; ETE Eksportert termisk energi.
Nøkkelindikatorer på Enhet Vugge til grav Transport
miljøområdet A1-A3 ****
Global oppvarming kg C0 -ekv 1,28 0,05
2
Energibruk (=TPE+TRPE) MJ 12,47 -
Farlige stoffer * - -
*Produktet inneholder ingen stoffer fra REACH-kandidatlisten eller den norske prioritetslisten.
****Transport fra produksjonssted til sentrallager i Norge.
9/11
NEPD-2392-1128-NO PAROC Termisk steinullisolering (eXtra)
Ytterligere norske krav
Klimagassutslipp fra bruken av vannkraft i produksjonsfasen
Valget av bakgrunnsdata for vannkraftproduksjon er i samsvar med EN 15804 og bidrar til GWP som angitt nedenfor.
Klimagassutslipp
Land Beløp Enhet
Sverige 0,0143 kg CO -ekv/kWh
2
Finland 0,0143 kg CO -ekv/kWh
2
Farlige stoffer
☒ Produktet inneholder ingen stoffer fra REACH Kandidatliste eller den norske
prioritetslisten
☐ Produktet inneholder stoffer fra REACH-kandidatlisten eller den norske prioritetslisten
som er mindre enn 0,1 vekt-%.
☐ Produktet inneholder farlige stoffer, mer enn 0,1 vekt-% fra REACH-kandidatlisten eller
den norske prioritetslisten, se tabell.
☐ Produktet inneholder ingen stoffer på REACH Kandidatliste eller den norske
prioritetslisten. Produktet kan karakteriseres som farlig avfall (etter Avfallsforskiften,
Vedlegg III), se tabell under Spesifikke norske krav.
Ingen av følgende stoffer er tilsatt i produktet: Stoffer på REACH-kandidatlisten over stoffer av svært stor bekymring
eller stoffer på den norske prioritetslisten fra og med 15.01.2019 eller stoffer som fører til at produktet klassifiseres
som farlig avfall. Det kjemiske innholdet i produktet overholder myndighetsnivåer som angitt i den norske
produktforskriften.
Transport
Transport fra produksjonssted til sentrallager i Norge er: 450 km
Karbonavtrykk
Karbonavtrykk er ikke utarbeidet for produktet.
10/11
NEPD-2392-1128-NO PAROC Termisk steinullisolering (eXtra)
Bibliografi
NYSt-tEeNrl IiSgOe r1e4 0n2o5r:2s0k1e0 k rav Miljømerker og deklarasjoner – Miljødeklarasjoner type III – Prinsipper
og prosedyrer.
NS-EN ISO 14040:2006 Miljøstyring – Livsløpsvurdering – Prinsipper og rammeverk.
NS-EN ISO 14044:2006 Miljøstyring – Livsløpsvurdering – Krav og retningslinjer.
NS-EN 15804:2012+A1:2013 Bærekraftig byggverk – Miljødeklarasjon – Grunnleggende
produktkategoriregler for byggevarer.
ISO 21930:2007 Sustainability in building construction – Environmental declaration of
building products.
Dr. Iris Matzke, Yannick Bernard Background report for EPD of Paroc Stone Wool Insulation.
November 2019, korrigert i mars 2020.
PCR NPCR 012:2018 version 2. Part B for Thermal insulation products
Programoperatør og utgiver Telefon +47 23 08 82 92
Næringslivets Stiftelse for Miljødeklarasjoner
Postboks 5250 Majorstuen, 0303 Oslo e-post: post@epd-norge.no
Norge nettsted: www.epd-norge.no
Eier av deklarasjonen Telefon +358 46 876 8000
Paroc Group Oy
FI-00181, Helsingfors e-post: paroc.communication@owenscorning.com
Finland nettsted: www.paroc.com
Sphera Solutions GmbH Telefon: +49 (0) 711 34 18 17-0
Yannick Bernard Faks +49 (0) 711 34 18 17-25
Hauptsraße 111-113 e-post: info@sphera.com
70771 Leinfelden-Echterdingen nettsted: www.sphera.com
11/11
NEPD-2392-1128-NO PAROC Termisk steinullisolering (eXtra)
