1114 NEPD
Ver. 1 2015
ENVIRONMENTAL PRODUCT DECLARATION
in accordance with ISO 14025, ISO 21930 and EN 15804
Ägare av deklarationen: Thomas Betong AB
Program operatör: Næringslivets Stiftelse for Miljødeklarasjoner
Utgivere: Næringslivets Stiftelse for Miljødeklarasjoner
Deklarations nummer: NEPD-2271-1039-SE
Publiserings nummer: NEPD-2271-1039-SE
ECO Platform registreringsnummer: -
Godkänd datum: 22.06.2020
Giltig till: 22.06.2025
Balkongplatta
Thomas Betong AB
www.epd-norge.no
NEPD-2271-1039-SE Balkongplatta
LOGO
Generell information
Produkt: Ägare av deklarationen:
Balkongplatta i betongkvalitet C32/40L med tjocklek 190 Thomas Betong AB
millimeter Kontaktperson: Christopher Mörtsell
Tel.: +46 010 450 52 76
e-post: Christopher.mortsell@thomasbetong.se
Program operatör: Tillverkare:
Næringslivets Stiftelse for Miljødeklarasjoner Thomas Betong AB
Postboks 5250 Majorstuen, 0303 Oslo
Tlf: +47 97722020
e-post: post@epd-norge.no
Deklarationsnummer: Produktionsort:
NEPD-2271-1039-SE Heby (Uppsala kommun) och Lane-Ryr (Uddevalla), Sverige
ECO Platform registreringsnummer: Kvalitet-/Miljöledningssystem:
ISO 14001, ISO 9001
Deklarationen baseras på PCR: Org. no.:
EN 15804:2012+A1:2013 556276-3655
NPCR 020 version 2.0, Part B for Concrete and
concrete elements
Utlåtande om ansvar: Godkänd datum:
Ägaren av deklarationen är ansvarig för den bakomliggande 22.06.2020
informationen och bevis. EPD Norge är inte ansvarig för
information om tillverkaren eller bakomliggande data för
livscykelanalys eller bevis.
Giltig till:
22.06.2025
Deklarerad enhet: Årtal för studien:
1 ton levererad balkongplatta 2019
Deklarerad enhet med tillval: Jämförbarhet:
- EPDer av byggvaror är inte nödvändigtvis jämförbara om de
inte uppfyller NS-EN 15804 och ses i ett byggnadstekniskt
sammanhang.
Funktionell enhet: Miljödeklarationen är utarbetad av:
-
Marcus Eriksson
Sustainability Consultant
Verifikation:
Oberoende verifikation av deklarationen och data, i enlighet
med ISO 14025:2010
intern extern
Godkänd
Tredjepartsverifikator:
Martin Erlandsson, IVL Svenska Miljöinstitutet Håkon Hauan
(Oberoende verifikator godkänd av EPD Norge) (Verkställande direktör EPD-Norge)
NEPD-2271-1039-SE Balkongplatta 2/8
LOGO
Produkt
Produktbeskrivning: Tekniska data:
EPDn avser balkongplatta tillverkad av Thomas Betong AB. Vct =0,45
Balkongplattor används som bas vid balkongkonstruktioner
tillsammans med räcken och eventuella andra tillägg. Tillverkning av produkten sker enligt recept C32/40L.
Balkongplattor tillverkas i tre fabriker i Sverige: Heby 1 och Heby 2 Standardtjocklek för en balkongplatta är 190 mm.
(i Heby kommun, Uppsala län) samt Lane-Ryr (Uddevalla)
Prefabricerad balkongplatta levererad av Thomas Betong AB är
processcertifierad och uppfyller kraven i europeisk standard
EN13369:2004 för tillverkade betongprodukter.
Produktinnehåll: Marknadsområde:
Produktinnehåll per ton, inklusive armeringsstål Sverige och Norge
Livslängd:
Material kg vikt-% Produkten tillverkas för minimum 50 år (L50), men kan uppfylla
Snabbcement 166.73 17% krav för livslängd 100 år (L100) i gällande byggregler beroende
Ballast 714.02 71% på exponering och placering.
Bundet vatten 81.28 8%
Superplasticerare, lösning 1.46 0.15%
Luftporbildare, lösning 0.75 0.08%
Armering 35.76 4%
Totalt 1000 100.00%
NEPD-2271-1039-SE Balkongplatta 3/8
LOGO
LCA: Beräkningsregler
Deklarerad enhet: Systemgränser:
1 ton balkongplatta A1-A5, C1-C4
Figur 1. Flödesschema över processer inkluderade i livscykeln (A1-A5, C1-C4)
Datakvalitet: Cut-off kriterier:
Ingående data baseras på uppgifter från tillverkaren. För LCA- Alla råmaterial och all energi som identifierats i inventeringen är
moduler A1-A3 baseras data på Thomas Betongs egna medtagna i analysen. Betongens upptag av koldioxid
verksamhet och produktion av skalväggar. För moduler A4, A5 (karbonatisering) är inte medräknat i analysen.
samt C finns ej specifika data från Thomas Betongs verksamhet
och antaganden har därmed gjorts för att representera ett typiskt Allokering:
scenario enligt branschpraxis och litteratur. Produktion av balkongplatta sker i 3 anläggningar (två i Heby
och en i Lane-Ryr) och allokering av fabriksdata har skett efter
Beräkningar är genomförda med Svensk Betongs EPD-verktyg v. total produktion (i kubikmeter) i alla tre fabriker, vilket gör
3.0. Miljöpåverkan från ingående aktiviteter som omfattas av denna värdena som används till genomsnitt för alla produkter som
LCA-analys baseras på data (emissions- och påverkansfaktorer) i tillverkas i fabrikerna. Om resursförbrukningen antas vara från
Svensk Betongs EPD-verktyg som i sin tur kommer från EPD:er Heby 1 och 2 blir GWP 3,4 % högre än om resursförbrukningen
eller kommersiella databaser som t.ex. Ecoinvent v. 3. Använd antas vara från Lane-Ryr, vilket är inom acceptabel variation.
miljödata inkluderar data för Cement I 52R från Cementa (EPD
från IBU Germany, 2014). Genomsnittliga europeiska data
används för superplasticerare samt luftporbildare - "Concrete
admixtures" EPD från IBU 2015. För armering används specifika
data från Celsa (EPD från Int EPD system, 2015). Övrig data är
från Ecoinvent v3.
NEPD-2271-1039-SE Balkongplatta 4/8
LOGO
LCA: Scenarier och annan teknisk information
Transport från tillverkningen till byggarbetsplatsen (A4)
Aktivitet Fyllnadsgrad Avstånd (km) Bränsleförbrukning Värde
Lastbil för
70% fyllnadsgrad tom retur 150 l/tkm 0.026
betongelement 33 ton
Energiförbrukning för installation (A5)
Aktivitet Energiförbrukning (kWh/ton)
Elkran för lyft 1.7
Energiförbrukning är här angiven i kWh/ton men är i Svensk Betongs EPD-verktyg omräknade till MJ/ton
Energiförbrukning för rivning och betongkross (C1)
Aktivitet Energiförbrukning (kWh/ton)
Diesel, rivning 10
Diesel, betongkross 2
Energiförbrukning är här angiven i kWh/ton men är i Svensk Betongs EPD-verktyg omräknade till MJ/ton
Transport till sluthantering (C2)
Aktivitet Transportmedel Fyllnadsgrad Avstånd (km) Bränsleförbrukning
Transport till deponi
Lastbil bulk 33t last, SE 100 % tur - 0 % retur 15 0,021 l/tkm
(betong)
Transport till
Lastbil bulk 33t last, SE 100 % tur - 0 % retur 15 0,021 l/tkm
återvinning (betong)
Transport till
Lastbil bulk 33t last, SE 100 % tur - 0 % retur 50 0,021 l/tkm
återvinning (armering)
Behandling för återvinning (C3)
Aktivitet Andel av total deklarerad vikt Energiåtgång för behandling
Armering till återvinning 7 % (100% av armering) -
Betong till 70 % (75 % av betongkross ex
-
återanvändning armering)
23 % (25 % av betongkross ex
Betong till deponi -
armering)
Slutbehandling för deponi (C4)
Aktivitet Energiförbrukning (kWh/m3)
Dieselförbrukning för
deponering och 1.60
utfyllnad
Energiförbrukning är här angiven i kWh/ton men är i Svensk Betongs EPD-verktyg omräknade till MJ/ton
NEPD-2271-1039-SE Balkongplatta 5/8
LOGO
LCA: Resultat
Systemgrenser (X = ingår, MID = ingår inte, MIR = inte relevant)
C3
MID
Miljöpåverkan per ton balkongplatta
etybtU
Slutskedet
B5 C1
gnirevoneR
B7 C2
MID
tropsnarT
tedekssgnindnävnA
gnindnävnanettav
snetfirD
gnildnahebsllafvA
X
A5
6.82E-04 1.54E-05
4.94E-02 2.98E-04
8.82E-03
6.45E-08
ADPE 7.37E+00 - -
gninjrösröfuravåR
tropsnarT
hco
-snoitkurtsnoK
nessecorpsnoitallatsni
A2 B6 D
X
gniretnahsllafvA
gnindnävnaretå
röf
laitnetoP
tkcyrtu
gninnivretå
relle/hco
hco
nakrevåpotten
mos
attynöjlim
Byggprocess-
skedet
B3 C4
X
llåhrednU
A1 A5 B1 B2 B4
MID MID MID MID X
Enhet A1 A2 A3 C2
GWP 155.14 12.44 12.07 0.07 3.80
ODP 6.54E-07 3.07E-06 9.32E-07 6.75E-08 7.13E-07
POCP 7.00E-04
3.73E-02
EP 6.47E-03
ADPM 5.88E-07 1.15E-08
tropsnarT
A3 A4
gninkrevlliT
Produktskedet
MID X
Parameter C3 A1-A3
noitarapeR igrenestfirD gniretnomeD
Ungefär 80 % av den totala klimatpåverkan (GWP) kommer från aktiviteter i livscykelfas A1, vilket innefattar utsläpp från tillverkning av de ingående
materialen. Majoriteten av klimatpåverkan i A1 kommer från tillverkning av snabbcement (ungefär 88 % av utsläppen i A1) följt av utsläppen från
tillverkning av armeringsstål (8 %). Övriga ingående produkter bidrar tillsammans till resterande 4 % av utsläppen i A1. Klimatpåverkan i
livscykelskede A3 står för ungefär 6 % av den totala klimatpåverkan, följt av A4 (6%), och A2 (4%). Övriga livscykelfaser står för 2% eller mindre.
För alla övriga påverkanskategorier är påverkan också störst från skede A1, förutom påverkanskategori ozonnedbrytning där den största påverkan
sker i skede A3 (37%) följt av A2 (30%).
Utanför
Användningsskedet system-
gränserna
X X X X
A4 C1 C4
kg CO2 -ekv 9.48 0.91 - 0.13 177.04
kg R11-ekv 2.44E-06 7.06E-08 - 2.37E-08 1.11E-05
kg C2H4 -ekv 2.28E-02 6.34E-04 1.82E-03 3.75E-03 - 2.33E-05 2.58E-02
AP kg SO2 -ekv 1.71E-01 3.03E-02 5.53E-02 6.68E-04 - 1.25E-03 2.58E-01
kg PO43--ekv 4.12E-02 5.59E-03 8.05E-03 - 5.18E-05 - 2.16E-04 5.58E-02
kg Sb-ekv 3.25E-04 3.53E-06 3.94E-08 4.89E-09 - 3.82E-10 3.38E-04
MJ 5.42E+02 9.98E+01 1.93E+02 1.46E+01 - - 5.96E+02
GWP Global warming potential; ODP Depletion potential of the stratospheric ozone layer; POCP Formation potential of tropospheric
photochemical oxidants; AP Acidification potential of land and water; EP Eutrophication potential; ADPM Abiotic depletion potential for non fossil
resources; ADPE Abiotic depletion potential for fossil resources
NEPD-2271-1039-SE Balkongplatta 6/8
LOGO
Resursanvändning per ton balkongplatta
Parameter Enhet A1 A2 A3 A4 A5 C1 C2 C3 C4 A1-A3
RPEE MJ 2.26E+02 5.74E-01 7.77E+01 1.11E+00 5.58E+00 1.11E-01 4.03E-01 - 3.72E-03 3.04E+02
RPEM MJ 1.11E-01 - - - - - - - - 1.11E-01
TPE MJ 2.26E+02 5.74E-01 7.77E+01 1.11E+00 5.58E+00 1.11E-01 4.03E-01 - 3.72E-03 3.04E+02
NRPE MJ 6.94E+02 1.25E+02 3.02E+02 1.93E+02 9.02E+00 1.93E+02 7.01E+01 - 3.72E-03 1.12E+03
NRPM MJ 9.86E+00 - - - - - - - - 9.86E+00
TRPE MJ 7.03E+02 1.25E+02 3.02E+02 1.93E+02 9.02E+00 5.89E+01 7.01E+01 - 1.96E+00 1.13E+03
SM KG 4.12E+01 - - - - - - - - 4.12E+01
RSF MJ 1.03E+02 - - - - - - - - 1.03E+02
NRSF MJ 1.03E+02 - - - - - - - - 1.77E+02
W M3 2.54E+00 - 4.84E-02 - - - - - - 2.61E+00
RPEE Renewable primary energy resources used as energy carrier; RPEM Renewable primary energy resources used as raw materials; TPE
Total use of renewable primary energy resources; NRPE Non renewable primary energy resources used as energy carrier; NRPM Non renewable
primary energy resources used as materials; TRPE Total use of non renewable primary energy resources; SM Use of secondary materials; RSF
Use of renewable secondary fuels; NRSF Use of non renewable secondary fuels; W Use of net fresh water
Avfall per ton balkongplatta
Parameter Enhet A1 A2 A3 A4 A5 C1 C2 C3 C4 A1-A3
HW KG 5.35E-03 - 2.97E-02 - - - - - - 3.50E-02
NHW KG 9.31E+00 - 1.18E+00 - - - - - - 1.05E+01
RW KG 4.14E-02 - - - - - - - - 4.14E-02
HW Hazardous waste disposed; NHW Non hazardous waste disposed; RW Radioactive waste disposed
Utflöde per ton balkongplatta
Parameter Enhet A1 A2 A3 A4 A5 C1 C2 C3 C4 A1-A3
CR KG - - - - - - - - -
MR KG - - 7.95E-03 - - - - 7.59E+02 - 7.95E+02
MER KG - - 2.00E+00 - - - - - - 2.00E+00
EEE MJ - - - - - - - - - -
ETE MJ - - - - - - - - - -
CR Components for reuse; MR Materials for recycling; MER Materials for energy recovery; EEE Exported electric energy; ETE Exported thermal
energy
Läsexempel: 9,0 E-03 = 9,0*10-3 = 0,009
För jämförelse - miljöpåverkan per kvadratmeter balkongplatta med tjocklek 190mm
Miljöpåverkan per kvadratmeter balkongplatta med armering
Parameter Enhet A1 A2 A3 A4 A5 C1 C2 C3 C4 A1-A3
GWP kg CO2 -ekv 70.71 3.618 5.67 5.5 0.03 1.73 0.42 - 0.06 80
ODP kg R11-ekv 2.98E-07 1.11E-06 1.40E-06 4.25E-07 3.08E-08 3.25E-07 1.54E-07 - 1.08E-08 2.81E-06
POCP kg C2H4 -ekv 1.04E-02 2.89E-04 8.30E-04 3.11E-04 7.03E-06 3.19E-04 1.13E-04 - 1.06E-05 1.15E-02
AP kg SO2 -ekv 7.80E-02 1.38E-02 2.52E-02 2.25E-02 1.36E-04 1.70E-02 8.20E-03 - 5.68E-04 1.17E-01
EP kg PO43--ekv 1.88E-02 2.55E-03 3.67E-03 4.02E-03 - 2.95E-03 1.46E-03 - 9.84E-05 2.50E-02
ADPM kg Sb-ekv 1.48E-04 1.61E-06 2.68E-07 2.94E-08 1.80E-08 5.22E-09 1.07E-08 - 1.74E-10 1.50E-04
ADPE MJ 2.47E+02 4.55E+01 3.36E+00 8.79E+01 2.43E-01 - 3.20E+01 - - 2.96E+02
För jämförelse - miljöpåverkan per kubikmeter balkongplatta utan armering:
Miljöpåverkan per kubikmeter balkongplatta utan armering
Parameter Enhet A1 A2 A3 A4 A5 C1 C2 C3 C4 A1-A3
GWP kg CO2 -ekv 340.41 19.12290691 29.8437138 27.89 0.17 9.10 1.95 - 0.30 389.38
ODP kg R11-ekv 1.32E-06 1.38E-05 7.37E-06 2.15E-06 1.62E-07 1.71E-06 1.51E-07 - 5.70E-08 2.25E-05
POCP kg C2H4 -ekv 4.92E-02 2.44E-03 4.37E-03 1.58E-03 3.70E-05 1.68E-03 1.11E-04 - 5.60E-05 5.60E-02
AP kg SO2 -ekv 3.44E-01 6.52E-02 1.33E-01 1.14E-01 7.14E-04 8.96E-02 8.01E-03 - 2.99E-03 5.42E-01
EP kg PO43--ekv 8.44E-02 1.32E-02 1.93E-02 2.04E-02 - 1.55E-02 1.43E-03 - 5.18E-04 1.17E-01
ADPM kg Sb-ekv 7.65E-04 2.43E-05 1.41E-06 1.49E-07 9.46E-08 2.75E-08 1.04E-08 - 9.16E-10 7.91E-04
ADPE MJ 1.12E+03 1.12E+02 1.77E+01 4.46E+02 1.28E+00 - 3.12E+01 - - 1.25E+03
NEPD-2271-1039-SE Balkongplatta 7/8
LOGO
Norska tilläggskrav
Klimatpåverkan från användning av elektricitet i tillverkningsskedet (A3)
Datakälla Mängd Enhet
Ecoinvent v3 (june 2014) 24 CO -ekv/kWh
2
Farliga ämnen
Produkten innehåller inga ämnen från REACH Kandidatlista eller den norska prioritetslistan
Produkten innehåller ämnen som är under 0,1 vikt-% på REACH Kandidatlista
Produktet innehåller ämnen från REACH Kandidatlista eller den norska prioritetslistan, se tabell nedan.
Produktet innehåller inga ämnen på REACH Kandidatlista eller den norska prioritetslistan. Produkten kan karakteriseras som
farlig avfall (enligt norska "Avfallsforskiften, Vedlegg III"), se tabell nedan.
Namn CAS nr. Mängd
Transport
Transport från tillverkningen till centrallager i Norge: Ej aktuell
Inneklimat
Ej relevant - inga tester med avseende på inneklimat är genomförda
Klimadeklaration
Ingen klimatdeklaration är utarbetad för produkten.
Bibliografi
ISO 14025:2010 Environmental labels and declarations - Type III environmental declarations - Principles and
procedures
ISO 14044:2006 Environmental management - Life cycle assessment - Requirements and guidelines
EN 15804:2012+A1:2013 Sustainability of construction works - Environmental product declaration - Core rules for the
product category of construction products
ISO 21930:2007 Sustainability in building construction - Environmental declaration of building products
WSP Sverige AB, Thomas Betong Inventering av livscykel för skalväggar. Marcus Eriksson, Yeveniya Arushanyan, WSP Sverige
AB: 2020 AB, 2020-06-09.
NPCR 020 version 2.0:2018 PCR - Part B for Concrete and concrete elements, EPD-Norge, 2018
Programoperatör och utgivare Tel.: +47 97722020
Næringslivets Stiftelse for Miljødeklarasjoner
Postboks 5250 Majorstuen, 0303 Oslo e-post: post@epd-norge.no
Norge web www.epd-norge.no
Thomas Betong AB Tel.: +46 010 450 52 76
Christopher Mörtsell
Södra Vägen 28 e-post: Christopher.mortsell@thomas
Box 5162 betong.se
SE - 402 26 Göteborg web www.thomasbetong.se
Författare till livscykelanalysrapporten Tel.: +46 010 721 09 18
Marcus Eriksson/Yevgeniya Arushanyan e-post: marcus.eriksson@wsp.com
WSP Sverige web www.wsp.com
Arenavägen 7, 121 88, Stockholm
NEPD-2271-1039-SE Balkongplatta 8/8
