Environmental product declaration
in accordance with ISO 14025 and EN 15804+A2
Prosjekt EPD Miljø masser, produsert ved NCC Hedrum pukkverk
Eier av deklarasjonen: Programoperatør:
NCC Industry AS Stone Materials Næringslivets Stiftelse for
miljødeklarasjoner
Produkt:
Prosjekt EPD Miljø masser, produsert ved NCC Hedrum Deklarasjonsnummer:
pukkverk NEPD-7986-7610-NO
Deklarert enhet: Publiseringsnummer:
1 tonne NEPD-7986-7610-NO
Deklarasjonen er basert på PCR: Godkjent dato:
EN 15804:2012+A2:2019 tjener som kjerne-PCR 07.11.2024
Næringslivets Stiftelse for NPCR Part A: Construction products and services. Ver. Gyldig til:
miljødeklarasjoner 1.0. April 2017
07.11.2029
EPD software:
LCAno EPD generator ID: 631058
1 / 11
Generell informasjon
Produkt Eier av deklarasjonen:
Prosjekt EPD Miljø masser, produsert ved NCC Hedrum pukkverk NCC Industry AS Stone Materials
Kontaktperson: Bjørn Erik Busch
Telefon: +47 91 51 71 76
e-post: bjorn.busch@ncc.no
Programoperatør: Produsent:
Næringslivets Stiftelse for miljødeklarasjoner NCC Industry AS Stone Materials
Postboks 5250 Majorstuen, 0303 Oslo, Norge Østensjøveien 27
Telefon: +47 977 22 020 0661 Oslo, Norway
web: www.epd-norge.no
Deklarasjonsnummer: Produksjonssted:
Hedrum Pukkverk, Lågendalsveien 157, 3270 Larvik
NEPD-7986-7610-NO
, Norway
Deklarasjonen er basert på PCR: Kvalitet/Miljøsystem:
EN 15804:2012+A2:2019 tjener som kjerne-PCR ISO 9001, ISO 14001, ISO 45001
NPCR Part A: Construction products and services. Ver. 1.0. April 2017
Erklæring om ansvar: Org. no.:
Eieren av deklarasjonen skal være ansvarlig for den​ underliggende 984 884 176
informasjon og bevis. EPD Norge skal​ ikke være ansvarlig med
hensyn til produsent informasjon, ​ livsløpsvurdering data og bevis.​
Deklarert enhet: Godkjent dato:
1 tonn Prosjekt EPD Miljø masser, produsert ved NCC Hedrum
07.11.2024
pukkverk
Deklarert enhet med opsjon: Gyldig til:
A1,A2,A3,A4,C1,C2,C3,C4,D 07.11.2029
Årstall for studien:
2024
Funksjonell enhet: Sammenlignbarhet:
EPD av byggevarer er nødvendigvis ikke sammenlignbare hvis de ikke
samsvarer med NS-EN 15804 og ses i en bygningskontekst.
Generelt om verifikasjon av EPD fra verktøy: Utarbeidelse og verifikasjon av miljødeklarasjon:
Uavhengig verifikasjon av data, annen miljøinformasjon og EPD er Deklarasjonen er utarbeidet og verifisert ved bruk av EPD-verktøy
foretatt etter ISO 14025:2010, kapittel 8.1.3 og 8.1.4. Verifikasjon av lca.tools ver EPD2022.03, utviklet av LCA.no. EPD-verktøyet er
hver EPD foretas i henhold til EPD-Norge sine retningslinjer for integrert i bedriftens miljøstyringssystem, og godkjent av EPD-Norge
verifikasjon og godkjenning som krever at EPD-verktøy er i) integrert
i bedriftens miljøstyringssystem, ii) prosedyrer for bruk av EPD- EPD er utarbeidet av: Bård Skisaker
verktøy er godkjent av EPD-Norge og iii) prosessen gjennomgås årlig
Bedriftsspesifikke data og EPD er kontrollert av: Bjørn Erik Busch
av en uavhengig 3.parts verifikator. Se vedlegg G i EPD-Norge sine
retningslinjer for mer informasjon om EPD-verktøy.
Verifikasjon av EPD-verktøy: Godkjent:
Uavhengig tredjepartsverifikasjon av verktøy, bakgrunnsdata og test-
EPD er gjort i henhold til EPD-Norge sine prosedyrer og retningslinjer
for verifisering og godkjenning av EPD-verktøy.
Tredjeparts verifikator:
Martin Erlandsson, IVL Swedish Res. Inst
(krever ikke signatur)
2 / 11
Produkt
Produktbeskrivelse:
Produktene deklarert i denne EPD, er produsert på stasjonært knuse utstyr med elektrisk drevet knuseprosess og sikter ved NCC Hedrum
pukkverk.
Pukk fraksjonene er produsert utfra gjenvunnet masse gjennom angitte knuse trinn. Ønsket fraksjon, er synliggjort med angitte knuse trinn,
beskrevet i tabell under system grenser.
Produksjon er lokalisert ved Hedrum Pukkverk i Larvik kommune.
Produktspesifikasjon:
NS-EN 12620 Tilslag for betong.
NS-EN 13043 Tilslag for bituminøse masser og overflatebehandlinger for veger, flyplasser og andre trafikkarealer.
NS-EN 13242 Ubunden bruk
Materialer Verdi Enhet
Gjenvinningsmasser 100%
Tekniske data:
EPDen gjelder for gjenvinnings masser i en rekke fraksjoner
Det er utarbeidet ytelseserklæringer og CE dokumentasjon for alle produkter.
Teknisk data fremgår i den dokumentasjonen.
Markedsområde:
Primært lokal markedet i Vestfold og Telemark, og eksport til Europa
Levetid, produkt:
Avhenger av bruksområde. Knust stein/pukk har tilnærmet ubegrenset levetid.
Stort sett alle produkter vi leverer kan vi ta i retur for gjenvinning.
Levetid, bygg eller anlegg:
Avhengig av bruksområdet
LCA: Beregningsregler
Deklarert enhet:
1 tonn Prosjekt EPD Miljø masser, produsert ved NCC Hedrum pukkverk
Cut-off kriterier:
Alle viktige råmaterialer og all viktig energibruk er inkludert. Produksjonsprosessen for råmaterialene og energistrømmer som inngår med veldig
små mengder (mindre enn 1%) er ikke inkludert. Disse cut-off kriteriene gjelder ikke for farlige materialer og stoffer.
Alle viktige råmaterialer og all energibruk er inkludert. Produksjonsprosessen for råmaterialene og energistrømmer som inngår med veldig små
mengder( < 1%) er ikke inkludert.
Allokering:
Allokering er gjort iht. bestemmelser i EN 15804. Inngående energi og vann, samt produksjon av avfall i egen produksjon er allokert likt mellom
alle produktene gjennom masseallokering. Miljøpåvirkning og ressursforbruk for primærproduksjonen av resirkulerte materialer er allokert til det
opprinnelige produktsystemet. Bearbeidingsprosessen og transport av materialet til produksjonssted er allokert til analysen i denne EPDen.
Allokering er gjort iht. bestemmelser i EN 15804. Inngående energi og vann, samt produksjon av avfall i egen produksjon er allokert likt mellom
alle produktene gjennom masseallokering. Miljøpåvirkning og ressursforbruk for primærproduksjonen av resirkulerte materialer er allokert til det
opprinnelige produktsystemet. Bearbeidingsprosessen og transport av materialet til produksjonssted er allokert til analysen i denne EPDen.
Datakvalitet:
Spesifikke data for produktsammensetningen er fremskaffet av produsenten. De representerer produksjonen av det deklarerte produktet og ble
samlet inn for EPD-​utvikling i det oppgitte året for studien. Bakgrunnsdata er basert på EPDer iht. EN 15804 og ulike LCA​ databaser.
Datakvaliteten for råmaterialene i A1 er presentert i tabellen nedenfor.
Spesifikke data for produktsammensetningen er fremskaffet av produsenten. De representerer produksjonen av det deklarerte produktet og ble
samlet inn for EPD-utvikling i det oppgitte året for studien. Bakgrunnsdata er basert på EPDer iht. EN 15804 og ulike LCA databaser.
Datakvaliteten for råmaterialene i A1 er presentert i tabellen nedenfor.
Dataopplysningene er basert på tall fra produksjon i perioden 01.10. 2023 til 30.09.2024. Dataene omfatter ressursbruk for knusing og sikting,
intern transport av masser og opplasting av ferdigvarer.
3 / 11
Systemgrenser (X=inkludert, MND=modul ikke deklarert, MNR=modul ikke relevant)
Gevinst og belastninger
Produktfase Sammenstillingsfase Bruksfase Sluttfase
etter endt levetid (D)
A1 A2 A3 A4 A5 B1 B2 B3 B4 B5 B6 B7 C1 C2 C3 C4 D
X X X X MND MND MND MND MND MND MND MND X X X X X
Systemgrenser:
Prosessen omfatter knusing og sikting, samt sortering av de ulike produktene.
Flytskjemaet nedenfor illustrerer systemgrensene for analysen:
Teknisk tilleggsinformasjon:
relairetamåR tropsnarT gninkrivliT tropsnarT
​/snojskurtsnoK esafsnojsallatsni
kurB
dlohekildeV nojsarapeR regnitfikstU gnirevoneR llenojsarepO kurbigrene llenojsarepO kurbnnav gniretnomeD tropsnarT
gnildnahebsllafvA
lit
llafvA
gnildnahebttuls ​/gninnivnejg/kurbnejG elaisnetop-gnirelukriser
4 / 11
LCA: Scenarier og annen teknisk informasjon
Følgende informasjon beskriver scenariene for modulene i EPDen.
Sluttfase C1 - C4 og D gjelder kun for tilslag til ubunden bruk. For tilslag til bunden bruk (Asfalt og betong) vil denne vurderingen skje i EPD for
asfalt og betong
Demontering (C1) Enhet Verdi
Gravemaskin, 50 - 70 tonns (per liter diesel) L/DU 0,12
Kapasitetsutnyttelse Verdi
Transport til avfallsbehandling (C2) Distanse (km) Brennstoff/Energiforbruk Enhet
inkl. retur (%) (Liter/tonn)
Lastebil med henger over 32 tonn, EURO 6 (km) 53,3 % 8 0,023 l/tkm 0,18
Avfallsbehandling (C3) Enhet Verdi
Sortering av avfallsmasser (kg) kg/DU 999,00
Avfall til sluttbehandling (C4) Enhet Verdi
Deponering av masser (kg) kg/DU 1,00
Gevinst og belastninger etter endt levetid (D) Enhet Verdi
Substitusjon av steinmaterialer (kg) kg/DU 999,00
5 / 11
LCA: Resultater
LCA resultatene er presentert under for enheten som er definert på side 2 av EPD dokumentet.
Miljøpåvirkning (Environmental impact)
Prosjekt EPDProsjekt EPDProsjekt EPD
Prosjekt EPD
miljø masse miljø masse miljø masse
Indikator Enhet miljø masse A4 C1 C2 C3 C4 D
Hedrum Hedrum Hedrum
Hedrum
Trinn 1 Trinn 2 Trinn 3
GWP-total
kg CO2 -
8,59E-01 1,50E+00 1,62E+00 1,94E+00 0 4,46E-01 6,97E-01 3,37E-01 8,22E-03 -2,33E+00
ekv
GWP-fossil
kg CO2 -
8,58E-01 1,50E+00 1,62E+00 1,94E+00 0 4,45E-01 6,97E-01 3,33E-01 8,20E-03 -2,29E+00
ekv
GWP-biogenic
kg CO2 -
1,01E-03 2,88E-03 3,43E-03 5,18E-03 0 1,50E-04 2,98E-04 3,63E-03 9,58E-06 -4,56E-02
ekv
GWP-luluc
kg CO2 -
4,32E-04 5,55E-04 6,77E-04 1,08E-03 0 1,89E-04 2,12E-04 5,77E-04 2,02E-06 -1,55E-03
ekv
kg
ODP CFC11 - 1,76E-07 3,09E-07 3,33E-07 3,90E-07 0 9,37E-08 1,68E-07 6,29E-08 3,11E-09 -4,17E-07
ekv
mol H+
AP 5,64E-03 1,30E-02 1,36E-02 1,68E-02 0 2,17E-03 2,24E-03 2,44E-03 7,30E-05 -2,06E-02
-ekv
kg P -
EP-FreshWater 9,42E-06 1,29E-05 1,53E-05 2,21E-05 0 4,21E-06 5,54E-06 2,66E-05 9,30E-08 -6,08E-05
ekv
kg N -
EP-Marine 2,13E-03 5,37E-03 5,56E-03 6,73E-03 0 7,38E-04 4,91E-04 5,60E-04 2,71E-05 -7,14E-03
ekv
mol N -
EP-Terrestial 2,34E-02 5,90E-02 6,11E-02 7,41E-02 0 8,13E-03 5,48E-03 6,70E-03 2,99E-04 -8,39E-02
ekv
kg
POCP NMVOC 6,78E-03 1,65E-02 1,71E-02 2,07E-02 0 2,47E-03 2,15E-03 1,78E-03 8,56E-05 -2,21E-02
-ekv
ADP- kg Sb-
1,35E-05 1,54E-05 1,82E-05 2,79E-05 0 6,14E-06 1,24E-05 5,38E-06 7,39E-08 -2,03E-04
minerals&metals1 ekv
ADP-fossil1 MJ 1,20E+01 2,07E+01 2,24E+01 2,68E+01 0 6,27E+00 1,13E+01 1,18E+01 2,26E-01 -3,87E+01
WDP1 m3 9,26E+00 6,48E+01 1,10E+02 2,55E+02 0 2,78E+00 8,68E+00 1,45E+03 1,39E+00 -1,81E+03
GWP-total = Globalt oppvarmingspotensial totalt; GWP-fossil = Globalt oppvarmingspotensial fossile brensler; GWP-biogenic = Globalt oppvarmingspotensial biogene
kilder; GWP-luluc = Globalt oppvarmingspotensial arealbruk og arealbruks endringer; ODP = Potensial for nedbryting av stratosfærisk ozon; AP = Forsuringspotensial for
kilder på land og vann; EP = overgjødslingspotensial til ferskvann, hav og jord; POCP = Potensial for fotokjemisk oksidantdanning; ADP-minerals&metals = Abiotisk
utarmingspotensial for ikke-fossile ressurser, mineraler og metaller; ADP-fossil = Abiotisk utarmingspotensial for fossile ressurser, fossile brensler; WDP =
Utarmingspotensial for vannressurser
"Leseeksempel: 9,0 E-03 = 9,0*10 -3 = 0,009"
*INA Indicator Not Assessed (indikator ikke vurdert)
1. Resultatene av denne miljøpåvirkningsindikatoren skal brukes med forsiktighet ettersom usikkerheten til resultatene er høy eller det er begrenset erfaring med bruk av
indikatoren.
Merknad om miljøpåvirkningen
6 / 11
Supplerende indikatorer for miljøpåvirkning
Prosjekt EPDProsjekt EPDProsjekt EPD
Prosjekt EPD
miljø masse miljø masse miljø masse
Indikator Enhet miljø masse A4 C1 C2 C3 C4 D
Hedrum Hedrum Hedrum
Hedrum
Trinn 1 Trinn 2 Trinn 3
PM Sykdomstilfeller 8,05E-08 2,86E-07 2,89E-07 3,60E-07 0 9,10E-09 6,40E-08 2,80E-08 1,56E-09 -4,39E-07
IRP2 kgBq U235 -ekv 5,09E-02 9,26E-02 1,03E-01 1,33E-01 0 2,61E-02 4,95E-02 2,14E-01 1,03E-03 -3,55E-01
ETP-fw1 CTUe 1,03E+01 1,62E+01 1,85E+01 2,52E+01 0 5,05E+00 8,28E+00 8,88E+00 1,23E-01 -3,98E+01
HTP-c1 CTUh 1,86E-09 2,41E-09 2,55E-09 2,90E-09 0 3,69E-10 0,00E+00 0,00E+00 5,00E-12 -2,00E-09
HTP-nc1 CTUh 1,28E-08 1,80E-08 2,08E-08 2,85E-08 0 6,43E-09 8,00E-09 7,99E-09 8,90E-11 -4,90E-08
SQP1 dimensjonsløs 1,72E+00 2,99E+00 3,32E+00 4,19E+00 0 8,12E-01 1,30E+01 1,09E+01 8,69E-01 8,78E+01
PM = Partikkelutslipp; IRP = Ioniserende stråling (helseeffekt); ETP-fw = Økotoksisitet (ferskvann); HTP-c = Toksisitet påvirkning på mennesker, kreft; HTP-nc =
Toksisitet påvirkning på mennesker, andre effekter enn kreft; SQP = Påvirkninger knyttet til arealbruksendringer / jordkvalitet
"Leseeksempel: 9,0 E-03 = 9,0*10 -3 = 0,009"
*INA Indicator Not Assessed (indikator ikke vurdert)
1. Resultatene av denne miljøpåvirkningsindikatoren skal brukes med forsiktighet ettersom usikkerheten til resultatene er høy eller det er begrenset erfaring med bruk av
indikatoren.
2. Denne påvirkningskategorien omhandler hovedsakelig den eventuelle effekten av lavdose ioniserende stråling på menneskers helse i atombrenselsyklusen. Den tar
ikke hensyn til effekter på grunn av mulige atomulykker, yrkesmessig eksponering eller på grunn av fjerning av radioaktivt avfall i underjordiske anlegg. Potensiell
ioniserende stråling fra jorda, fra radon og fra noen byggematerialer måles heller ikke av denne indikatoren.
7 / 11
Ressursbruk (Resource use)
Prosjekt EPDProsjekt EPDProsjekt EPD
Prosjekt EPD
miljø masse miljø masse miljø masse
Indikator Enhet miljø masse A4 C1 C2 C3 C4 D
Hedrum Hedrum Hedrum
Hedrum
Trinn 1 Trinn 2 Trinn 3
PERE MJ 2,46E-01 4,31E+00 7,67E+00 1,83E+01 0 7,04E-02 1,42E-01 6,74E+00 8,08E-03 -9,06E+00
PERM MJ 0,00E+00 0,00E+00 0,00E+00 0,00E+00 0 0,00E+00 0,00E+00 0,00E+00 0,00E+00 0,00E+00
PERT MJ 2,46E-01 4,31E+00 7,67E+00 1,83E+01 0 7,04E-02 1,42E-01 6,74E+00 8,08E-03 -9,06E+00
PENRE MJ 1,20E+01 2,07E+01 2,24E+01 2,68E+01 0 6,27E+00 1,13E+01 1,18E+01 2,26E-01 -4,08E+01
PENRM MJ 0,00E+00 0,00E+00 0,00E+00 0,00E+00 0 0,00E+00 0,00E+00 0,00E+00 0,00E+00 0,00E+00
PENRT MJ 1,20E+01 2,07E+01 2,24E+01 2,68E+01 0 6,27E+00 1,13E+01 1,18E+01 2,26E-01 -4,08E+01
SM kg 1,00E+03 1,00E+03 1,65E-02 2,02E-02 0 9,79E-03 0,00E+00 1,10E-02 0,00E+00 0,00E+00
RSF MJ 7,07E-03 1,16E-02 1,47E-02 2,40E-02 0 1,97E-03 4,98E-03 1,39E-01 1,68E-04 -1,85E-01
NRSF MJ -6,03E-02 -2,60E-02 -2,74E-02 -2,50E-02 0 -3,42E-02 1,67E-02 1,17E-02 3,62E-04 -1,90E-01
FW m3 3,15E-02 6,23E-02 8,74E-02 1,67E-01 0 6,25E-04 1,29E-03 2,24E-02 2,78E-04 -1,42E+00
PERE = Fornybar primærenergi brukt som energibærer; PERM = Fornybar primærenergi brukt som råmateriale; PERT = Total bruk av fornybar primærenergi; PENRE =
Ikke fornybar primærenergi brukt som energibærer; PENRM = Ikke fornybar primærenergi brukt som råmateriale; PENRT = Total bruk av ikke fornybar primærenergi; SM
= Bruk av sekundære materialer; RSF = Bruk av fornybart sekundære brensel; NRSF = Bruk av ikke fornybart sekundære brensel; FW = Netto bruk av ferskvann.
"Leseeksempel: 9,0 E-03 = 9,0*10 -3 = 0,009"
*INA Indicator Not Assessed (indikator ikke vurdert)
8 / 11
Livsløpets slutt - Avfall (End of life - Waste)
Prosjekt EPDProsjekt EPDProsjekt EPD
Prosjekt EPD
miljø masse miljø masse miljø masse
Indikator Enhet miljø masse A4 C1 C2 C3 C4 D
Hedrum Hedrum Hedrum
Hedrum
Trinn 1 Trinn 2 Trinn 3
HWD kg 1,89E-03 4,29E-03 4,55E-03 5,31E-03 0 3,73E-04 6,19E-04 1,28E-03 0,00E+00 -9,33E-03
NHWD kg 5,93E-02 1,70E-01 1,94E-01 2,65E-01 0 1,81E-02 9,84E-01 4,14E-02 1,00E+00 -2,83E-01
RWD kg 7,93E-05 1,40E-04 1,52E-04 1,83E-04 0 4,16E-05 7,73E-05 1,29E-04 0,00E+00 -3,07E-04
HWD = Avhendet farlig avfall; NHWD = Avhendet ikke-farlig avfall; RWD = Avhendet radioaktivt avfall
"Leseeksempel: 9,0 E-03 = 9,0*10 -3 = 0,009"
*INA Indicator Not Assessed (indikator ikke vurdert)
Livsløpets slutt - Utgangsfaktorer (End of life - Output flow)
Prosjekt EPDProsjekt EPDProsjekt EPD
Prosjekt EPD
miljø masse miljø masse miljø masse
Indikator Enhet miljø masse A4 C1 C2 C3 C4 D
Hedrum Hedrum Hedrum
Hedrum
Trinn 1 Trinn 2 Trinn 3
CRU kg 0,00E+00 0,00E+00 0,00E+00 0,00E+00 0 0,00E+00 0,00E+00 0,00E+00 0,00E+00 0,00E+00
MFR kg 1,23E-02 8,51E-02 8,73E-02 8,73E-02 0 9,45E-03 0,00E+00 4,34E-03 0,00E+00 0,00E+00
MER kg 5,08E-03 4,46E-05 5,01E-05 5,01E-05 0 2,36E-05 0,00E+00 1,37E-03 0,00E+00 0,00E+00
EEE MJ 3,24E-03 1,09E-02 1,09E-02 1,09E-02 0 1,71E-04 0,00E+00 2,35E-03 0,00E+00 0,00E+00
EET MJ 4,91E-02 1,65E-01 1,66E-01 1,66E-01 0 2,58E-03 0,00E+00 3,56E-02 0,00E+00 0,00E+00
CRU = Komponenter for gjenbruk, MFR Materialer for resirkulering, MER = Materialer for energigjenvinning, EEE = Eksportert elektrisk energi; EET = Eksportert termisk
energi
"Leseeksempel: 9,0 E-03 = 9,0*10 -3 = 0,009"
*INA Indicator Not Assessed (indikator ikke vurdert)
Informasjon om innholdet av biogent karbon
Indikator Enhet Ved port
Innhold av biogent karbon i produkt kg C 0,00E+00
Innhold av biogent karbon i emballasjen kg C 0,00E+00
Merk: 1 kg biogent karbon tilsvarer 44/12 kg CO2
9 / 11
Tilleggskrav
Klimagassutslipp fra bruk av elektrisitet i produksjonsfasen
Nasjonal produksjonsmiks fra import, lavspenning (inkludert produksjon av overføringslinjer, i tillegg til direkte utslipp og tap i nett) er brukt for
anvendt elektrisitet i produksjonsprosessen (A3). Bakgrunnsdata er presentert i tabellen under. Karakteriseringsfaktorer fra
EN15804:2012+A2:2019 er benyttet.
Farlige stoffer
Produktet er ikke tilført stoffer fra REACH Kandidatliste eller den norske prioritetslisten.
Inneklima
Ytterligere miljøinformasjon
Ytterligere indikatorer for miljøpåvirkning nødvendig i NPCR Part A for construction products
Prosjekt EPDProsjekt EPDProsjekt EPD
Prosjekt EPD
miljø masse miljø masse miljø masse
Indikator Enhet miljø masse A4 C1 C2 C3 C4 D
Hedrum Hedrum Hedrum
Hedrum
Trinn 1 Trinn 2 Trinn 3
GWPIOBC kg CO2 -ekv 8,49E-01 1,48E+00 1,61E+00 1,93E+00 0 4,46E-01 6,97E-01 3,37E-01 8,21E-03 -2,45E+00
GWP-IOBC: Globalt oppvarmingspotensial beregnet etter prinsippet om umiddelbar oksidasjon. For å øke tydeligheten av biogent karbonbidrag til klimapåvirkning,
kreves indikatoren GWP-IOBC da den erklærer klimapåvirkninger beregnet i henhold til prinsippet om øyeblikkelig oksidasjon. GWP-IOBC er også referert til som GWP-
GHG i sammenheng med svensk lov om offentlige anskaffelser.
10 / 11
Bibliografi
NS-EN ISO 14025:2010 Miljømerker og deklarasjoner - Miljødeklarasjoner type III - Prinsipper og prosedyrer.
NS-EN ISO 14044:2006 Miljøstyring - Livsløpsvurderinger - Krav og retningslinjer.
NS-EN 15804:2012+A2:2019 Bærekraftig byggverk - Miljødeklarasjoner - Grunnleggende produktkategoriregler for byggevarer.
ISO 21930:2007 Sustainability in buildings and civil engineering works -
Core rules for environmental product declarations of construction products and services.
ecoinvent v3, Allocation, cut-off by classification, Swiss Centre of Life Cycle Inventories.
Iversen et al., (2021) eEPD v2021.09 Background information for EPD generator tool system verification, LCA.no rapportnummer: : 07.21.
Vold, M., and Iversen, O. M. K. (2022) EPD generator for for NPCR 018 Part B for natural stone products, aggregates and fillers
Background information for EPD generator application and LCA data, LCA.no report number: 09.22.
NPCR Part A: Construction products and services. Ver. 2.0, 24.03.2021 EPD Norway.
NPCR 018 Part B for natural stone products, aggregates and fillers, Ver. 1.1, 20.01.2022, EPD Norway.
Programoperatør og utgiver Telefon:+47 977 22 020
Næringslivets Stiftelse for miljødeklarasjoner e-post: post@epd-norge.no
Postboks 5250 Majorstuen, 0303 Oslo, Norge web: www.epd-norge.no
Eier av deklarasjonen: Telefon:+47 91 51 71 76
NCC Industry AS Stone Materials e-post: bjorn.busch@ncc.no
Østensjøveien 27, 0661 Oslo web: www.ncc.no
Forfatter av livsløpsrapporten Telefon:+47 916 50 916
LCA.no AS e-post: post@lca.no
Dokka 6A, 1671 Kråkerøy web: www.lca.no
Utvikler av EPD-generator Telefon:+47 916 50 916
LCA.no AS e-post: post@lca.no
Dokka 6A, 1671 Kråkerøy web: www.lca.no
ECO Platform web: www.eco-platform.org
ECO Portal web: ECO Portal
11 / 11
